

# Skolt Saami verb morphology

First a lexicon V_ for still unclassified entries.

## Irregular verbs

Then irregular verbs ij and the copula.

* LEXICON V-NEG_IJ   ij:
The lexicon *V-NEG_IJ*

* +Neg+Ind+Sg1:jiõˈm	   K ; 
* +Use/NGminip+Use/NG+Neg+Ind+Sg1:jim	   K ; 
* +Neg+Ind+Sg2:jiõˈk	   K ; 

* LEXICON IV_LEEQD  leeʹd:l
* LEXICON V0_LEEQD  leeʹd:l
The lexicon *V0_LEEQD* for the copula

## REGULAR VERBS
### CLASS 1 HIGH VOWEL, NO PALATALIZATION

* LEXICON V_1Y_VVCC  põõllâd:põõll
* LEXICON V_POOLLYD  põõllâd:põõll
* LEXICON IV_POOLLYD  põõllâd:põõll
* LEXICON TV_POOLLYD  põõllâd:põõll
* LEXICON V0_POOLLYD  põõllâd:põõll

* poorrâd # examples:*
* *poorrâd:* `poorrâd+V+Inf`
* *pooram:* `poorrâd+V+Ind+Prs+Sg1`
* *poorak:* `poorrâd+V+Ind+Prs+Sg2`
* *påårr:* `poorrâd+V+Ind+Prs+Sg3`
* *poorrâp:* `poorrâd+V+Ind+Prs+Pl1`
* *poorrveʹted:* `poorrâd+V+Ind+Prs+Pl2`
* *påʹrre:* `poorrâd+V+Ind+Prs+Pl3`
* *poorât:* `poorrâd+V+Ind+Prs+Sg4`
* *poʹrrem:* `poorrâd+V+Ind+Prt+Sg1`
* *poʹrriǩ:* `poorrâd+V+Ind+Prt+Sg2`
* *poori:* `poorrâd+V+Ind+Prt+Sg3`
* *poorim:* `poorrâd+V+Ind+Prt+Pl1`
* *poorid:* `poorrâd+V+Ind+Prt+Pl2`
* *poʹrre:* `poorrâd+V+Ind+Prt+Pl3`
* *poʹrreš:* `poorrâd+V+Ind+Prt+Sg4`
* *pooržem:* `poorrâd+V+Pot+Sg1`
* *pooržiǩ:* `poorrâd+V+Pot+Sg2`
* *poorâž:* `poorrâd+V+Pot+Sg3`
* *pooržep:* `poorrâd+V+Pot+Pl1`
* *pooržid:* `poorrâd+V+Pot+Pl2`
* *poorže:* `poorrâd+V+Pot+Pl3`
* *pooržet:* `poorrâd+V+Pot+Sg4`
* *poorže:* `poorrâd+V+Pot+ConNeg`
* *poorčem:* `poorrâd+V+Cond+Sg1`
* *poorčiǩ:* `poorrâd+V+Cond+Sg2`
* *poorči:* `poorrâd+V+Cond+Sg3`
* *poorčim:* `poorrâd+V+Cond+Pl1`
* *poorčid:* `poorrâd+V+Cond+Pl2`
* *poorče:* `poorrâd+V+Cond+Pl3`
* *poorčeš:* `poorrâd+V+Cond+Sg4`
* *poorče:* `poorrâd+V+Cond+ConNeg`
* *poor:* `poorrâd+V+Imprt+Sg2`
* *pååras:* `poorrâd+V+Imprt+Sg3`
* *poorrâp:* `poorrâd+V+Imprt+Pl1`
* *poorrâd:* `poorrâd+V+Imprt+Pl2`
* *pårraz:* `poorrâd+V+Imprt+Pl3`
* *porru:* `poorrâd+V+Imprt+ConNegII`
* *poorrmen:* `poorrâd+V+Actio+Ess`
* *poorrâm:* `poorrâd+V+Actio`
* *poorri:* `poorrâd+V+Act+PrsPrc`
* *poorrâm:* `poorrâd+V+Act+PrfPrc`
* *porrum:* `poorrâd+V+Pass+PrfPrc`
* *poorkani:* `poorrâd+V+VAbess`
* *pooreen:* `poorrâd+V+Ger+Ess`
* *pooreeʹl:* `poorrâd+V+Ger+Instr`
* *porškueʹtted:* `poorrâd+V+Der+Der/InchL+V+Inf`

* LEXICON V_LAUKKOOLLYD  laukkõõllâd:laukkõõll
* LEXICON IV_LAUKKOOLLYD  laukkõõllâd:laukkõõll
* LEXICON TV_LAUKKOOLLYD  laukkõõllâd:laukkõõll
* LEXICON V0_LAUKKOOLLYD  laukkõõllâd:laukkõõll

* : VSUF-INF_YD ; 1 laukkõõllâd
* +Ind+Prs+Sg3:%^VOWLower K ;  laukkââll
* +Ind+Prs+Pl3:%^VV2V%^VOWLower%^PAL%>e K ; 3 laukkâʹlle
* :%^VV2V%^PAL VSUF-IND-PRT-PL3_YD ; 4 laukkõʹlle
* :%^CC2C VSUF-I-POTKOND_YD ; 5 laukkõõl-
* +Err/Orth-should-be-grade-minus1: VSUF-I-POTKOND_YD ; 5 ERR laukkõõll-
* +Pot+Sg3:%^CC2C%>âž   K ; 6 laukkõõl-
* +Imprt+Sg3:%^VOWLower%^CC2C%>as K ; 7 laukkââlas 2024-06-11 was laukkõõlas ?Feist
* :%^VV2V VSUF-IMPRT-CONNEGII_YD ; 8 laukkõll-
* +Imprt+ConNegII:%^VV2V%>u K ;  laukkõllu
* +Imprt+Pl3:%^VV2V%^VOWLower%>az K ;  laukkâllaz

* LEXICON V_1Y_VVKK  viikkâd:viikk
* LEXICON IV_1Y_VVKK  viikkâd:viikk
* LEXICON TV_1Y_VVKK  viikkâd:viikk
* : VSUF-INF_YD ;  (1)  Inf: viikkâd
V+Inf, Ind+Prs+Pl1, Ind+Prs+Pl2,
Imprt+Pl1, Imprt+Pl2
Actio, ActEss, PrsPrc
Ind.Prt.ConNeg, Imprt+Pl3, PrfPrc
NomAct in MOsh
* *põõss%>âd*
* *põõss%>âd*

* :%^VOWLower VSUF-IND-PRS-SG3_YD ;  (2)  Ind.Prs.Sg3: veekk
+V+Ind+Prs+Sg3
* *põõss%^VOWLower*
* *pââss0*

* +Ind+Prs+Pl3:%^VV2V%^VOWLower%^PAL%>e K ;  (3)  Ind.Prs.Pl3: veʹǩǩe
+V+Ind+Prs+Pl3
* *põõ0ss%^VV2V%^VOWLower%^PAL%>e*
* *pâ0ʹss000%>e*

* :%^VV2V%^PAL VSUF-IND-PRT-PL3_YD ;  (4)  Ind.Prt.Pl3: viʹǩǩe
+V+Ind+Prt+Pl3,  Ind+Prt+Sg1, Ind+Prt+Sg2, Ind+Prt+Sg4
* *põõ0ss%^VV2V%^PAL%>e*
* *põ0ʼss00%>e*

* :%^KK2GG VSUF-I-POTKOND_YD ;  (5-6)  Pot.Sg3: viiǥǥâž
* +Err/Orth-should-be-grade-minus1: VSUF-I-POTKOND_YD ;  (5-6) ERR
+Ind+Prs+Sg1, +Ind+Prs+Sg2, +Ind+Prs+Sg4
Imprt+Sg2, Imprt+ConNeg, Ind+Prs+ConNeg, VAbess, GerTemp, GerInstr
Ind+Prt+Sg3, Ind+Prt+Pl1, Ind+Prt+Pl2, Pot, Cond, +Der+Der/Caus
* *põõss%^KK2GG%>âž*
* *põõzz0%>âž*

* +Imprt+Sg3:%^VOWLower%^KK2GG%>as K ;  (7)  Imprt.Sg3: veeǥǥas
Imprt+Sg3
* *põõss%^VOWLower%^KK2GG%>as*
* *pââzz00%>as*

* :%^VV2V VSUF-IMPRT-CONNEGII_YD ;  (8)  Imprt.ConNegII: vikku
Imprt+ConNegII, Pass+PrfPrc
* *põõss%^VV2V%>u*
* *põ0ss0%>u*

* +Imprt+Pl3:%^VV2V%^VOWLower%>az K ;  (9) Ind.Imprt.Pl3: vekkaz
Imprt+Pl3
* *põõss%^VV2V%^VOWLower%>az*
* *pâ0ss00%>az*

* *põõss%^VV2V%^KK2GAllegro»%{ʼØ%}škuätt*
* *põ0z000»0škuätt*

* LEXICON V_1Y_VVSS  koossâd:kooss
* LEXICON IV_1Y_VVSS  koossâd:kooss
* : VSUF-INF_YD ;  (1)  Inf: viikkâd
V+Inf, Ind+Prs+Pl1, Ind+Prs+Pl2,
Imprt+Pl1, Imprt+Pl2
Actio, ActEss, PrsPrc
Ind.Prt.ConNeg, Imprt+Pl3, PrfPrc
NomAct in MOsh
* *põõss%>âd*
* *põõss%>âd*

* :%^VOWLower VSUF-IND-PRS-SG3_YD ;  (2)  Ind.Prs.Sg3: veekk
+V+Ind+Prs+Sg3
* *põõss%^VOWLower*
* *pââss0*

* +Ind+Prs+Pl3:%^VV2V%^VOWLower%^PAL%>e K ;  (3)  Ind.Prs.Pl3: veʹǩǩe
+V+Ind+Prs+Pl3
* *põõ0ss%^VV2V%^VOWLower%^PAL%>e*
* *pâ0ʹss000%>e*

* :%^VV2V%^PAL VSUF-IND-PRT-PL3_YD ;  (4)  Ind.Prt.Pl3: viʹǩǩe
+V+Ind+Prt+Pl3,  Ind+Prt+Sg1, Ind+Prt+Sg2, Ind+Prt+Sg4
* *põõ0ss%^VV2V%^PAL%>e*
* *põ0ʼss00%>e*

* :%^KK2GG VSUF-I-POTKOND_YD ;  (5-6)  Pot.Sg3: viiǥǥâž
* +Err/Orth-should-be-grade-minus1: VSUF-I-POTKOND_YD ;  (5-6) ERR
+Ind+Prs+Sg1, +Ind+Prs+Sg2, +Ind+Prs+Sg4
Imprt+Sg2, Imprt+ConNeg, Ind+Prs+ConNeg, VAbess, GerTemp, GerInstr
Ind+Prt+Sg3, Ind+Prt+Pl1, Ind+Prt+Pl2, Pot, Cond, +Der+Der/Caus
* *põõss%^KK2GG%>âž*
* *põõzz0%>âž*

* +Imprt+Sg3:%^VOWLower%^KK2GG%>as K ;  (7)  Imprt.Sg3: veeǥǥas
Imprt+Sg3
* *põõss%^VOWLower%^KK2GG%>as*
* *pââzz00%>as*

* :%^VV2V VSUF-IMPRT-CONNEGII_YD ;  (8)  Imprt.ConNegII: vikku
Imprt+ConNegII, Pass+PrfPrc
* *põõss%^VV2V%>u*
* *põ0ss0%>u*

* +Imprt+Pl3:%^VV2V%^VOWLower%>az K ;  (9) Ind.Imprt.Pl3: vekkaz
Imprt+Pl3
* *põõss%^VV2V%^VOWLower%>az*
* *pâ0ss00%>az*

* *põõss%^VV2V%^KK2GAllegro»%{ʼØ%}škuätt*
* *põ0z000»0škuätt*

* viikkâd # examples:*
* *viikkâd:* `viikkâd+V+Inf`
* *viiǥǥam:* `viikkâd+V+Ind+Prs+Sg1`
* *viiǥǥak:* `viikkâd+V+Ind+Prs+Sg2`
* *vẹẹkk:* `viikkâd+V+Ind+Prs+Sg3`
* *viikkâp:* `viikkâd+V+Ind+Prs+Pl1`
* *viikkveʹted:* `viikkâd+V+Ind+Prs+Pl2`
* *veʹǩǩe* `:` (Eng. viikkâd+V+Ind+Prs+Pl3)
* *viiǥǥât:* `viikkâd+V+Ind+Prs+Sg4`
* *viʹǩǩem* `:` (Eng. viikkâd+V+Ind+Prt+Sg1)
* *viʹǩǩiǩ* `:` (Eng. viikkâd+V+Ind+Prt+Sg2)
* *viiǥǥi:* `viikkâd+V+Ind+Prt+Sg3`
* *viiǥǥim:* `viikkâd+V+Ind+Prt+Pl1`
* *viiǥǥid:* `viikkâd+V+Ind+Prt+Pl2`
* *viʹǩǩe:* `viikkâd+V+Ind+Prt+Pl3`
* *viʹǩǩeš:* `viikkâd+V+Ind+Prt+Sg4`
* *viiǥǥžem:* `viikkâd+V+Pot+Sg1`
* *viiǥǥžiǩ:* `viikkâd+V+Pot+Sg2`
* *viiǥǥâž:* `viikkâd+V+Pot+Sg3`
* *viiǥǥžep:* `viikkâd+V+Pot+Pl1`
* *viiǥǥžid* `:` (Eng. viikkâd+V+Pot+Pl2)
* *viiǥǥže:* `viikkâd+V+Pot+Pl3`
* *viiǥǥžet:* `viikkâd+V+Pot+Sg4`
* *viiǥǥčem:* `viikkâd+V+Cond+Sg1`
* *viiǥǥčiǩ:* `viikkâd+V+Cond+Sg2`
* *viiǥǥči:* `viikkâd+V+Cond+Sg3`
* *viiǥǥčim:* `viikkâd+V+Cond+Pl1`
* *viiǥǥčid:* `viikkâd+V+Cond+Pl2`
* *viiǥǥče:* `viikkâd+V+Cond+Pl3`
* *viiǥǥčeš:* `viikkâd+V+Cond+Sg4`
* *viiǥǥ:* `viikkâd+V+Imprt+Sg2`
* *vẹẹǥǥas:* `viikkâd+V+Imprt+Sg3`
* *viikkâp:* `viikkâd+V+Imprt+Pl1`
* *viikkâd:* `viikkâd+V+Imprt+Pl2`
* *vẹkkaz:* `viikkâd+V+Imprt+Pl3`
* *viiǥǥ:* `viikkâd+V+Imprt+ConNeg`
* *vikku:* `viikkâd+V+Imprt+ConNegII`
* *viikkmen:* `viikkâd+V+Actio+Ess`
* *viikkâm:* `viikkâd+V+Actio`
* *viikki:* `viikkâd+V+Act+PrsPrc`
* *viikkâm:* `viikkâd+V+Act+PrfPrc`
* *vikkum:* `viikkâd+V+Pass+PrfPrc`
* *viiǥǥkâni:* `viikkâd+V+VAbess`
* *viiǥǥeen:* `viikkâd+V+Ger+Ess`
* *viiǥǥeeʹl:* `viikkâd+V+Ger+Instr`
* *viǥškueʹtted:* `viikkâd+V+Der+Der/InchL+V+Inf`

* LEXICON V_PIYKKLOOCHCHYD  piâkklõõččâd:piâkklõõčč
* LEXICON IV_PIYKKLOOCHCHYD  piâkklõõččâd:piâkklõõčč
* LEXICON V0_PIYKKLOOCHCHYD  piâkklõõččâd:piâkklõõčč
* : VSUF-INF_YD ;  (1)  Inf: piâkklõõččâd
V+Inf, Ind+Prs+Pl1, Ind+Prs+Pl2,
Imprt+Pl1, Imprt+Pl2
Actio, ActEss, PrsPrc
Ind.Prt.ConNeg, Imprt+Pl3, PrfPrc
NomAct in MOsh

* :%^VOWLower VSUF-IND-PRS-SG3_YD ;  (2)  Ind.Prs.Sg3: piâkklââčč
+V+Ind+Prs+Sg3

* +Ind+Prs+Pl3:%^VV2V%^VOWLower%^PAL%>e K ;  (3)  Ind.Prs.Pl3: piâkklâʹčče
+V+Ind+Prs+Pl3

* :%^VV2V%^PAL VSUF-IND-PRT-PL3_YD ;  (4)  Ind.Prt.Pl3: piâkklõʹčče
+V+Ind+Prt+Pl3,  Ind+Prt+Sg1, Ind+Prt+Sg2, Ind+Prt+Sg4

* : VSUF-I-POTKOND_YD ;  (5-6)  Pot.Sg3: piâkklõõččâž
+Ind+Prs+Sg1, +Ind+Prs+Sg2, +Ind+Prs+Sg4
Imprt+Sg2, Imprt+ConNeg, Ind+Prs+ConNeg, VAbess, GerTemp, GerInstr
Ind+Prt+Sg3, Ind+Prt+Pl1, Ind+Prt+Pl2, Pot, Cond, +Der+Der/Caus

* +Imprt+Sg3:%^VOWLower%>as K ;  (7)  Imprt.Sg3: piâkklââččas
Imprt+Sg3

* :%^VV2V VSUF-IMPRT-CONNEGII_YD ;  (8)  Imprt.ConNegII: piâkklõčču
Imprt+ConNegII, Pass+PrfPrc

* +Imprt+Pl3:%^VV2V%^VOWLower%>az K ;  (9) Ind.Imprt.Pl3: piâkklâččaz
Imprt+Pl3

* LEXICON V_1Y_VKK  naggâd:naõ%^1VOW%{ʹØ%}gg
* LEXICON IV_1Y_VKK  naggâd:naõ%^1VOW%{ʹØ%}gg

* LEXICON V_ROVVYD  rõvvâd:rõ%^1VOW%{ʹØ%}vv
* LEXICON IV_ROVVYD  rõvvâd:rõ%^1VOW%{ʹØ%}vv
* LEXICON V0_ROVVYD  rõvvâd:rõ%^1VOW%{ʹØ%}vv

piâkkâd:piâ%{ʹØ%}kˈk

* LEXICON V_1Y_IY/ECCC  riâddâd:riâdˈd
* LEXICON V0_1Y_IY/ECCC  riâddâd:riâdˈd

* : VSUF-INF_YD ;  (1) Inf: piõgˈgâd
V+Inf, Ind+Prs+Pl1, Ind+Prs+Pl2,
Imprt+Pl1, Imprt+Pl2
Actio, ActEss, PrsPrc
Ind.Prt.ConNeg, Imprt+Pl3, PrfPrc
NomAct in MOsh

* :%^VOWLower VSUF-IND-PRS-SG3_YD ;  (2) Ind.Prs.Sg3: peâgˈg
+V+Ind+Prs+Sg3

* +Ind+Prs+Pl3:%^VOWLower%^PALÄ%^PAL%>e K ;  (3) Ind.Prs.Pl3: peäʹǧˈǧe
+V+Ind+Prs+Pl3

* :%^PAL VSUF-IND-PRT-PL3_YD ;  (4) Ind.Prt.Pl3: piõʹǧˈǧe
+V+Ind+Prt+Pl3,  Ind+Prt+Sg1, Ind+Prt+Sg2, Ind+Prt+Sg4

* :%^CCC2CC VSUF-I-POTKOND_YD ;  (5-6) Ind.Imprt.Sg2: piõgg
Ind.Pot.Sg3: piõggâž
+Ind+Prs+Sg1, +Ind+Prs+Sg2, +Ind+Prs+Sg4
Imprt+Sg2, Imprt+ConNeg, Ind+Prs+ConNeg, VAbess, GerTemp, GerInstr
Ind+Prt+Sg3, Ind+Prt+Pl1, Ind+Prt+Pl2, Pot, Cond, +Der+Der/Caus

* +Imprt+Sg3:%^VOWLower%^CCC2CC%>as K ;  (7) Ind.Imprt.Sg3: peâggas
Imprt+Sg3

* : VSUF-IMPRT-CONNEGII_YD ;  (8)  Imprt.13.ConNeg: piõgˈgu
Imprt+ConNegII, Pass+PrfPrc

* :%^VOWLower K ;  (9) Imprt.Pl3: peâgˈgaz
+Imprt+Pl3

(10) Allegro for incoative: piõg»

* LEXICON V_1Y_VWKKK  piõggâd:piõgˈg
* LEXICON V0_1Y_VWKKK  piõggâd:piõgˈg
* : VSUF-INF_YD ;  (1) Inf: piõgˈgâd
V+Inf, Ind+Prs+Pl1, Ind+Prs+Pl2,
Imprt+Pl1, Imprt+Pl2
Actio, ActEss, PrsPrc
Ind.Prt.ConNeg, Imprt+Pl3, PrfPrc
NomAct in MOsh

* :%^VOWLower VSUF-IND-PRS-SG3_YD ;  (2) Ind.Prs.Sg3: peâgˈg
+V+Ind+Prs+Sg3

* +Ind+Prs+Pl3:%^VOWLower%^PALÄ%^PAL%^PALK%>e K ;  (3) Ind.Prs.Pl3: peäʹǧˈǧe
+V+Ind+Prs+Pl3

* :%^PAL%^PALK VSUF-IND-PRT-PL3_YD ;  (4) Ind.Prt.Pl3: piõʹǧˈǧe
+V+Ind+Prt+Pl3,  Ind+Prt+Sg1, Ind+Prt+Sg2, Ind+Prt+Sg4

* :%^CCC2CC VSUF-I-POTKOND_YD ;  (5-6) Ind.Imprt.Sg2: piõgg
Ind.Pot.Sg3: piõggâž
+Ind+Prs+Sg1, +Ind+Prs+Sg2, +Ind+Prs+Sg4
Imprt+Sg2, Imprt+ConNeg, Ind+Prs+ConNeg, VAbess, GerTemp, GerInstr
Ind+Prt+Sg3, Ind+Prt+Pl1, Ind+Prt+Pl2, Pot, Cond, +Der+Der/Caus

* +Imprt+Sg3:%^VOWLower%^CCC2CC%>as K ;  (7) Ind.Imprt.Sg3: peâggas
Imprt+Sg3

* : VSUF-IMPRT-CONNEGII_YD ;  (8)  Imprt.13.ConNeg: piõgˈgu
Imprt+ConNegII, Pass+PrfPrc

* :%^VOWLower K ;  (9) Imprt.Pl3: peâgˈgaz
+Imprt+Pl3

(10) Allegro for incoative: piõg»

* LEXICON V_KHIOCHCHCHYD  ǩiõččâd:ǩiõčˈč
* LEXICON V0_KHIOCHCHCHYD  ǩiõččâd:ǩiõčˈč
* : VSUF-INF_YD ;  (1) Inf: ǩiõčˈčâd
V+Inf, Ind+Prs+Pl1, Ind+Prs+Pl2,
Imprt+Pl1, Imprt+Pl2
Actio, ActEss, PrsPrc
Ind.Prt.ConNeg, Imprt+Pl3, PrfPrc
NomAct in MOsh

* :%^VOWLower%^PALÄ VSUF-IND-PRS-SG3_YD ;  (2) Ind.Prs.Sg3: ǩeäčˈč
+V+Ind+Prs+Sg3

* +Ind+Prs+Pl3:%^VOWLower%^PALÄ%^PAL%>e K ;  (3) Ind.Prs.Pl3: ǩeäʹčˈče
+V+Ind+Prs+Pl3

* :%^PAL VSUF-IND-PRT-PL3_YD ;  (4) Ind.Prt.Pl3: ǩiõʹčˈče
+V+Ind+Prt+Pl3,  Ind+Prt+Sg1, Ind+Prt+Sg2, Ind+Prt+Sg4

* :%^CCC2CC VSUF-I-POTKOND_YD ;  (5-6) Ind.Imprt.Sg2: ǩiõčč
Ind.Pot.Sg3: ǩiõččâž
+Ind+Prs+Sg1, +Ind+Prs+Sg2, +Ind+Prs+Sg4
Imprt+Sg2, Imprt+ConNeg, Ind+Prs+ConNeg, VAbess, GerTemp, GerInstr
Ind+Prt+Sg3, Ind+Prt+Pl1, Ind+Prt+Pl2, Pot, Cond, +Der+Der/Caus

* +Imprt+Sg3:%^VOWLower%^PALÄ%^CCC2CC%>as K ;  (7) Ind.Imprt.Sg3: ǩeäččas
Imprt+Sg3

* : VSUF-IMPRT-CONNEGII_YD ;  (8)  Imprt.13.ConNeg: ǩiõčˈču
Imprt+ConNegII, Pass+PrfPrc

* :%^VOWLower K ;  (9) Imprt.Pl3: ǩeäčˈčaz
+Imprt+Pl3

(10) Allegro for incoative: ǩiõč»

* LEXICON V_1Y_IY/ECC  piâssâd:piâss
* LEXICON TV_1Y_IY/ECC  piâssâd:piâss
* LEXICON V0_1Y_IY/ECC  piâssâd:piâss

* LEXICON V_1Y_IOCC  riõššâd:riõ%{ʹØ%}šš
* LEXICON IV_1Y_IOCC  riõššâd:riõ%{ʹØ%}šš
* LEXICON V0_1Y_IOCC  riõššâd:riõ%{ʹØ%}šš

* LEXICON V_1Y_IOKK  čiõkkâd:čiõ%{ʹØ%}kk
* LEXICON V0_1Y_IOKK  čiõkkâd:čiõkk

* LEXICON V_HUOLLYD  huõllâd:huõll
* LEXICON IV_HUOLLYD  huõllâd:huõll
* LEXICON TV_HUOLLYD  huõllâd:huõll
* LEXICON V0_HUOLLYD  huõllâd:huõll
* : VSUF-INF_YD ;  (1)  Inf: huõllâd
V+Inf, Ind+Prs+Pl1, Ind+Prs+Pl2,
Imprt+Pl1, Imprt+Pl2
Actio, ActEss, PrsPrc
Ind.Prt.ConNeg, Imprt+Pl3, PrfPrc
NomAct in MOsh

* :%^VOWLower VSUF-IND-PRS-SG3_YD ;  (2)  Ind.Prs.Sg3: huâll
+Ind+Prs+Sg3, +Imprt+Pl3

* +Ind+Prs+Pl3:%^VOWLower%^PALE%^PAL%^CC2CCC%>e K ;  (3)  Ind.Prs.Pl3: hueʹlˈle
+Ind+Prs+Pl3

* :%^PAL%^CC2CCC VSUF-IND-PRT-PL3_YD ;  (4)  Ind.Prt.Pl3: huõʹlˈle
+Ind+Prt+Pl3,  Ind+Prt+Sg1, Ind+Prt+Sg2, Ind+Prt+Sg4

* :%^CC2C VSUF-I-POTKOND_YD ;  (5-6)  Pot.Sg3: huõlâž
* +Err/Orth-should-be-grade-minus1: VSUF-I-POTKOND_YD ;  (5-6)  Pot.Sg3: ERR
+Ind+Prs+Sg1, +Ind+Prs+Sg2, +Ind+Prs+Sg4
Imprt+Sg2, Imprt+ConNeg, Ind+Prs+ConNeg, VAbess, GerTemp, GerInstr
Ind+Prt+Sg3, Ind+Prt+Pl1, Ind+Prt+Pl2, Pot, Cond, +Der+Der/Caus

* +Imprt+Sg3:%^VOWLower%^CC2C%>as K ;  (7)  Imprt.Sg3: huõlas
Imprt+Sg3

* :%^CC2CCC VSUF-IMPRT-CONNEGII_YD ;  (8)  Imprt.ConNegII: huõlˈlu
Imprt+ConNegII, Pass+PrfPrc

* :%^VOWLower%^CC2CCC%>az K ;  (9) Ind.Imprt.Pl3: huâlˈlaz
Imprt+Pl3

* :%^CC2CAllegro FOR-ALLEGRO-DEVERBAL-DERIVATION ;  (10) Allegro for incoative: huõl»

* LEXICON V_SIORRYD  siõrrâd:siõ%{ʹØ%}rr
* LEXICON IV_SIORRYD  siõrrâd:siõ%{ʹØ%}rr
* LEXICON TV_SIORRYD  siõrrâd:siõ%{ʹØ%}rr
* LEXICON V0_SIORRYD  siõrrâd:siõ%{ʹØ%}rr
* : VSUF-INF_YD ;  (1)  Inf: siõrrâd
V+Inf, Ind+Prs+Pl1, Ind+Prs+Pl2,
Imprt+Pl1, Imprt+Pl2
Actio, ActEss, PrsPrc
Ind.Prt.ConNeg, Imprt+Pl3, PrfPrc
NomAct in MOsh

* :%^VOWLower VSUF-IND-PRS-SG3_YD ;  (2)  Ind.Prs.Sg3: seârr
+Ind+Prs+Sg3, +Imprt+Pl3

* +Ind+Prs+Pl3:%^VOWLower%^PALÄ%^PAL%^CC2CCC%>e K ;  (3)  Ind.Prs.Pl3: seäʹrˈre
siõrrâd+V+Ind+Prs+Pl3

* :%^PAL%^CC2CCC VSUF-IND-PRT-PL3_YD ;  (4)  Ind.Prt.Pl3: siõʹrˈre
+Ind+Prt+Pl3,  Ind+Prt+Sg1, Ind+Prt+Sg2, Ind+Prt+Sg4

* :%^CC2C VSUF-I-POTKOND_YD ;  (5-6)  Pot.Sg3: siõrâž
* +Err/Orth-should-be-grade-minus1: VSUF-I-POTKOND_YD ;  (5-6) ERR
+Ind+Prs+Sg1, +Ind+Prs+Sg2, +Ind+Prs+Sg4
Imprt+Sg2, Imprt+ConNeg, Ind+Prs+ConNeg, VAbess, GerTemp, GerInstr
Ind+Prt+Sg3, Ind+Prt+Pl1, Ind+Prt+Pl2, Pot, Cond, +Der+Der/Caus

* +Imprt+Sg3:%^VOWLower%^CC2C%>as K ;  (7)  Imprt.Sg3: siõras
Imprt+Sg3

* :%^CC2CCC VSUF-IMPRT-CONNEGII_YD ;  (8)  Imprt.ConNegII: siõrˈru
Imprt+ConNegII, Pass+PrfPrc

* :%^VOWLower%^CC2CCC%>az K ;  (9) Ind.Imprt.Pl3: seârˈraz
Imprt+Pl3

* :%^CC2CAllegro FOR-ALLEGRO-DEVERBAL-DERIVATION ;  (10) Allegro for incoative: siõr»

* LEXICON V_SUOAPPYD  suåppâd:suå%{ʹØ%}pp
* LEXICON V0_SUOAPPYD  suåppâd:suå%{ʹØ%}pp
* : VSUF-INF_YD ;  (1)  Inf: suåppâd
V+Inf, Ind+Prs+Pl1, Ind+Prs+Pl2,
Imprt+Pl1, Imprt+Pl2
Actio, ActEss, PrsPrc
Ind.Prt.ConNeg, Imprt+Pl3, PrfPrc
NomAct in MOsh

* :%^VOWLower VSUF-IND-PRS-SG3_YD ;  (2)  Ind.Prs.Sg3: suäpp
+Ind+Prs+Sg3, +Imprt+Pl3

* +Ind+Prs+Pl3:%^VOWLower%^PAL%^CC2CCC%>e K ;  (3)  Ind.Prs.Pl3: suäʹpˈpe
+Ind+Prs+Pl3

* :%^PALE%^PAL%^CC2CCC VSUF-IND-PRT-PL3_YD ;  (4)  Ind.Prt.Pl3: sueʹpˈpe
+Ind+Prt+Pl3,  Ind+Prt+Sg1, Ind+Prt+Sg2, Ind+Prt+Sg4

* :%^CC2C VSUF-I-POTKOND_YD ;  (5-6)  Pot.Sg3: suåvâž
* +Err/Orth-should-be-grade-minus1: VSUF-I-POTKOND_YD ;  (5-6) ERR
+Ind+Prs+Sg1, +Ind+Prs+Sg2, +Ind+Prs+Sg4
Imprt+Sg2, Imprt+ConNeg, Ind+Prs+ConNeg, VAbess, GerTemp, GerInstr
Ind+Prt+Sg3, Ind+Prt+Pl1, Ind+Prt+Pl2, Pot, Cond, +Der+Der/Caus

* +Imprt+Sg3:%^VOWLower%^CC2C%>as K ;  (7)  Imprt.Sg3: suävas
Imprt+Sg3

* :%^CC2CCC VSUF-IMPRT-CONNEGII_YD ;  (8)  Imprt.ConNegII: suåpˈpu
Imprt+ConNegII, Pass+PrfPrc

* :%^CC2CCC%>az K ;  (9) Ind.Imprt.Pl3: suäpˈpaz
Imprt+Pl3

* :%^CC2CAllegro FOR-ALLEGRO-DEVERBAL-DERIVATION ;  (10) Allegro for incoative: suåv»

(1)  Inf: aibbâd
V+Inf, Ind+Prs+Pl1, Ind+Prs+Pl2,
Imprt+Pl1, Imprt+Pl2
Actio, ActEss, PrsPrc
Ind.Prt.ConNeg, Imprt+Pl3, PrfPrc
NomAct in MOsh

* :%^VOWLower VSUF-IND-PRS-SG3_YD ;  (2,9)  Ind.Prs.Sg3: äibb
+Ind+Prs+Sg3, +Imprt+Pl3

* +Ind+Prs+Pl3:%^VOWLower%^PAL%^PALK%>e K ;  (3)  Ind.Prs.Pl3: äiʹbbe
+Ind+Prs+Pl3

* :%^PAL%^PALK VSUF-IND-PRT-PL3_YD ;  (4)  Ind.Prt.Pl3: aiʹbbe
+Ind+Prt+Pl3,  Ind+Prt+Sg1, Ind+Prt+Sg2, Ind+Prt+Sg4

* :%^V2VV%^YXX2YX VSUF-I-POTKOND_YD ;  (5-6)  Pot.Sg3: aaibâž
* +Err/Orth-should-be-grade-minus1: VSUF-I-POTKOND_YD ;  (5-6) ERR
+Ind+Prs+Sg1, +Ind+Prs+Sg2, +Ind+Prs+Sg4
Imprt+Sg2, Imprt+ConNeg, Ind+Prs+ConNeg, VAbess, GerTemp, GerInstr
Ind+Prt+Sg3, Ind+Prt+Pl1, Ind+Prt+Pl2, Pot, Cond, +Der+Der/Caus

* +Imprt+Sg3:%^V2VV%^VOWLower%^YXX2YX%>as K ;  (7)  Imprt.Sg3: ääibas
Imprt+Sg3

* : VSUF-IMPRT-CONNEGII_YD ;  (8)  Imprt.13.ConNeg: aibbu
Imprt+ConNegII, Pass+PrfPrc

* :%^YXX2YX FOR-ALLEGRO-DEVERBAL-DERIVATION ;  (10) Allegro for incoative: aib»

* LEXICON V_1Y_VUCC  aibbâd:aibb
* LEXICON IV_1Y_VUCC  aibbâd:aibb
* LEXICON V0_1Y_VUCC  aibbâd:aibb
(1)  Inf: aibbâd
V+Inf, Ind+Prs+Pl1, Ind+Prs+Pl2,
Imprt+Pl1, Imprt+Pl2
Actio, ActEss, PrsPrc
Ind.Prt.ConNeg, Imprt+Pl3, PrfPrc
NomAct in MOsh

* :%^VOWLower VSUF-IND-PRS-SG3_YD ;  (2,9)  Ind.Prs.Sg3: äibb
+Ind+Prs+Sg3, +Imprt+Pl3

* +Ind+Prs+Pl3:%^VOWLower%^PAL%>e K ;  (3)  Ind.Prs.Pl3: äiʹbbe
+Ind+Prs+Pl3

* :%^PAL VSUF-IND-PRT-PL3_YD ;  (4)  Ind.Prt.Pl3: aiʹbbe
+Ind+Prt+Pl3,  Ind+Prt+Sg1, Ind+Prt+Sg2, Ind+Prt+Sg4

* :%^V2VV%^YXX2YX VSUF-I-POTKOND_YD ;  (5-6)  Pot.Sg3: aaibâž
* +Err/Orth-should-be-grade-minus1: VSUF-I-POTKOND_YD ;  (5-6) ERR
+Ind+Prs+Sg1, +Ind+Prs+Sg2, +Ind+Prs+Sg4
Imprt+Sg2, Imprt+ConNeg, Ind+Prs+ConNeg, VAbess, GerTemp, GerInstr
Ind+Prt+Sg3, Ind+Prt+Pl1, Ind+Prt+Pl2, Pot, Cond, +Der+Der/Caus

* +Imprt+Sg3:%^V2VV%^VOWLower%^YXX2YX%>as K ;  (7)  Imprt.Sg3: ääibas
Imprt+Sg3

* : VSUF-IMPRT-CONNEGII_YD ;  (8)  Imprt.13.ConNeg: aibbu
Imprt+ConNegII, Pass+PrfPrc

* :%^YXX2YX FOR-ALLEGRO-DEVERBAL-DERIVATION ;  (10) Allegro for incoative: aib»

* LEXICON V_1Y_VYKK  kalggâd:ka%^1VOW%{ʹØ%}lgg
* LEXICON IV_1Y_VYKK  kalggâd:ka%^1VOW%{ʹØ%}lgg
* LEXICON TV_1Y_VYKK  kalggâd:ka%^1VOW%{ʹØ%}lgg
* : VSUF-INF_YD ;  (1)  Inf: tobddâd
V+Inf, Ind+Prs+Pl1, Ind+Prs+Pl2,
Imprt+Pl1, Imprt+Pl2
Actio, ActEss, PrsPrc
Ind.Prt.ConNeg, Imprt+Pl3, PrfPrc
NomAct in MOsh

* :%^VOWLower VSUF-IND-PRS-SG3_YD ;  (2,9)  Ind.Prs.Sg3: tåbdd
+Ind+Prs+Sg3, +Imprt+Pl3

* +Ind+Prs+Pl3:%^VOWLower%^PAL%>e K ;  (3)  Ind.Prs.Pl3: tåʹbdde
+Ind+Prs+Pl3

* :%^PAL VSUF-IND-PRT-PL3_YD ;  (4)  Ind.Prt.Pl3: toʹbdde
+Ind+Prt+Pl3,  Ind+Prt+Sg1, Ind+Prt+Sg2, Ind+Prt+Sg4

* :%^V2VV%^YXX2YX VSUF-I-POTKOND_YD ;  (5-6)  Pot.Sg3: toobdâž
* +Err/Orth-should-be-grade-minus1: VSUF-I-POTKOND_YD ;  (5-6) ERR
+Ind+Prs+Sg1, +Ind+Prs+Sg2, +Ind+Prs+Sg4
Imprt+Sg2, Imprt+ConNeg, Ind+Prs+ConNeg, VAbess, GerTemp, GerInstr
Ind+Prt+Sg3, Ind+Prt+Pl1, Ind+Prt+Pl2, Pot, Cond, +Der+Der/Caus

* +Imprt+Sg3:%^V2VV%^VOWLower%^YXX2YX%>as K ;  (7)  Imprt.Sg3: tååbdas
* +Err/Orth:%^V2VV%^VOWLower%^YXX2YX CONDITIONAL ;  
Imprt+Sg3

* : VSUF-IMPRT-CONNEGII_YD ;  (8)  Imprt.13.ConNeg: tobddu
Imprt+ConNegII, Pass+PrfPrc

* :%^YXX2YX FOR-ALLEGRO-DEVERBAL-DERIVATION ;  (10) Allegro for incoative: tobd»

* LEXICON V_1Y_VYXX  tobddâd:to%^1VOW%{ʹØ%}bdd
* LEXICON TV_1Y_VYXX  tobddâd:to%^1VOW%{ʹØ%}bdd
* LEXICON V0_1Y_VYXX  tobddâd:to%^1VOW%{ʹØ%}bdd
* : VSUF-INF_YD ;  (1)  Inf: tobddâd
V+Inf, Ind+Prs+Pl1, Ind+Prs+Pl2,
Imprt+Pl1, Imprt+Pl2
Actio, ActEss, PrsPrc
Ind.Prt.ConNeg, Imprt+Pl3, PrfPrc
NomAct in MOsh

* :%^VOWLower VSUF-IND-PRS-SG3_YD ;  (2,9)  Ind.Prs.Sg3: tåbdd
+Ind+Prs+Sg3, +Imprt+Pl3

* +Ind+Prs+Pl3:%^VOWLower%^PAL%>e K ;  (3)  Ind.Prs.Pl3: tåʹbdde
+Ind+Prs+Pl3

* :%^PAL VSUF-IND-PRT-PL3_YD ;  (4)  Ind.Prt.Pl3: toʹbdde
+Ind+Prt+Pl3,  Ind+Prt+Sg1, Ind+Prt+Sg2, Ind+Prt+Sg4

* :%^V2VV%^YXX2YX VSUF-I-POTKOND_YD ;  (5-6)  Pot.Sg3: toobdâž
* +Err/Orth-should-be-grade-minus1: VSUF-I-POTKOND_YD ;  (5-6) ERR
+Ind+Prs+Sg1, +Ind+Prs+Sg2, +Ind+Prs+Sg4
Imprt+Sg2, Imprt+ConNeg, Ind+Prs+ConNeg, VAbess, GerTemp, GerInstr
Ind+Prt+Sg3, Ind+Prt+Pl1, Ind+Prt+Pl2, Pot, Cond, +Der+Der/Caus

* +Imprt+Sg3:%^V2VV%^VOWLower%^YXX2YX%>as K ;  (7)  Imprt.Sg3: tååbdas
* +Err/Orth:%^V2VV%^VOWLower%^YXX2YX CONDITIONAL ;  
Imprt+Sg3

* : VSUF-IMPRT-CONNEGII_YD ;  (8)  Imprt.13.ConNeg: tobddu
Imprt+ConNegII, Pass+PrfPrc

* :%^YXX2YX FOR-ALLEGRO-DEVERBAL-DERIVATION ;  (10) Allegro for incoative: tobd»

* LEXICON V_OHTTYD  õhttâd:õhtt
* LEXICON IV_OHTTYD  õhttâd:õhtt
* LEXICON V0_OHTTYD  õhttâd:õ%^1VOW%{ʹØ%}h%{ʹØ%}tt
* : VSUF-INF_YD ;  (1)  Inf: õhttâd
V+Inf, Ind+Prs+Pl1, Ind+Prs+Pl2,
Imprt+Pl1, Imprt+Pl2
Actio, ActEss, PrsPrc
Ind.Prt.ConNeg, Imprt+Pl3, PrfPrc
NomAct in MOsh

* :%^VOWLower VSUF-IND-PRS-SG3_YD ;  (2,9)  Ind.Prs.Sg3: âhtt
+Ind+Prs+Sg3, +Imprt+Pl3

* +Ind+Prs+Pl3:%^VOWLower%^PAL%>e K ;  (3)  Ind.Prs.Pl3: âʹhtte
+Ind+Prs+Pl3

* :%^PAL VSUF-IND-PRT-PL3_YD ;  (4)  Ind.Prt.Pl3: õʹhtte
+Ind+Prt+Pl3,  Ind+Prt+Sg1, Ind+Prt+Sg2, Ind+Prt+Sg4

* :%^V2VV%^YXX2VX VSUF-I-POTKOND_YD ;  (5-6)  Pot.Sg3: õõutâž
* +Err/Orth-should-be-grade-minus1: VSUF-I-POTKOND_YD ;  (5-6) ERR
+Ind+Prs+Sg1, +Ind+Prs+Sg2, +Ind+Prs+Sg4
Imprt+Sg2, Imprt+ConNeg, Ind+Prs+ConNeg, VAbess, GerTemp, GerInstr
Ind+Prt+Sg3, Ind+Prt+Pl1, Ind+Prt+Pl2, Pot, Cond, +Der+Der/Caus

* +Imprt+Sg3:%^V2VV%^VOWLower%^YXX2VX%>as K ;  (7)  Imprt.Sg3: ââutas
Imprt+Sg3

* : VSUF-IMPRT-CONNEGII_YD ;  (8)  Imprt.13.ConNeg: õhttu
Imprt+ConNegII, Pass+PrfPrc

* :%^YXX2VX FOR-ALLEGRO-DEVERBAL-DERIVATION ;  (10) Allegro for incoative: õut»

* : VSUF-INF_YD ;  (1)  Inf: kuõskkâd
V+Inf, Ind+Prs+Pl1, Ind+Prs+Pl2,
Imprt+Pl1, Imprt+Pl2
Actio, ActEss, PrsPrc
Ind.Prt.ConNeg, Imprt+Pl3, PrfPrc
NomAct in MOsh

* :%^VOWLower VSUF-IND-PRS-SG3_YD ;  (2)  Ind.Prs.Sg3: kuâskk
+Ind+Prs+Sg3, +Imprt+Pl3

* +Ind+Prs+Pl3:%^VOWLower%^PALE%^PAL%>e K ;  (3)  Ind.Prs.Pl3: kueʹsǩǩe (allophonic)
+Ind+Prs+Pl3

* :%^PAL VSUF-IND-PRT-PL3_YD ;  (4)  Ind.Prt.Pl3: kuõʹsǩǩe
+Ind+Prt+Pl3,  Ind+Prt+Sg1, Ind+Prt+Sg2, Ind+Prt+Sg4

* :%^YXX2YX VSUF-I-POTKOND_YD ;  (5-6)  Ind.Pot.Sg3: kuõskâž
* +Err/Orth-should-be-grade-minus1: VSUF-I-POTKOND_YD ;  (5-6) ERR
+Ind+Prs+Sg1, +Ind+Prs+Sg2, +Ind+Prs+Sg4
Imprt+Sg2, Imprt+ConNeg, Ind+Prs+ConNeg, VAbess, GerTemp, GerInstr
Ind+Prt+Sg3, Ind+Prt+Pl1, Ind+Prt+Pl2, Pot, Cond, +Der+Der/Caus

* +Imprt+Sg3:%^VOWLower%^YXX2YX%>as K ;  (7)  Ind.Imprt.Sg3: kuâskas
Imprt+Sg3

* : VSUF-IMPRT-CONNEGII_YD ;  (8)  Imprt.13.ConNeg: kuõskku
Imprt+ConNegII, Pass+PrfPrc

* :%^VOWLower%>az K ;  (9)  Ind.Imprt.Pl3: kuâskkaz
Imprt+Pl3

* :%^YXX2YX FOR-ALLEGRO-DEVERBAL-DERIVATION ;  (10) Allegro for incoative: kuõsk»

* LEXICON V_1Y_VWYKK  kuõskkâd:kuõskk
* LEXICON V0_1Y_VWYKK  kuõskkâd:kuõskk
* : VSUF-INF_YD ;  (1)  Inf: kuõskkâd
V+Inf, Ind+Prs+Pl1, Ind+Prs+Pl2,
Imprt+Pl1, Imprt+Pl2
Actio, ActEss, PrsPrc
Ind.Prt.ConNeg, Imprt+Pl3, PrfPrc
NomAct in MOsh

* :%^VOWLower VSUF-IND-PRS-SG3_YD ;  (2)  Ind.Prs.Sg3: kuâskk
+Ind+Prs+Sg3, +Imprt+Pl3

* +Ind+Prs+Pl3:%^VOWLower%^PALE%^PAL%>e K ;  (3)  Ind.Prs.Pl3: kueʹsǩǩe (allophonic)
+Ind+Prs+Pl3

* :%^PAL VSUF-IND-PRT-PL3_YD ;  (4)  Ind.Prt.Pl3: kuõʹsǩǩe
+Ind+Prt+Pl3,  Ind+Prt+Sg1, Ind+Prt+Sg2, Ind+Prt+Sg4

* :%^YXX2YX VSUF-I-POTKOND_YD ;  (5-6)  Ind.Pot.Sg3: kuõskâž
* +Err/Orth-should-be-grade-minus1: VSUF-I-POTKOND_YD ;  (5-6) ERR
+Ind+Prs+Sg1, +Ind+Prs+Sg2, +Ind+Prs+Sg4
Imprt+Sg2, Imprt+ConNeg, Ind+Prs+ConNeg, VAbess, GerTemp, GerInstr
Ind+Prt+Sg3, Ind+Prt+Pl1, Ind+Prt+Pl2, Pot, Cond, +Der+Der/Caus

* +Imprt+Sg3:%^VOWLower%^YXX2YX%>as K ;  (7)  Ind.Imprt.Sg3: kuâskas
Imprt+Sg3

* : VSUF-IMPRT-CONNEGII_YD ;  (8)  Imprt.13.ConNeg: kuõskku
Imprt+ConNegII, Pass+PrfPrc

* :%^VOWLower%>az K ;  (9)  Ind.Imprt.Pl3: kuâskkaz
Imprt+Pl3

* :%^YXX2YX FOR-ALLEGRO-DEVERBAL-DERIVATION ;  (10) Allegro for incoative: kuõsk»

* LEXICON V_CHIOHTTYD  čiõhttâd:čiõ%{ʹØ%}h%{ʹØ%}tt
* LEXICON IV_CHIOHTTYD  čiõhttâd:čiõ%{ʹØ%}h%{ʹØ%}tt
* LEXICON V0_CHIOHTTYD  čiõhttâd:čiõ%{ʹØ%}h%{ʹØ%}tt
* : VSUF-INF_YD ;  (1)  Inf: čiõhttâd
V+Inf, Ind+Prs+Pl1, Ind+Prs+Pl2,
Imprt+Pl1, Imprt+Pl2
Actio, ActEss, PrsPrc
Ind.Prt.ConNeg, Imprt+Pl3, PrfPrc
NomAct in MOsh

* :%^VOWLower VSUF-IND-PRS-SG3_YD ;  (2)  Ind.Prs.Sg3: čeâhtt
+Ind+Prs+Sg3, +Imprt+Pl3

* +Ind+Prs+Pl3:%^VOWLower%^PAL%>e K ;  (3)  Ind.Prs.Pl3: kueʹsǩǩe (allophonic)
+Ind+Prs+Pl3

* :%^PAL VSUF-IND-PRT-PL3_YD ;  (4)  Ind.Prt.Pl3: kuõʹsǩǩe
+Ind+Prt+Pl3,  Ind+Prt+Sg1, Ind+Prt+Sg2, Ind+Prt+Sg4

* :%^YXX2VX VSUF-I-POTKOND_YD ;  (5-6)  Ind.Pot.Sg3: čuõutâž
* +Err/Orth-should-be-grade-minus1: VSUF-I-POTKOND_YD ;  (5-6) ERR
+Ind+Prs+Sg1, +Ind+Prs+Sg2, +Ind+Prs+Sg4
Imprt+Sg2, Imprt+ConNeg, Ind+Prs+ConNeg, VAbess, GerTemp, GerInstr
Ind+Prt+Sg3, Ind+Prt+Pl1, Ind+Prt+Pl2, Pot, Cond, +Der+Der/Caus

* +Imprt+Sg3:%^VOWLower%^YXX2VX%>as K ;  (7)  Ind.Imprt.Sg3: čeâutas
Imprt+Sg3

* : VSUF-IMPRT-CONNEGII_YD ;  (8)  Imprt.13.ConNeg: čiõhttu
Imprt+ConNegII, Pass+PrfPrc

* :%^VOWLower%>az K ;  (9)  Ind.Imprt.Pl3: čeâhttaz
Imprt+Pl3

* :%^YXX2VX FOR-ALLEGRO-DEVERBAL-DERIVATION ;  (10) Allegro for incoative: čiõut»

* LEXICON V_1Y_IY/EYXX   viârmmâd:viâ%{ʹØ%}rmm
* LEXICON V0_1Y_IY/EYXX   viârmmâd:viâ%{ʹØ%}rmm

* : VSUF-INF_YD ;  (1)  Inf: sǩiâŋkkâd
V+Inf, Ind+Prs+Pl1, Ind+Prs+Pl2,
Imprt+Pl1, Imprt+Pl2
Actio, ActEss, PrsPrc
Ind.Prt.ConNeg, Imprt+Pl3, PrfPrc
NomAct in MOsh

* :%^VOWLower VSUF-IND-PRS-SG3_YD ;  (2)  Ind.Prs.Sg3: sǩeäŋkk
+Ind+Prs+Sg3, +Imprt+Pl3

* +Ind+Prs+Pl3:%^VOWLower%^PAL%>e K ;  (3)  Ind.Prs.Pl3: sǩeäʹŋǩǩe
+Ind+Prs+Pl3

* :%^PALE%^PAL VSUF-IND-PRT-PL3_YD ;  (4)  Ind.Prt.Pl3: sǩieʹŋǩǩe
+Ind+Prt+Pl3,  Ind+Prt+Sg1, Ind+Prt+Sg2, Ind+Prt+Sg4

* :%^YXX2YX VSUF-I-POTKOND_YD ;  (5-6)  Ind.Pot.Sg3: sǩiâŋkâž
* +Err/Orth-should-be-grade-minus1: VSUF-I-POTKOND_YD ;  (5-6) ERR
+Ind+Prs+Sg1, +Ind+Prs+Sg2, +Ind+Prs+Sg4
Imprt+Sg2, Imprt+ConNeg, Ind+Prs+ConNeg, VAbess, GerTemp, GerInstr
Ind+Prt+Sg3, Ind+Prt+Pl1, Ind+Prt+Pl2, Pot, Cond, +Der+Der/Caus

* +Imprt+Sg3:%^VOWLower%^YXX2YX%>as K ;  (7)  Ind.Imprt.Sg3: sǩeäŋkas
Imprt+Sg3

* : VSUF-IMPRT-CONNEGII_YD ;  (8)  Imprt.13.ConNeg: sǩiâŋkku
Imprt+ConNegII, Pass+PrfPrc

* :%^VOWLower%>az K ;  (9)  Ind.Imprt.Pl3: sǩeäŋkkaz
Imprt+Pl3

* :%^YXX2YX FOR-ALLEGRO-DEVERBAL-DERIVATION ;  (10) Allegro for incoative: sǩiâŋk»

* LEXICON V_1Y_IY/EYKK  sǩiâŋkkâd:sǩiâ%{ʹØ%}ŋkk
* LEXICON V0_1Y_IY/EYKK  sǩiâŋkkâd:sǩiâŋkk

* : VSUF-INF_YD ;  (1)  Inf: sǩiâŋkkâd
V+Inf, Ind+Prs+Pl1, Ind+Prs+Pl2,
Imprt+Pl1, Imprt+Pl2
Actio, ActEss, PrsPrc
Ind.Prt.ConNeg, Imprt+Pl3, PrfPrc
NomAct in MOsh

* :%^VOWLower VSUF-IND-PRS-SG3_YD ;  (2)  Ind.Prs.Sg3: sǩeäŋkk
+Ind+Prs+Sg3, +Imprt+Pl3

* +Ind+Prs+Pl3:%^VOWLower%^PAL%^PALK%>e K ;  (3)  Ind.Prs.Pl3: sǩeäʹŋǩǩe
+Ind+Prs+Pl3

* :%^PALE%^PAL%^PALK VSUF-IND-PRT-PL3_YD ;  (4)  Ind.Prt.Pl3: sǩieʹŋǩǩe
+Ind+Prt+Pl3,  Ind+Prt+Sg1, Ind+Prt+Sg2, Ind+Prt+Sg4

* :%^YXX2YX VSUF-I-POTKOND_YD ;  (5-6)  Ind.Pot.Sg3: sǩiâŋkâž
* +Err/Orth-should-be-grade-minus1: VSUF-I-POTKOND_YD ;  (5-6) ERR
+Ind+Prs+Sg1, +Ind+Prs+Sg2, +Ind+Prs+Sg4
Imprt+Sg2, Imprt+ConNeg, Ind+Prs+ConNeg, VAbess, GerTemp, GerInstr
Ind+Prt+Sg3, Ind+Prt+Pl1, Ind+Prt+Pl2, Pot, Cond, +Der+Der/Caus

* +Imprt+Sg3:%^VOWLower%^YXX2YX%>as K ;  (7)  Ind.Imprt.Sg3: sǩeäŋkas
Imprt+Sg3

* : VSUF-IMPRT-CONNEGII_YD ;  (8)  Imprt.13.ConNeg: sǩiâŋkku
Imprt+ConNegII, Pass+PrfPrc

* :%^VOWLower%>az K ;  (9)  Ind.Imprt.Pl3: sǩeäŋkkaz
Imprt+Pl3

* :%^YXX2YX FOR-ALLEGRO-DEVERBAL-DERIVATION ;  (10) Allegro for incoative: sǩiâŋk»

* LEXICON V_1Y_VWUKK  čuõiggâd:čuõigg
* LEXICON V0_1Y_VWUKK  čuõiggâd:čuõigg

* LEXICON V_1Y_VWUCC  suõimmâd:suõi%{ʹØ%}mm, piõullâd:piõu%{ʹØ%}ll
* LEXICON V0_1Y_VWUCC  čuõiggâd:čuõigg

* LEXICON V_LAADDYD  laaddâd:laadd
* LEXICON IV_LAADDYD  laaddâd:laadd
* LEXICON V0_LAADDYD  laaddâd:laadd

* LEXICON V_DOOIDYD  võõidâd:võõid
* LEXICON V0_DOOIDYD  võõidâd:võõid

* LEXICON V_CHIISTYD  čiistâd:čiist
* LEXICON V0_CHIISTYD  čiistâd:čiist

* LEXICON V_SLUUZHYD  sluužâd:sluuž
* LEXICON V0_SLUUZHYD  sluužâd:sluuž

* LEXICON V_PLIYSNYD  pliâsnâd:pliâsn
* LEXICON V0_PLIYSNYD  pliâsnâd:pliâsn

* LEXICON V_SUUDYD  suudâd:suud
* LEXICON V0_SUUDYD  suudâd:suud

### CLASS 1 LOW VOWEL, NO PALATALIZATION
Even-syllable stems in -AD

* LEXICON V_1A_VVCC  teevvad:teevv
* LEXICON V_TEEVVAD  teevvad:teevv
* LEXICON IV_TEEVVAD  teevvad:teevv
* LEXICON TV_TEEVVAD  teevvad:teevv
* LEXICON V0_TEEVVAD  teevvad:teevv

* LEXICON V_POAOASSAD  pååssad:pååss
* LEXICON V0_POAOASSAD  pååssad:pååss

(1) +V+Inf: tättad
(2) +V+Ind+Prs+Sg3: tätt
(3) +V+Ind+Prs+Pl3: tätta
(4) +V+Ind+Prt+Pl3: tattu
(5) +V+Imprt+Sg2: täätt
(5) ERR
(7) +V+Imprt+Sg3: täättas
(8) +V+Imprt+ConNegII: tattu

* : VSUF-INF_AD ;  (1) +V+Inf: heârrad
* : VSUF-IND-PRS-SG3_AD ;  (2) +V+Ind+Prs+Sg3: heârr
* +Ind+Prs+Pl3:%^CC2CCC%>a K ;  (3) +V+Ind+Prs+Pl3: heârˈra
* :%^VOWRaise%^CC2CCC%> VSUF-IND-PRT-PL3_AD ;  (4) +V+Ind+Prt+Pl3: hiõrˈru
* +Imprt+Sg3:%^CC2C%>as K ;  (7) +V+Imprt+Sg3: heâras
* :%^VOWRaise%^CC2CCC VSUF-IMPRT-CONNEGII_AD ;  (8) +V+Imprt+ConNegII: heârˈru
* :%^CC2CCC VSUF-IMPRT-PL3_AD ;  (9) Ind.Imprt.Pl3: heârˈraz

* LEXICON V_VUAGGGAD  vuägˈgad:vuägˈg
* LEXICON IV_VUAGGGAD  vuägˈgad:vuägˈg
* LEXICON V0_VUAGGGAD  vuägˈgad:vuägˈg

* LEXICON V_1A_VUCC  läullad:läull
* LEXICON V_LAEULLAD  läullad:läull
* LEXICON IV_LAEULLAD  läullad:läull
* LEXICON V0_LAEULLAD  läullad:läull

ExtraStrong-LowVowel-Palatalization
* : VSUF-INF_AD ;  (1) +V+Inf: läullad
V+Inf, Ind+Prs+Pl1, Ind+Prs+Pl2,
Imprt+Pl1, Imprt+Pl2
Actio, ActEss, PrsPrc
Ind.Prt.ConNeg, Imprt+Pl3, PrfPrc 
NomAct in MOsh

ExtraStrong-LowVowel-No-palatalization
* : VSUF-IND-PRS-SG3_AD ;  (2) +V+Ind+Prs+Sg3: läull
+Ind+Prs+Sg3, Ind.Prt.ConNeg, PrfPrc

ExtraStrong-LowVowel-Palatalization
* +Ind+Prs+Pl3:%>a K ;  (3) +V+Ind+Prs+Pl3: läulla
+V+Ind+Prs+Pl3

ExtraStrong-RaisedVowel-Palatalization
* :%^VOWRaise%> VSUF-IND-PRT-PL3_AD ;  (4) +V+Ind+Prt+Pl3: laullu
+V+Ind+Prt+Pl3,  Ind+Prt+Sg1, Ind+Prt+Sg2, Ind+Prt+Sg4

Weak-StableV-No-Palatalization
* :%^V2VV%^YXX2YX VSUF-IND-PRS-CONNEG_ED ;  (5) lääul
Imprt+Sg2, Ind+Prs+ConNeg, Ind+Prs+Sg4, VAbess, GerTemp, GerInstr

Weak-StableVowel-No-Palatalization
* :%^V2VV%^YXX2YX%> VSUF-I-POTKOND_AD ;   (6) +V+Pot+Sg3: lääulež
* +Err/Orth-should-be-grade-minus1: VSUF-I-POTKOND_AD ;   (6) ERR
Ind+Prt+Sg3, Ind+Prt+Pl1, Ind+Prt+Pl2, Pot,

Weak-LowVowel-No-palatalization
Ind+Prs+Sg1, Ind+Prs+Sg2, Cond,  Imprt+Sg3

ExtraStrong-RaisedVowel-No-palatalization
* :%^VOWRaise VSUF-IMPRT-CONNEGII_AD ;  (8) +V+Imprt+ConNegII: laullu
Imprt+ConNeg, Pass+PrfPrc

ExtraStrong-LowVowel-No-palatalization
* : VSUF-IMPRT-PL3_AD ;  (9) Ind.Imprt.Pl3: läullaz
Imprt+Pl3

(10) Allegro for incoative: läul»

* LEXICON V_1A_VYXX  särnnad:sä%^1VOWrnn
* LEXICON V_SARNNAD  särnnad:sä%^1VOWrnn
* LEXICON IV_SARNNAD  särnnad:sä%^1VOWrnn
* LEXICON V0_SARNNAD  särnnad:sä%^1VOWrnn

* : VSUF-INF_AD ;  (1)  Inf: särnnad
V+Inf, Ind+Prs+Pl1, Ind+Prs+Pl2, Ind+Prt+ConNeg
Imprt+Pl1, Imprt+Pl2
Actio, ActEss, PrsPrc, NomAct in MOsh

* : VSUF-IND-PRS-SG3_AD ;  (2)  Ind.Prs.Sg3: särnn
+V+Ind+Prs+Sg3

* +Ind+Prs+Pl3:%>a K ;  (3)  Ind.Prs.Pl3: särnna
+Ind+Prs+Pl3

* :%^VOWRaise VSUF-IND-PRT-PL3_AD ;  (4) Ind.Prt.Pl3: sarnnu
+V+Ind+Prt+Pl3,  Ind+Prt+Sg1, Ind+Prt+Sg2, Ind+Prt+Sg4

* :%^V2VV%^YXX2YX VSUF-I-POTKOND_AD ;  (5-7) +Imprt+Sg2: säärn
* +Err/Orth-should-be-grade-minus1: VSUF-I-POTKOND_AD ;  (5-7) ERR
Imprt+ConNeg, Imprt+Sg2, Ind+Prs+ConNeg, Ind+Prs+Sg4, Ind+Prs+Sg1, Ind+Prs+Sg2
+Ger, +VAbess, +Pot, +Cond, +Imprt+Sg3

* :%^VOWRaise VSUF-IMPRT-CONNEGII_AD ;  (8) Imprt.13.ConNeg: sarnnu
Imprt+ConNegII, Pass+PrfPrc

* : VSUF-IMPRT-PL3_AD ;  (9) särnnaz
+Imprt+Pl3

(10) Allegro for incoative: särn»

V+Inf, Ind+Prs+Pl1, Ind+Prs+Pl2, Ind+Prt+ConNeg
Imprt+Pl1, Imprt+Pl2
Actio, ActEss, PrsPrc, NomAct in MOsh

+V+Ind+Prs+Sg3

+Ind+Prs+Pl3

+V+Ind+Prt+Pl3,  Ind+Prt+Sg1, Ind+Prt+Sg2, Ind+Prt+Sg4

Imprt+ConNeg, Imprt+Sg2, Ind+Prs+ConNeg, Ind+Prs+Sg4, Ind+Prs+Sg1, Ind+Prs+Sg2
+Ger, +VAbess, +Pot, +Cond, +Imprt+Sg3

Imprt+ConNegII, Pass+PrfPrc

+Imprt+Pl3

(10) Allegro for incoative: peit»

* LEXICON V_POAHSSAD  påhssad:på%^1VOWhss
* LEXICON V0_POAHSSAD  påhssad:på%^1VOWhss

* : VSUF-INF_AD ;  (1)  Inf: påhssad
V+Inf, Ind+Prs+Pl1, Ind+Prs+Pl2, Ind+Prt+ConNeg
Imprt+Pl1, Imprt+Pl2
Actio, ActEss, PrsPrc, NomAct in MOsh

* : VSUF-IND-PRS-SG3_AD ;  (2)  Ind.Prs.Sg3: påhss
+V+Ind+Prs+Sg3

* +Ind+Prs+Pl3:%>a K ;  (3)  Ind.Prs.Pl3: påhssa
+Ind+Prs+Pl3

* :%^VOWRaise VSUF-IND-PRT-PL3_AD ;  (4) Ind.Prt.Pl3: pohssu
+V+Ind+Prt+Pl3,  Ind+Prt+Sg1, Ind+Prt+Sg2, Ind+Prt+Sg4

* :%^V2VV%^YXX2VX VSUF-I-POTKOND_AD ;  (5-7) +Imprt+Sg2: pååus
* +Err/Orth-should-be-grade-minus1: VSUF-I-POTKOND_AD ;  (5-7) ERR
Imprt+ConNeg, Imprt+Sg2, Ind+Prs+ConNeg, Ind+Prs+Sg4, Ind+Prs+Sg1, Ind+Prs+Sg2
+Ger, +VAbess, +Pot, +Cond, +Imprt+Sg3

* :%^VOWRaise VSUF-IMPRT-CONNEGII_AD ;  (8) Imprt.13.ConNeg: pohssu
Imprt+ConNegII, Pass+PrfPrc

* : VSUF-IMPRT-PL3_AD ;  (9) påhssaz
+Imprt+Pl3

(10) Allegro for incoative: påus»

* LEXICON V_KUAEIVVAD  kuäivvad:kuäivv
* LEXICON IV_KUAEIVVAD  kuäivvad:kuäivv
* LEXICON TV_KUAEIVVAD  kuäivvad:kuäivv
* LEXICON V0_KUAEIVVAD  kuäivvad:kuäivv

* LEXICON V_KUAESTTAD  kuästtad:kuästt
* LEXICON IV_KUAESTTAD  kuästtad:kuästt
* LEXICON TV_KUAESTTAD  kuästtad:kuästt
* LEXICON V0_KUAESTTAD  kuästtad:kuästt

(2)  Ind.Prs.Sg3: kuästt
(3)  Ind.Prs.Pl3: kuästta
(4)  Ind.Prt.Pl3: kuõsttu
(5)  Ind.Imprt.Sg2: kuäst-
(5) ERR
(7)  Imprt.Sg3: kuästas
(8)  Imprt.13.ConNeg: kuõsttu

* LEXICON V_KUYISSAD  kuâissad:kuâivv
* LEXICON V0_KUYISSAD  kuâivvad:kuâivv

* LEXICON V_VEYHSSAD  veâhssad:veâhss
* LEXICON V0_VEYHSSAD  veâhssad:veâhss

(2)  Ind.Prs.Sg3: veâhss
(3)  Ind.Prs.Pl3: veâhssa
(4)  Ind.Prt.Pl3: viõhssu
(5)  Ind.Imprt.Sg2: veâus-
(5) ERR
(7)  Ind.Imprt.Sg3: veâusas
(8)  Imprt.13.ConNeg: viõhssu

* LEXICON V_MEINNAD  meinnad:meinn
* LEXICON V0_MEINNAD  meinnad:meinn

* LEXICON V_REIDDAD  reiddad:rẹ%^1VOWidd
* LEXICON V0_REIDDAD  reiddad:rẹ%^1VOWidd

### CLASS 1 HIGH VOWEL, PALATALIZATION
* LEXICON TV_MUQTTED  muʹtted:mutt
* LEXICON V0_MUQTTED  muʹtted:mutt

Strong-HighVowel-Palatalization
* :%^PAL VSUF-INF_ED ;  (1) +V+Inf: muʹtted
V+Inf, Ind+Prs+Pl1, Ind+Prs+Pl2, Imprt+Pl1, Imprt+Pl2
Actio, ActEss, PrsPrc

Strong-LoweredVowel-No-palatalization
* :%^VOWLower VSUF-IND-PRS-SG3_ED ;  (2) +V+Ind+Prs+Sg3: mott
+V+Ind+Prs+Sg3, Ind.Prt.ConNeg, PrfPrc

ExtraStrong-LoweredVowel-Palatalization
* +Ind+Prs+Pl3:%^VOWLower%^PAL%>e K ;  (3) +V+Ind+Prs+Pl3: moʹtte
+V+Ind+Prs+Pl3

ExtraStrong-RaisedVowel-Palatalization
* :%^PAL%> VSUF-IND-PRT-PL3_ED ;  (4) +V+Ind+Prt+Pl3: muʹtte
+V+Ind+Prt+Pl3,  Ind+Prt+Sg1, Ind+Prt+Sg2, Ind+Prt+Sg4

Weak-StableV-Palatalization 
* :%^V2VV%^PAL VSUF-IND-PRS-CONNEG_ED ;  (5) muuʹtt-
Imprt+Sg2, Ind+Prs+ConNeg, Ind+Prs+Sg4, VAbess, GerTemp, GerInstr

Weak-RaisedVowel-Palatalization
* :%^V2VV%^PAL%> VSUF-POTENTIAL_ED ;   (6) +V+Imprt+Sg2: muuʹtt
Ind+Prs+ConNeg, Ind+Prt+Sg3, Ind+Prt+Pl1, Ind+Prt+Pl2, Pot,

Weak-LoweredVowel-No-palatalization
* :%^V2VV%^VOWLower VSUF-CONDITIONAL_ED ;  (7) +V+Imprt+Sg3: moottas
Ind+Prs+Sg1, Ind+Prs+Sg2, Cond,  Imprt+Sg3

ExtraStrong-RaisedVowel-No-palatalization
* : VSUF-IMPRT-CONNEGII_ED ;  (8) +V+Imprt+ConNegII: muttu
Imprt+ConNeg, Pass+PrfPrc

ExtraStrong-LoweredVowel-No-palatalization
* :%^VOWLower VSUF-IMPRT-PL3_ED ;  (9) Ind.Imprt.Pl3: mottaz
Imprt+Pl3

(11) Present Participle:
* :%^PAL%> FOR-VSUF-PRSPRC_ED ;  (11) +V+PrsPrc: muʹtti

(12) Weak-RaisedVowel-NoPalatalization
* :%^V2VV VSUF-CHED_ED ;   (12) +Der+Der/ched: muutt

* LEXICON V_PUUQTTED  puuʹtted:puutt
* LEXICON V0_PUUQTTED  puuʹtted:puutt

Strong-HighVowel-Palatalization
* :%^PAL VSUF-INF_ED ;  (1) +V+Inf: puuʹtted
V+Inf, Ind+Prs+Pl1, Ind+Prs+Pl2, Imprt+Pl1, Imprt+Pl2
Actio, ActEss, PrsPrc

Strong-LoweredVowel-No-palatalization
* :%^VOWLower VSUF-IND-PRS-SG3_ED ;  (2) +V+Ind+Prs+Sg3: poott
+V+Ind+Prs+Sg3, Ind.Prt.ConNeg, PrfPrc

ExtraStrong-LoweredVowel-Palatalization
* +Ind+Prs+Pl3:%^VV2V%^VOWLower%^PAL%>e K ;  (3) +V+Ind+Prs+Pl3: poʹtte
+V+Ind+Prs+Pl3

ExtraStrong-RaisedVowel-Palatalization
* :%^VV2V%^PAL%> VSUF-IND-PRT-PL3_ED ;  (4) +V+Ind+Prt+Pl3: puʹtte
+V+Ind+Prt+Pl3,  Ind+Prt+Sg1, Ind+Prt+Sg2, Ind+Prt+Sg4

Weak-StableV-Palatalization 
* :%^VOWLower%^PAL%^CC2C VSUF-IND-PRS-CONNEG_ED ;  (5) pooʹđ-
Imprt+Sg2, Ind+Prs+ConNeg, Ind+Prs+Sg4, VAbess, GerTemp, GerInstr

Weak-RaisedVowel-Palatalization
* :%^PAL%^CC2C%> VSUF-POTENTIAL_ED ;   (6) +V+Imprt+Sg2: puuʹđ
Ind+Prs+ConNeg, Ind+Prt+Sg3, Ind+Prt+Pl1, Ind+Prt+Pl2, Pot,

Weak-LoweredVowel-No-palatalization
* :%^VOWLower%^CC2C VSUF-CONDITIONAL_ED ;  (7) +V+Imprt+Sg3: poođas
Ind+Prs+Sg1, Ind+Prs+Sg2, Cond,  Imprt+Sg3

ExtraStrong-RaisedVowel-No-palatalization
* :%^VV2V VSUF-IMPRT-CONNEGII_ED ;  (8) +V+Imprt+ConNegII: puttu
Imprt+ConNeg, Pass+PrfPrc

ExtraStrong-LoweredVowel-No-palatalization
* :%^VV2V%^VOWLower VSUF-IMPRT-PL3_ED ;  (9) Ind.Imprt.Pl3: pottaz
Imprt+Pl3

(11) Present Participle:
* :%^PAL%> FOR-VSUF-PRSPRC_ED ;  (11) +V+PrsPrc: puuʹtti

(12) Weak-RaisedVowel-NoPalatalization
* :%^CC2C VSUF-CHED_ED ;   (12) +Der+Der/ched: puuđ-

* LEXICON V_LAQDDED  laʹdded:ladd
* LEXICON V0_LAQDDED  laʹdded:ladd
Strong-HighVowel-Palatalization
* :%^PAL VSUF-INF_ED ;  (1) +V+Inf: laʹdded
V+Inf, Ind+Prs+Pl1, Ind+Prs+Pl2, Imprt+Pl1, Imprt+Pl2
Actio, ActEss, PrsPrc

Strong-LoweredVowel-No-palatalization
* :%^VOWLower VSUF-IND-PRS-SG3_ED ;  (2) +V+Ind+Prs+Sg3: lädd
+V+Ind+Prs+Sg3, Ind.Prt.ConNeg, PrfPrc

ExtraStrong-LoweredVowel-Palatalization
* +Ind+Prs+Pl3:%^VOWLower%^PAL%>e K ;  (3) +V+Ind+Prs+Pl3: läʹdde
+V+Ind+Prs+Pl3

ExtraStrong-RaisedVowel-Palatalization
* :%^PAL%> VSUF-IND-PRT-PL3_ED ;  (4) +V+Ind+Prt+Pl3: laʹdde
+V+Ind+Prt+Pl3,  Ind+Prt+Sg1, Ind+Prt+Sg2, Ind+Prt+Sg4

Weak-StableV-Palatalization 
* :%^V2VV%^PAL VSUF-IND-PRS-CONNEG_ED ;  (5) laaʹdd-
Imprt+Sg2, Ind+Prs+ConNeg, Ind+Prs+Sg4, VAbess, GerTemp, GerInstr

Weak-RaisedVowel-Palatalization
* :%^V2VV%^PAL%> VSUF-POTENTIAL_ED ;   (6) +V+Imprt+Sg2: laaʹdd
Ind+Prs+ConNeg, Ind+Prt+Sg3, Ind+Prt+Pl1, Ind+Prt+Pl2, Pot,

Weak-LoweredVowel-No-palatalization
* :%^V2VV%^VOWLower VSUF-CONDITIONAL_ED ;  (7) +V+Imprt+Sg3: lääddas
Ind+Prs+Sg1, Ind+Prs+Sg2, Cond,  Imprt+Sg3

ExtraStrong-RaisedVowel-No-palatalization
* : VSUF-IMPRT-CONNEGII_ED ;  (8) +V+Imprt+ConNegII: laddu
Imprt+ConNegII, Pass+PrfPrc

ExtraStrong-LoweredVowel-No-palatalization
* :%^VOWLower VSUF-IMPRT-PL3_ED ;  (9) Ind.Imprt.Pl3: läddaz
Imprt+Pl3

(11) Present Participle:
* :%^PAL FOR-VSUF-PRSPRC_ED ;  (11) +V+PrsPrc: laʹddi

(12) Weak-RaisedVowel-NoPalatalization
* :%^V2VV VSUF-CHED_ED ;   (12) +Der+Der/ched: laadd-

* LEXICON V_VUEQTTED  vueʹtted:vuâtt
* LEXICON TV_VUEQTTED  vueʹtted:vuâtt
* LEXICON V0_VUEQTTED  vueʹtted:vuâtt
like: V_JUEQKHKHED

Strong-HighVowel-Palatalization
* :%^VOWRaise%^PALE%^PAL VSUF-INF_ED ;		 (1) lieʹđđed 
V+Inf, Ind+Prs+Pl1, Ind+Prs+Pl2, Imprt+Pl1, Imprt+Pl2
Actio, ActEss, PrsPrc

Strong-LoweredVowel-No-palatalization
* : VSUF-IND-PRS-SG3_ED ; 	     		 (2) leâđđ
+V+Ind+Prs+Sg3, Ind.Prt.ConNeg, PrfPrc

ExtraStrong-LoweredVowel-Palatalization
* +Ind+Prs+Pl3:%^PALÄ%^PAL%^CC2CCC%>e K ;      (3) leäʹđˈđe
+V+Ind+Prs+Pl3

ExtraStrong-RaisedVowel-Palatalization
* :%^VOWRaise%^PAL%^CC2CCC%> VSUF-IND-PRT-PL3_ED ;  (4) liõʹđˈđe
+V+Ind+Prt+Pl3,  Ind+Prt+Sg1, Ind+Prt+Sg2, Ind+Prt+Sg4

Weak-StableV-Palatalization
* :%^PALE%^PAL%^CC2C VSUF-IND-PRS-CONNEG_ED ;  (5) lieʹđ-
Imprt+Sg2, Ind+Prs+ConNeg, Ind+Prs+Sg4, VAbess, GerTemp, GerInstr
Ger.Temp.PxSg3: jeäʹleeʹstes

Weak-RaisedVowel-Palatalization
* :%^VOWRaise%^PALE%^PAL%^CC2C%> VSUF-POTENTIAL_ED ;  (6 lieʹđež
* +Use/NGminip+Use/NG:%^VOWRaise%^PAL%^CC2C%> VSUF-POTENTIAL_ED ;  (6 liõʹđež
Ind+Prt+Sg3, Ind+Prt+Pl1, Ind+Prt+Pl2, Pot,

Weak-LoweredVowel-No-palatalization
* :%^CC2C%> VSUF-CONDITIONAL_ED ;  (7) leâđ-
Ind+Prs+Sg1, Ind+Prs+Sg2, Cond,  Imprt+Sg3

ExtraStrong-RaisedVowel-No-palatalization
* :%^VOWRaise VSUF-IMPRT-CONNEGII_ED ;  (8 liõđđu
Imprt+ConNeg, Pass+PrfPrc

ExtraStrong-LoweredVowel-No-palatalization (9)
* :%^CC2CCC VSUF-IMPRT-PL3_ED ;   leâđˈđaz
Imprt+Pl3

Allegro (10) lieʹđ»

(11) Present Participle:
* :%^VOWRaise%^PAL%> FOR-VSUF-PRSPRC_ED ;  (11) liõʹđđi

(12) Weak-RaisedVowel-NoPalatalization
* :%^VOWRaise%^CC2C VSUF-CHED_ED ;   (12) +Der+Der/ched: liõđ-

* Yaml: **V-juekked**
Strong-HighVowel-Palatalization
* :%^VOWRaise%^PALE%^PAL VSUF-INF_ED_NO_mOsh ;  (1) +V+Inf: jueʹǩǩed
V+Inf, Ind+Prs+Pl1, Ind+Prs+Pl2, Imprt+Pl1, Imprt+Pl2
Actio, ActEss, PrsPrc

Strong-LoweredVowel-No-palatalization
* : VSUF-IND-PRS-SG3_ED ;  (2) +V+Ind+Prs+Sg3: juâkk
+V+Ind+Prs+Sg3, Ind.Prt.ConNeg, PrfPrc

ExtraStrong-LoweredVowel-Palatalization
* +Ind+Prs+Pl3:%^PALẸ%^PAL%^CC2CCC%>e K ;  (3) +V+Ind+Prs+Pl3: juẹʹǩˈǩe
+V+Ind+Prs+Pl3

ExtraStrong-RaisedVowel-Palatalization
* :%^VOWRaise%^PALÕ%^PAL%^CC2CCC%> VSUF-IND-PRT-PL3_ED ;  (4) +V+Ind+Prt+Pl3: juõʹǩˈǩe
+V+Ind+Prt+Pl3,  Ind+Prt+Sg1, Ind+Prt+Sg2, Ind+Prt+Sg4

Weak-StableV-Palatalization 
* :%^VOWRaise%^PALE%^PAL%^KK2GG VSUF-IND-PRS-CONNEG_ED ;  (5) jueʹjj-
Imprt+Sg2, Ind+Prs+ConNeg, Ind+Prs+Sg4, VAbess, GerTemp, GerInstr

Weak-RaisedVowel-Palatalization
* :%^VOWRaise%^PALÕ%^PAL%^KK2GG%> VSUF-POTENTIAL_ED ;   (6) +V+Pot+Sg3: !! juõʹjjež
Ind+Prt+Sg3, Ind+Prt+Pl1, Ind+Prt+Pl2, Pot, 

Weak-LoweredVowel-No-palatalization
* :%^KK2GG VSUF-CONDITIONAL_ED ;  (7) +V+Imprt+Sg3: juâǥǥas
Ind+Prs+Sg1, Ind+Prs+Sg2, Cond,  Imprt+Sg3

ExtraStrong-RaisedVowel-No-palatalization
* :%^VOWRaise%^CC2CCC VSUF-IMPRT-CONNEGII_ED ;  (8) +V+Imprt+ConNegII: juõkˈku
Imprt+ConNeg, Pass+PrfPrc

ExtraStrong-LoweredVowel-No-palatalization
* :%^CC2CCC VSUF-IMPRT-PL3_ED ;  (9) Ind.Imprt.Pl3: juâkˈkaz
Imprt+Pl3

(10) Allegro for incoative: jueʹj»
Secondary allegro for incoative: juâǥ»

(11) Present Participle:
* :%^VOWRaise%^PALÕ%^PAL%> FOR-VSUF-PRSPRC_ED ;  (11) +V+PrsPrc: juõʹǩǩi

(12) Weak-RaisedVowel-NoPalatalization
* :%^VOWRaise%^KK2GG VSUF-CHED_ED ;   (12) +Der+Der/ched: juõǥǥ

* LEXICON V_1E_UY/EQKK  jueʹǩǩed:juâ%{ʹØ%}kk
* LEXICON V0_1E_UY/EQKK  jueʹǩǩed:juâ%{ʹØ%}kk
* Yaml: **V-juekked**
Strong-HighVowel-Palatalization
* :%^VOWRaise%^PALE%^PAL%^PALK VSUF-INF_ED_NO_mOsh ;  (1) +V+Inf: jueʹǩǩed
V+Inf, Ind+Prs+Pl1, Ind+Prs+Pl2, Imprt+Pl1, Imprt+Pl2
Actio, ActEss, PrsPrc

Strong-LoweredVowel-No-palatalization
* : VSUF-IND-PRS-SG3_ED ;  (2) +V+Ind+Prs+Sg3: juâkk
+V+Ind+Prs+Sg3, Ind.Prt.ConNeg, PrfPrc

ExtraStrong-LoweredVowel-Palatalization
* +Ind+Prs+Pl3:%^PALẸ%^PAL%^CC2CCC%^PALK%>e K ;  (3) +V+Ind+Prs+Pl3: juẹʹǩˈǩe
+V+Ind+Prs+Pl3

ExtraStrong-RaisedVowel-Palatalization
* :%^VOWRaise%^PALÕ%^PAL%^CC2CCC%^PALK%> VSUF-IND-PRT-PL3_ED ;  (4) +V+Ind+Prt+Pl3: juõʹǩˈǩe
+V+Ind+Prt+Pl3,  Ind+Prt+Sg1, Ind+Prt+Sg2, Ind+Prt+Sg4

Weak-StableV-Palatalization 
* :%^VOWRaise%^PALE%^PAL%^KK2GG%^PALK VSUF-IND-PRS-CONNEG_ED ;  (5) jueʹjj-
Imprt+Sg2, Ind+Prs+ConNeg, Ind+Prs+Sg4, VAbess, GerTemp, GerInstr

Weak-RaisedVowel-Palatalization
* :%^VOWRaise%^PALÕ%^PAL%^KK2GG%^PALK%> VSUF-POTENTIAL_ED ;   (6) +V+Pot+Sg3: !! juõʹjjež
Ind+Prt+Sg3, Ind+Prt+Pl1, Ind+Prt+Pl2, Pot, 

Weak-LoweredVowel-No-palatalization
* :%^KK2GG VSUF-CONDITIONAL_ED ;  (7) +V+Imprt+Sg3: juâǥǥas
Ind+Prs+Sg1, Ind+Prs+Sg2, Cond,  Imprt+Sg3

ExtraStrong-RaisedVowel-No-palatalization
* :%^VOWRaise%^CC2CCC VSUF-IMPRT-CONNEGII_ED ;  (8) +V+Imprt+ConNegII: juõkˈku
Imprt+ConNeg, Pass+PrfPrc

ExtraStrong-LoweredVowel-No-palatalization
* :%^CC2CCC VSUF-IMPRT-PL3_ED ;  (9) Ind.Imprt.Pl3: juâkˈkaz
Imprt+Pl3

(10) Allegro for incoative: jueʹj»
Secondary allegro for incoative: juâǥ»

(11) Present Participle:
* :%^VOWRaise%^PALÕ%^PAL%^PALK%> FOR-VSUF-PRSPRC_ED ;  (11) +V+PrsPrc: juõʹǩǩi

(12) Weak-RaisedVowel-NoPalatalization
* :%^VOWRaise%^KK2GG VSUF-CHED_ED ;   (12) +Der+Der/ched: juõǥǥ

* LEXICON V_KUEQDDDED  kueʹdded:kuâdˈd
* LEXICON TV_KUEQDDDED  kueʹdded:kuâdˈd
* LEXICON V0_KUEQDDDED  kueʹdded:kuâdˈd
like: V_JUEQKHKHED

Strong-HighVowel-Palatalization
* :%^VOWRaise%^PALE%^PAL VSUF-INF_ED_NO_mOsh ;		 (1) kueʹdˈded 
V+Inf, Ind+Prs+Pl1, Ind+Prs+Pl2, Imprt+Pl1, Imprt+Pl2
Actio, ActEss, PrsPrc

Strong-LoweredVowel-No-palatalization
* : VSUF-IND-PRS-SG3_ED ; 	     		 (2) kuâdˈd
+V+Ind+Prs+Sg3, Ind.Prt.ConNeg, PrfPrc

ExtraStrong-LoweredVowel-Palatalization
* +Ind+Prs+Pl3:%^PALE%^PAL%>e K ;      (3) kueʹdˈde
+V+Ind+Prs+Pl3

ExtraStrong-RaisedVowel-Palatalization
* :%^VOWRaise%^PAL%> VSUF-IND-PRT-PL3_ED ;  (4) kuõʹdˈde
+V+Ind+Prt+Pl3,  Ind+Prt+Sg1, Ind+Prt+Sg2, Ind+Prt+Sg4

Weak-StableV-Palatalization
* :%^VOWRaise%^PALE%^PAL%^CCC2CC VSUF-IND-PRS-CONNEG_ED ;  (5) kueʹdd-
Imprt+Sg2, Ind+Prs+ConNeg, Ind+Prs+Sg4, VAbess, GerTemp, GerInstr
Ger.Temp.PxSg3: jeäʹleeʹstes

Weak-RaisedVowel-Palatalization
* :%^VOWRaise%^PALÕ%^PAL%^CCC2CC%> VSUF-POTENTIAL_ED ;  (6) kuõʹddež
Ind+Prt+Sg3, Ind+Prt+Pl1, Ind+Prt+Pl2, Pot,

Weak-LoweredVowel-No-palatalization
* :%^CCC2CC%> VSUF-CONDITIONAL_ED ;  (7) kuâdd-
Ind+Prs+Sg1, Ind+Prs+Sg2, Cond,  Imprt+Sg3

ExtraStrong-RaisedVowel-No-palatalization
* :%^VOWRaise VSUF-IMPRT-CONNEGII_ED ;  (8) kuõdˈdu
Imprt+ConNeg, Pass+PrfPrc

ExtraStrong-LoweredVowel-No-palatalization (9)
* : VSUF-IMPRT-PL3_ED ;   kuâdˈdaz
Imprt+Pl3

Allegro (10) kueʹd»

(11) Present Participle:
* :%^VOWRaise%^PAL%> FOR-VSUF-PRSPRC_ED ;  (11) kuõʹdˈdi

(12) Weak-RaisedVowel-NoPalatalization
* :%^VOWRaise%^CCC2CC VSUF-CHED_ED ;   (12) +Der+Der/ched: kuõdd-

* LEXICON V_SHIEQTTTED  šieʹtted:kuâdˈd
* LEXICON V0_SHIEQTTTED  šieʹtted:šeâtˈt
like: V_SHIEQTTTED

Strong-HighVowel-Palatalization
* :%^VOWRaise%^PALE%^PAL VSUF-INF_ED_NO_mOsh ;		 (1) šieʹtˈted 
V+Inf, Ind+Prs+Pl1, Ind+Prs+Pl2, Imprt+Pl1, Imprt+Pl2
Actio, ActEss, PrsPrc

Strong-LoweredVowel-No-palatalization
* : VSUF-IND-PRS-SG3_ED ; 	     		 (2) šeâtˈt
+V+Ind+Prs+Sg3, Ind.Prt.ConNeg, PrfPrc

ExtraStrong-LoweredVowel-Palatalization
* +Ind+Prs+Pl3:%^PALE%^PAL%>e K ;      (3) šieʹtˈte
+V+Ind+Prs+Pl3

ExtraStrong-RaisedVowel-Palatalization
* :%^VOWRaise%^PAL%> VSUF-IND-PRT-PL3_ED ;  (4) šiõʹtˈte
+V+Ind+Prt+Pl3,  Ind+Prt+Sg1, Ind+Prt+Sg2, Ind+Prt+Sg4

Weak-StableV-Palatalization
* :%^VOWRaise%^PALE%^PAL%^CCC2CC VSUF-IND-PRS-CONNEG_ED ;  (5) šieʹtt-
Imprt+Sg2, Ind+Prs+ConNeg, Ind+Prs+Sg4, VAbess, GerTemp, GerInstr
Ger.Temp.PxSg3: jeäʹleeʹstes

Weak-RaisedVowel-Palatalization
* :%^VOWRaise%^PALE%^PAL%^CCC2CC%> VSUF-POTENTIAL_ED ;  (6) šieʹttež
Ind+Prt+Sg3, Ind+Prt+Pl1, Ind+Prt+Pl2, Pot,

Weak-LoweredVowel-No-palatalization
* :%^CCC2CC%> VSUF-CONDITIONAL_ED ;  (7) šeâtt-
Ind+Prs+Sg1, Ind+Prs+Sg2, Cond,  Imprt+Sg3

ExtraStrong-RaisedVowel-No-palatalization
* :%^VOWRaise VSUF-IMPRT-CONNEGII_ED ;  (8) šiõtˈtu
Imprt+ConNeg, Pass+PrfPrc

ExtraStrong-LoweredVowel-No-palatalization (9)
* : VSUF-IMPRT-PL3_ED ;   šeâtˈtaz
Imprt+Pl3

Allegro (10) šieʹt»

(11) Present Participle:
* :%^VOWRaise%^PAL%> FOR-VSUF-PRSPRC_ED ;  (11) šiõʹtˈti

(12) Weak-RaisedVowel-NoPalatalization
* :%^VOWRaise%^CCC2CC VSUF-CHED_ED ;   (12) +Der+Der/ched: šiõtt-

Strong-HighVowel-Palatalization
* :%^PAL%^PALK VSUF-INF_ED ;  (1) +V+Inf: juʹrdded
V+Inf, Ind+Prs+Pl1, Ind+Prs+Pl2, Imprt+Pl1, Imprt+Pl2
Actio, ActEss, PrsPrc

Strong-LoweredVowel-No-palatalization
* :%^VOWLower VSUF-IND-PRS-SG3_ED ;  (2) +V+Ind+Prs+Sg3: jordd
+V+Ind+Prs+Sg3, Ind.Prt.ConNeg, PrfPrc

ExtraStrong-LoweredVowel-Palatalization
Ind+Prs+Pl3

ExtraStrong-RaisedVowel-Palatalization
* :%^PAL%^PALK VSUF-IND-PRT-PL3_ED ;  (4) +V+Ind+Prt+Pl3: juʹrdde
+V+Ind+Prt+Pl3,  Ind+Prt+Sg1, Ind+Prt+Sg2, Ind+Prt+Sg4

Weak-StableV-Palatalization
* :%^V2VV%^PAL%^YXX2YX%^PALK VSUF-IND-PRS-CONNEG_ED ;  (5) juuʹrd
Imprt+Sg2, Ind+Prs+ConNeg, Ind+Prs+Sg4, VAbess, GerTemp, GerInstr

Weak-RaisedVowel-Palatalization
* :%^V2VV%^PAL%^YXX2YX%^PALK VSUF-POTENTIAL_ED ;  (6) +V+Pot+Sg3: juuʹrdež
Ind+Prt+Sg3, Ind+Prt+Pl1, Ind+Prt+Pl2, Pot,

Weak-LoweredVowel-No-palatalization
* :%^V2VV%^VOWLower%^YXX2YX%> VSUF-CONDITIONAL_ED ;  (7) +V+Imprt+Sg3: joordas
Ind+Prs+Sg1, Ind+Prs+Sg2, Cond,  Imprt+Sg3

ExtraStrong-RaisedVowel-No-palatalization
* : VSUF-IMPRT-CONNEGII_ED ;  (8) +V+Imprt+ConNegII: jurddu
Imprt+ConNeg, Pass+PrfPrc

ExtraStrong-LoweredVowel-No-palatalization
* :%^VOWLower VSUF-IMPRT-PL3_ED ;  (9) Ind.Imprt.Pl3: jorddaz 
Imprt+Pl3

(10) Allegro for incoative: juʹrd»

(11) Present Participle:
* :%^PAL%^PALK FOR-VSUF-PRSPRC_ED ;  (11) +V+PrsPrc: juʹrddi

(12) Weak-RaisedVowel-NoPalatalization
* :%^V2VV%^YXX2YX VSUF-CHED_ED ;   (12) +Der+Der/ched: juurd-

* LEXICON V_1E_UQYXX  juʹrdded:ju%^1VOW%{ʹØ%}rdd
* LEXICON TV_1E_UQYXX  juʹrdded:ju%^1VOW%{ʹØ%}rdd
* LEXICON V0_1E_UQYXX  juʹrdded:ju%^1VOW%{ʹØ%}rdd
Strong-HighVowel-Palatalization
* :%^PAL VSUF-INF_ED ;  (1) +V+Inf: juʹrdded
V+Inf, Ind+Prs+Pl1, Ind+Prs+Pl2, Imprt+Pl1, Imprt+Pl2
Actio, ActEss, PrsPrc

Strong-LoweredVowel-No-palatalization
* :%^VOWLower VSUF-IND-PRS-SG3_ED ;  (2) +V+Ind+Prs+Sg3: jordd
+V+Ind+Prs+Sg3, Ind.Prt.ConNeg, PrfPrc

ExtraStrong-LoweredVowel-Palatalization
Ind+Prs+Pl3

ExtraStrong-RaisedVowel-Palatalization
* :%^PAL VSUF-IND-PRT-PL3_ED ;  (4) +V+Ind+Prt+Pl3: juʹrdde
+V+Ind+Prt+Pl3,  Ind+Prt+Sg1, Ind+Prt+Sg2, Ind+Prt+Sg4

Weak-StableV-Palatalization
* :%^V2VV%^PAL%^YXX2YX VSUF-IND-PRS-CONNEG_ED ;  (5) juuʹrd
Imprt+Sg2, Ind+Prs+ConNeg, Ind+Prs+Sg4, VAbess, GerTemp, GerInstr

Weak-RaisedVowel-Palatalization
* :%^V2VV%^PAL%^YXX2YX VSUF-POTENTIAL_ED ;  (6) +V+Pot+Sg3: juuʹrdež
Ind+Prt+Sg3, Ind+Prt+Pl1, Ind+Prt+Pl2, Pot,

Weak-LoweredVowel-No-palatalization
* :%^V2VV%^VOWLower%^YXX2YX%> VSUF-CONDITIONAL_ED ;  (7) +V+Imprt+Sg3: joordas
Ind+Prs+Sg1, Ind+Prs+Sg2, Cond,  Imprt+Sg3

ExtraStrong-RaisedVowel-No-palatalization
* : VSUF-IMPRT-CONNEGII_ED ;  (8) +V+Imprt+ConNegII: jurddu
Imprt+ConNeg, Pass+PrfPrc

ExtraStrong-LoweredVowel-No-palatalization
* :%^VOWLower VSUF-IMPRT-PL3_ED ;  (9) Ind.Imprt.Pl3: jorddaz 
Imprt+Pl3

(10) Allegro for incoative: juʹrd»

(11) Present Participle:
* :%^PAL FOR-VSUF-PRSPRC_ED ;  (11) +V+PrsPrc: juʹrddi

(12) Weak-RaisedVowel-NoPalatalization
* :%^V2VV%^YXX2YX VSUF-CHED_ED ;   (12) +Der+Der/ched: juurd-

* LEXICON V_PUQHTTED  puʹhtted:pu%^1VOW%{ʹØ%}h%{ʹØ%}tt
* LEXICON V0_PUQHTTED  puʹhtted:pu%^1VOW%{ʹØ%}h%{ʹØ%}tt
Strong-HighVowel-Palatalization
* :%^PAL VSUF-INF_ED ;  (1) +V+Inf: puʹhtted
V+Inf, Ind+Prs+Pl1, Ind+Prs+Pl2, Imprt+Pl1, Imprt+Pl2
Actio, ActEss, PrsPrc

Strong-LoweredVowel-No-palatalization
* :%^VOWLower VSUF-IND-PRS-SG3_ED ;  (2) +V+Ind+Prs+Sg3: pohtt
+V+Ind+Prs+Sg3, Ind.Prt.ConNeg, PrfPrc

ExtraStrong-LoweredVowel-Palatalization
* +Ind+Prs+Pl3:%^VOWLower%^PAL%>e K ;  (3) +V+Ind+Prs+Pl3: poʹhtte
+V+Ind+Prs+Pl3

ExtraStrong-RaisedVowel-Palatalization
* :%^PAL VSUF-IND-PRT-PL3_ED ;  (4) +V+Ind+Prt+Pl3: puʹhtte
+V+Ind+Prt+Pl3,  Ind+Prt+Sg1, Ind+Prt+Sg2, Ind+Prt+Sg4

Weak-StableV-Palatalization
* :%^PAL%^YXX2VX VSUF-IND-PRS-CONNEG_ED ;  (5) puuʹt
* +Use/NG+Err/Orth:%^V2VV%^VOWLower%^PAL%^YXX2VX VSUF-IND-PRS-CONNEG_ED ;  (5) poouʹt
Imprt+Sg2, Ind+Prs+ConNeg, Ind+Prs+Sg4, VAbess, GerTemp, GerInstr

Weak-RaisedVowel-Palatalization
* :%^V2VV%^PAL%^YXX2VX VSUF-POTENTIAL_ED ;  (6) +V+Pot+Sg3: puuʹtež
Ind+Prt+Sg3, Ind+Prt+Pl1, Ind+Prt+Pl2, Pot,

Weak-LoweredVowel-No-palatalization
* :%^V2VV%^VOWLower%^YXX2VX%> VSUF-CONDITIONAL_ED ;  (7) +V+Imprt+Sg3: pooutas
Ind+Prs+Sg1, Ind+Prs+Sg2, Cond,  Imprt+Sg3

ExtraStrong-RaisedVowel-No-palatalization
* : VSUF-IMPRT-CONNEGII_ED ;  (8) +V+Imprt+ConNegII: puhttu
Imprt+ConNeg, Pass+PrfPrc

ExtraStrong-LoweredVowel-No-palatalization
* :%^VOWLower VSUF-IMPRT-PL3_ED ;  (9) Ind.Imprt.Pl3: pohttaz ??
Imprt+Pl3

(10) Allegro for incoative: puʹht»

(11) Present Participle:
* :%^PAL FOR-VSUF-PRSPRC_ED ;  (11) +V+PrsPrc: puʹhtti

(12) Weak-RaisedVowel-NoPalatalization
* :%^YXX2VX VSUF-CHED_ED ;   (12) +Der+Der/ched: puut-

* LEXICON V_UQVDDED  uʹvdded:u%^1VOW%{ʹØ%}v%{ʹØ%}dd
* LEXICON TV_UQVDDED  uʹvdded:u%^1VOW%{ʹØ%}v%{ʹØ%}dd
* LEXICON V0_UQVDDED  uʹvdded:u%^1VOW%{ʹØ%}v%{ʹØ%}dd
Strong-HighVowel-Palatalization
* :%^PAL VSUF-INF_ED ;  (1) +V+Inf: uʹvdded
V+Inf, Ind+Prs+Pl1, Ind+Prs+Pl2, Imprt+Pl1, Imprt+Pl2
Actio, ActEss, PrsPrc

Strong-LoweredVowel-No-palatalization xyy2Vyy
* :%^VOWLower%^YXX2VXX VSUF-IND-PRS-SG3_ED ;  (2) +V+Ind+Prs+Sg3: oudd
+V+Ind+Prs+Sg3, Ind.Prt.ConNeg, PrfPrc

ExtraStrong-LoweredVowel-Palatalization xyy2Vyy
* +Ind+Prs+Pl3:%^VOWLower%^PAL%^YXX2VXX%>e K ;  (3) +V+Ind+Prs+Pl3: ouʹdde
+V+Ind+Prs+Pl3

ExtraStrong-RaisedVowel-Palatalization
* :%^PAL%> VSUF-IND-PRT-PL3_ED ;  (4) +V+Ind+Prt+Pl3: uʹvdde
+V+Ind+Prt+Pl3,  Ind+Prt+Sg1, Ind+Prt+Sg2, Ind+Prt+Sg4

Weak-StableV-Palatalization
* :%^PAL%^YXX2VX VSUF-IND-PRS-CONNEG_ED ;   (5) uuʹd
Imprt+Sg2, Ind+Prs+ConNeg, Ind+Prs+Sg4, VAbess, GerTemp, GerInstr

Weak-RaisedVowel-Palatalization
* :%^PAL%^YXX2VX%> VSUF-POTENTIAL_ED ;  (6) +V+Pot+Sg3: !! uuʹdež
Ind+Prt+Sg3, Ind+Prt+Pl1, Ind+Prt+Pl2, Pot,

Weak-LoweredVowel-No-palatalization
* :%^V2VV%^VOWLower%^YXX2VX%> VSUF-CONDITIONAL_ED ;  (7) +V+Imprt+Sg3: ooudas
Ind+Prs+Sg1, Ind+Prs+Sg2, Cond,  Imprt+Sg3

ExtraStrong-RaisedVowel-No-palatalization
* : VSUF-IMPRT-CONNEGII_ED ;  (8) +V+Imprt+ConNegII: uvddu
Imprt+ConNeg, Pass+PrfPrc

ExtraStrong-LoweredVowel-No-palatalization xyy2Vyy
* :%^VOWLower%^YXX2VXX VSUF-IMPRT-PL3_ED ;  (9) Ind.Imprt.Pl3: ouddaz
Imprt+Pl3

(10) Allegro for incoative: uʹvd»

(11) Present Participle:
* :%^PAL FOR-VSUF-PRSPRC_ED ;  (11) +V+PrsPrc: uʹvddi

(12) Weak-RaisedVowel-NoPalatalization
* :%^YXX2VX VSUF-CHED_ED ;   (12) +Der+Der/ched: uud-

* LEXICON V_TIEQTTED  tieʹtted:teâtt
* LEXICON V0_TIEQTTED  tieʹtted:teâtt
* Yaml: **V-tietted**
Strong-HighVowel-Palatalization
* :%^VOWRaise%^PALE%^PAL VSUF-INF_ED_NO_mOsh ;  (1) +V+Inf: tieʹtted
V+Inf, Ind+Prs+Pl1, Ind+Prs+Pl2, Imprt+Pl1, Imprt+Pl2
Actio, ActEss, PrsPrc

Strong-LoweredVowel-No-palatalization
* : VSUF-IND-PRS-SG3_ED ;  (2) +V+Ind+Prs+Sg3: teâtt
+V+Ind+Prs+Sg3, Ind.Prt.ConNeg, PrfPrc

ExtraStrong-LoweredVowel-Palatalization
* +Ind+Prs+Pl3:%^PALÄ%^PAL%^CC2CCC%>e K ;  (3) +V+Ind+Prs+Pl3: teäʹtˈte
+V+Ind+Prs+Pl3

ExtraStrong-RaisedVowel-Palatalization
* :%^VOWRaise%^PAL%^CC2CCC%> VSUF-IND-PRT-PL3_ED ;  (4) +V+Ind+Prt+Pl3: tiõʹtˈte
+V+Ind+Prt+Pl3,  Ind+Prt+Sg1, Ind+Prt+Sg2, Ind+Prt+Sg4

Weak-StableV-Palatalization
* :%^VOWRaise%^PALE%^PAL%^CC2C VSUF-IND-PRS-CONNEG_ED ;  (5) tieʹđ-
Imprt+Sg2, Ind+Prs+ConNeg, Ind+Prs+Sg4, VAbess, GerTemp, GerInstr

Weak-RaisedVowel-Palatalization
* :%^VOWRaise%^PAL%^CC2C%> VSUF-POTENTIAL_ED ;   (6) +V+Pot+Sg3: !! tiõʹđež
* +Use/NG+Err/Orth:%^VOWRaise%^PALE%^PAL%^CC2C%> VSUF-POTENTIAL_ED ;   (6) +V+Pot+Sg3: !! tieʹđež
Ind+Prt+Sg3, Ind+Prt+Pl1, Ind+Prt+Pl2, Pot,

Weak-LoweredVowel-No-palatalization
* :%^CC2C VSUF-CONDITIONAL_ED ;  (7) +V+Imprt+Sg3: teâđas
Ind+Prs+Sg1, Ind+Prs+Sg2, Cond,  Imprt+Sg3

ExtraStrong-RaisedVowel-No-palatalization
* :%^VOWRaise%^CC2CCC VSUF-IMPRT-CONNEGII_ED ;  (8) +V+Imprt+ConNegII: tiõtˈtu
Imprt+ConNegII, Pass+PrfPrc

ExtraStrong-LoweredVowel-No-palatalization
* :%^CC2CCC VSUF-IMPRT-PL3_ED ;  (9) Ind.Imprt.Pl3: teâtˈtaz
Imprt+Pl3

(10) Allegro for incoative: tieʹđ»

(11) Present Participle:
* :%^VOWRaise%^PAL%> FOR-VSUF-PRSPRC_ED ;  (11) +V+Act+PrsPrc: tiõʹtˈti
* :%^VOWRaise%^PALE%^PAL%> FOR-VSUF-PRSPRC_ED ;  (11) +V+Act+PrsPrc: tieʹtˈti

(12) Weak-RaisedVowel-NoPalatalization
* :%^VOWRaise%^CC2C VSUF-CHED_ED ;   (12) +Der+Der/ched: tiõđ-

* LEXICON V_KHIEQLDDED  ǩieʹldded:teâtt
* LEXICON V0_KHIEQLDDED  ǩieʹldded:teâtt
* Yaml: **V-tietted**
Strong-HighVowel-Palatalization
* :%^VOWRaise%^PALE%^PAL VSUF-INF_ED_NO_mOsh ;  (1) +V+Inf: ǩieʹldded
V+Inf, Ind+Prs+Pl1, Ind+Prs+Pl2, Imprt+Pl1, Imprt+Pl2
Actio, ActEss, PrsPrc

Strong-Low-Vowel-No-palatalization
* : VSUF-IND-PRS-SG3_ED ;  (2) +V+Ind+Prs+Sg3: teâtt
+V+Ind+Prs+Sg3, Ind.Prt.ConNeg, PrfPrc

ExtraStrong-LoweredVowel-Palatalization
* +Ind+Prs+Pl3:%^PALÄ%^PAL%>e K ;  (3) +V+Ind+Prs+Pl3: ǩeäʹldde
+V+Ind+Prs+Pl3

ExtraStrong-RaisedVowel-Palatalization
* :%^VOWRaise%^PAL%> VSUF-IND-PRT-PL3_ED ;  (4) +V+Ind+Prt+Pl3: ǩiõʹldde
+V+Ind+Prt+Pl3,  Ind+Prt+Sg1, Ind+Prt+Sg2, Ind+Prt+Sg4

Weak-StableV-Palatalization
* :%^VOWRaise%^PALE%^PAL%^YXX2YX VSUF-IND-PRS-CONNEG_ED ;  (5) tieʹđ-
Imprt+Sg2, Ind+Prs+ConNeg, Ind+Prs+Sg4, VAbess, GerTemp, GerInstr

Weak-RaisedVowel-Palatalization
* :%^VOWRaise%^PALE%^PAL%^YXX2YX%> VSUF-POTENTIAL_ED ;   (6) +V+Pot+Sg3: !! tieʹđež
Ind+Prt+Sg3, Ind+Prt+Pl1, Ind+Prt+Pl2, Pot,

Weak-LoweredVowel-No-palatalization
* :%^YXX2YX VSUF-CONDITIONAL_ED ;  (7) +V+Imprt+Sg3: ǩeâldas
Ind+Prs+Sg1, Ind+Prs+Sg2, Cond,  Imprt+Sg3

ExtraStrong-RaisedVowel-No-palatalization
* :%^VOWRaise VSUF-IMPRT-CONNEGII_ED ;  (8) +V+Imprt+ConNegII: ǩiõlddu
Imprt+ConNegII, Pass+PrfPrc

ExtraStrong-LoweredVowel-No-palatalization
* : VSUF-IMPRT-PL3_ED ;  (9) Ind.Imprt.Pl3: ǩeâlddaz
Imprt+Pl3

(10) Allegro for incoative: ǩieʹld»

(11) Present Participle:
* :%^VOWRaise%^PAL%> FOR-VSUF-PRSPRC_ED ;  (11) +V+Act+PrsPrc: ǩiõʹlddi
* :%^VOWRaise%^PALE%^PAL%> FOR-VSUF-PRSPRC_ED ;  (11) +V+Act+PrsPrc: ǩieʹlddi

(12) Weak-RaisedVowel-NoPalatalization
* :%^VOWRaise%^YXX2YX VSUF-CHED_ED ;   (12) +Der+Der/ched: ǩiõld-

* LEXICON V_SUIQTTED  suiʹtted:suitt
* LEXICON V0_SUIQTTED  suiʹtted:suitt

(11) Present Participle:
* :%^PAL FOR-VSUF-PRSPRC_ED ;  (11) 

(12) Weak-RaisedVowel-NoPalatalization
* :%^V2VV%^YXX2YX VSUF-CHED_ED ;   (12) +Der+Der/ched: suuit-

* LEXICON V_1E_UY/EQYXX  vueʹrdded:vuârdd
* LEXICON V0_1E_UY/EQYXX  vueʹrdded:vuârdd
YXX-HighVowel-Palatalization
Height=0, PAL=+, V=0, C=0, âae=e
* :%^PALE%^PAL VSUF-INF_ED_NO_mOsh ;  (1) +V+Inf: vueʹlǧǧed
V+Inf, Ind+Prs+Pl1, Ind+Prs+Pl2, Imprt+Pl1, Imprt+Pl2
Actio, ActEss, PrsPrc

YXX-HighVowel-No-palatalization
Height=0, PAL=-, V=0, C=0, âae=e
* : VSUF-IND-PRS-SG3_ED ;  (2) +V+Ind+Prs+Sg3: vuâlgg
+V+Ind+Prs+Sg3, Ind.Prt.ConNeg, PrfPrc

YXX-HighVowel-Palatalization !lowered
Height=-, PAL=+, V=-, C=+, âae=e
* +Ind+Prs+Pl3:%^PALE%^PAL%>e K ;  (3) +V+Ind+Prs+Pl3: vueʹlǧǧe
+V+Ind+Prs+Pl3

YXX-RaisedVowel-Palatalization
Height=+, PAL=+, V=-, C=+, âae=e
* :%^VOWRaise%^PAL%> VSUF-IND-PRT-PL3_ED ;  (4) +V+Ind+Prt+Pl3: vuõʹlǧǧe
+V+Ind+Prt+Pl3,  Ind+Prt+Sg1, Ind+Prt+Sg2, Ind+Prt+Sg4

2YX-StableV-Palatalization
Height=0, PAL=+, V=+, C=-, âae=e
* :%^PALE%^PAL%^YXX2YX VSUF-IND-PRS-CONNEG_ED ;  (5) +V+Imprt+Sg2: vueʹlj
Imprt+Sg2, Ind+Prs+ConNeg, Ind+Prs+Sg4, VAbess, GerTemp, GerInstr

2YX-RaisedVowel-Palatalization
Height=+, PAL=+, V=+, C=-, âae=e
* :%^VOWRaise%^PAL%^YXX2YX%> VSUF-POTENTIAL_ED ;   (6) +V+Pot+Sg3: !! vuõʹljež
Ind+Prt+Sg3, Ind+Prt+Pl1, Ind+Prt+Pl2, Pot, 

2YX-LoweredVowel-No-palatalization
Height=0, PAL=-, V=+, C=-, âae=e
* :%^YXX2YX%> VSUF-CONDITIONAL_ED ;  (7) +V+Imprt+Sg3: vuâlǥas
Ind+Prs+Sg1, Ind+Prs+Sg2, Cond,  Imprt+Sg3

YXX-RaisedVowel-No-palatalization 
Height=+, PAL=-, V=-, C=+, âae=e
* :%^VOWRaise VSUF-IMPRT-CONNEGII_ED ;  (8) +V+Imprt+ConNegII: vuõlggu
Imprt+ConNeg, Pass+PrfPrc

YXX-HighVowel-No-palatalization
Height=-, PAL=-, V=-, C=+, âae=e
* : VSUF-IMPRT-PL3_ED ;  (9) Ind.Imprt.Pl3: vuâlggaz
Imprt+Pl3

(10) Allegro for incoative: vueʹlj»
Height=0, PAL=+, V=-, C=-, âae=e

(11) Present Participle:
Height=+, PAL=+, V=0, C=0, âae=e
* :%^VOWRaise%^PAL FOR-VSUF-PRSPRC_ED ;  (4) +V+Act+PrsPrc: vuõʹlǧǧi
* :%^VOWRaise%^PALE%^PAL FOR-VSUF-PRSPRC_ED ;  (4) +V+Act+PrsPrc: vuõʹlǧǧi

(12) Weak-RaisedVowel-NoPalatalization
Height=+, PAL=-, V=+, C=-, âae=e
* :%^VOWRaise%^YXX2YX VSUF-CHED_ED ;   (12) +Der+Der/ched: vuõlǥ-

(13) vuõlggled, joottled -Âled be about to leave
Height=+, PAL=-, V=0, C=0, âae=e

* LEXICON V_1E_UY/EQYKK  vueʹlǧǧed:vuâlgg
* LEXICON IV_1E_UY/EQYKK  vueʹlǧǧed:vuâlgg
1.e.
1c
* Yaml: **V-juekked**
YXX-HighVowel-Palatalization
Height=0, PAL=+, V=0, C=0, âae=e
* :%^PALE%^PAL%^PALK VSUF-INF_ED_NO_mOsh ;  (1) +V+Inf: vueʹlǧǧed
V+Inf, Ind+Prs+Pl1, Ind+Prs+Pl2, Imprt+Pl1, Imprt+Pl2
Actio, ActEss, PrsPrc

YXX-HighVowel-No-palatalization
Height=0, PAL=-, V=0, C=0, âae=e
* : VSUF-IND-PRS-SG3_ED ;  (2) +V+Ind+Prs+Sg3: vuâlgg
+V+Ind+Prs+Sg3, Ind.Prt.ConNeg, PrfPrc

YXX-HighVowel-Palatalization !lowered
Height=-, PAL=+, V=-, C=+, âae=e
* +Ind+Prs+Pl3:%^PALE%^PAL%^PALK%>e K ;  (3) +V+Ind+Prs+Pl3: vueʹlǧǧe
+V+Ind+Prs+Pl3

YXX-RaisedVowel-Palatalization
Height=+, PAL=+, V=-, C=+, âae=e
* :%^VOWRaise%^PAL%^PALK%> VSUF-IND-PRT-PL3_ED ;  (4) +V+Ind+Prt+Pl3: vuõʹlǧǧe
+V+Ind+Prt+Pl3,  Ind+Prt+Sg1, Ind+Prt+Sg2, Ind+Prt+Sg4

2YX-StableV-Palatalization
Height=0, PAL=+, V=+, C=-, âae=e
* :%^PALE%^PAL%^YXX2YX%^PALK VSUF-IND-PRS-CONNEG_ED ;  (5) +V+Imprt+Sg2: vueʹlj
Imprt+Sg2, Ind+Prs+ConNeg, Ind+Prs+Sg4, VAbess, GerTemp, GerInstr

2YX-RaisedVowel-Palatalization
Height=+, PAL=+, V=+, C=-, âae=e
* :%^VOWRaise%^PAL%^YXX2YX%^PALK%> VSUF-POTENTIAL_ED ;   (6) +V+Pot+Sg3: !! vuõʹljež
Ind+Prt+Sg3, Ind+Prt+Pl1, Ind+Prt+Pl2, Pot, 

2YX-LoweredVowel-No-palatalization
Height=0, PAL=-, V=+, C=-, âae=e
* :%^YXX2YX%> VSUF-CONDITIONAL_ED ;  (7) +V+Imprt+Sg3: vuâlǥas
Ind+Prs+Sg1, Ind+Prs+Sg2, Cond,  Imprt+Sg3

YXX-RaisedVowel-No-palatalization 
Height=+, PAL=-, V=-, C=+, âae=e
* :%^VOWRaise VSUF-IMPRT-CONNEGII_ED ;  (8) +V+Imprt+ConNegII: vuõlggu
Imprt+ConNeg, Pass+PrfPrc

YXX-HighVowel-No-palatalization
Height=-, PAL=-, V=-, C=+, âae=e
* : VSUF-IMPRT-PL3_ED ;  (9) Ind.Imprt.Pl3: vuâlggaz
Imprt+Pl3

(10) Allegro for incoative: vueʹlj»
Height=0, PAL=+, V=-, C=-, âae=e

(11) Present Participle:
Height=+, PAL=+, V=0, C=0, âae=e
* :%^VOWRaise%^PAL%^PALK FOR-VSUF-PRSPRC_ED ;  (4) +V+Act+PrsPrc: vuõʹlǧǧi
* :%^VOWRaise%^PALE%^PAL%^PALK FOR-VSUF-PRSPRC_ED ;  (4) +V+Act+PrsPrc: vuõʹlǧǧi

(12) Weak-RaisedVowel-NoPalatalization
Height=+, PAL=-, V=+, C=-, âae=e
* :%^VOWRaise%^YXX2YX VSUF-CHED_ED ;   (12) +Der+Der/ched: vuõlǥ-

(13) vuõlggled, joottled -Âled be about to leave
Height=+, PAL=-, V=0, C=0, âae=e

* LEXICON V_VUEQHSSED  vueʹhssed:vuâhss
* LEXICON V0_VUEQHSSED  vueʹhssed:vuâhss
1.e.
1c
* Yaml: **V-juekked**
YXX-HighVowel-Palatalization
* :%^PALE%^PAL VSUF-INF_ED_NO_mOsh ;  (1) +V+Inf: vueʹhssed
V+Inf, Ind+Prs+Pl1, Ind+Prs+Pl2, Imprt+Pl1, Imprt+Pl2
Actio, ActEss, PrsPrc

YXX-HighVowel-No-palatalization
* : VSUF-IND-PRS-SG3_ED ;  (2) +V+Ind+Prs+Sg3: vuâhss
+V+Ind+Prs+Sg3, Ind.Prt.ConNeg, PrfPrc

YXX-HighVowel-Palatalization
* +Ind+Prs+Pl3:%^PALE%^PAL%>e K ;  (3) +V+Ind+Prs+Pl3: vueʹhsse
+V+Ind+Prs+Pl3

YXX-RaisedVowel-Palatalization
* :%^VOWRaise%^PAL%> VSUF-IND-PRT-PL3_ED ;  (4) +V+Ind+Prt+Pl3: vuõʹhsse
+V+Ind+Prt+Pl3,  Ind+Prt+Sg1, Ind+Prt+Sg2, Ind+Prt+Sg4

2YX-StableV-Palatalization
* :%^PALE%^PAL%^YXX2VX VSUF-IND-PRS-CONNEG_ED ;  (5) +V+Imprt+Sg2: vueuʹs
Imprt+Sg2, Ind+Prs+ConNeg, Ind+Prs+Sg4, VAbess, GerTemp, GerInstr

2YX-RaisedVowel-Palatalization
* :%^VOWRaise%^PAL%^YXX2VX%> VSUF-POTENTIAL_ED ;   (6) +V+Pot+Sg3: !! vuõuʹsež
Ind+Prt+Sg3, Ind+Prt+Pl1, Ind+Prt+Pl2, Pot, 

2YX-LoweredVowel-No-palatalization
* :%^YXX2VX%> VSUF-CONDITIONAL_ED ;  (7) +V+Imprt+Sg3: vuâusas
Ind+Prs+Sg1, Ind+Prs+Sg2, Cond,  Imprt+Sg3

YXX-RaisedVowel-No-palatalization
* :%^VOWRaise VSUF-IMPRT-CONNEGII_ED ;  (8) +V+Imprt+ConNegII: vuõhssu
Imprt+ConNeg, Pass+PrfPrc

YXX-HighVowel-No-palatalization
* : VSUF-IMPRT-PL3_ED ;  (9) Ind.Imprt.Pl3: vuâhssaz
Imprt+Pl3

(10) Allegro for incoative: vueuʹs»

(11) Present Participle:
* :%^VOWRaise%^PAL FOR-VSUF-PRSPRC_ED ;  (11) +V+Act+PrsPrc: vuõʹhssi

(12) Weak-RaisedVowel-NoPalatalization
* :%^VOWRaise%^YXX2VX VSUF-CHED_ED ;   (12) +Der+Der/ched: vuõus-

### CLASS 1 LOW VOWEL, PALATALIZATION
EVEN-SYLLABLE STEMS IN -ED

* LEXICON V_1E_VQKK  câʹǩǩed:câ%^1VOW%{ʹØ%}kk
* LEXICON V0_1E_VQKK  câʹǩǩed:câ%^1VOW%{ʹØ%}kk
ExtraStrong-LowVowel-Palatalization
* :%^PAL VSUF-INF_ED ;  (1) +V+Inf: käʹtted
V+Inf, Ind+Prs+Pl1, Ind+Prs+Pl2, Imprt+Pl1, Imprt+Pl2
Actio, ActEss, PrsPrc

ExtraStrong-LowVowel-No-palatalization
* : VSUF-IND-PRS-SG3_ED ;  (2) +V+Ind+Prs+Sg3: kätt
+V+Ind+Prs+Sg3, Ind.Prt.ConNeg, PrfPrc

Strong-LowVowel-Palatalization
* +Ind+Prs+Pl3:%^PAL%>e K ;  (3) +V+Ind+Prs+Pl3: käʹtte
+V+Ind+Prs+Pl3

ExtraStrong-RaisedVowel-Palatalization
* :%^VOWRaise%^PAL%> VSUF-IND-PRT-PL3_ED ;  (4) +V+Ind+Prt+Pl3: joʹtte
+V+Ind+Prt+Pl3,  Ind+Prt+Sg1, Ind+Prt+Sg2, Ind+Prt+Sg4

Strong-StableV-Palatalization
* :%^V2VV%^PAL VSUF-IND-PRS-CONNEG_ED ;  (5) +V+Imprt+Sg2: kääʹtt
Imprt+Sg2, Ind+Prs+ConNeg, Ind+Prs+Sg4, VAbess, GerTemp, GerInstr

Strong-RaisedVowel-Palatalization
* :%^V2VV%^VOWRaise%^PAL VSUF-POTENTIAL_ED ;   (6) +V+Pot+Sg3: kaaʹttež
Ind+Prt+Sg3, Ind+Prt+Pl1, Ind+Prt+Pl2, Pot,

Strong-LowVowel-No-palatalization
* :%^V2VV VSUF-CONDITIONAL_ED ;  (7) +V+Imprt+Sg3: käättas
Ind+Prs+Sg1, Ind+Prs+Sg2, Cond,  Imprt+Sg3

* :%^VOWRaise VSUF-IMPRT-CONNEGII_ED ;  (8) +V+Imprt+ConNegII: sollõttu
Imprt+ConNeg, Pass+PrfPrc

ExtraStrong-LowVowel-No-palatalization
* : VSUF-IMPRT-PL3_ED ;  (9) Ind.Imprt.Pl3: kättaz
Imprt+Pl3

(10) Allegro for incoative: käʹđ»
* +Use/NGminip+Use/SpellNoSugg:%^PAL%>e FOR-ALLEGRO-DEVERBAL-DERIVATION ;  largo

(11) Present Participle:
* :%^VOWRaise%^PAL%> FOR-VSUF-PRSPRC_ED ;  (11) +V+Act+PrsPrc: solõʹtti

(12) Weak-RaisedVowel-NoPalatalization
* :%^V2VV%^VOWRaise VSUF-CHED_ED ;   (12) +Der+Der/ched: solõõtt-

* LEXICON V_1E_VQCC  käʹtted:kätt
* LEXICON IV_1E_VQCC  käʹtted:kätt
* LEXICON TV_1E_VQCC  käʹtted:kätt
* LEXICON V0_1E_VQCC  käʹtted:kätt
ExtraStrong-LowVowel-Palatalization
* :%^PAL VSUF-INF_ED ;  (1) +V+Inf: käʹtted
V+Inf, Ind+Prs+Pl1, Ind+Prs+Pl2, Imprt+Pl1, Imprt+Pl2
Actio, ActEss, PrsPrc

ExtraStrong-LowVowel-No-palatalization
* : VSUF-IND-PRS-SG3_ED ;  (2) +V+Ind+Prs+Sg3: kätt
+V+Ind+Prs+Sg3, Ind.Prt.ConNeg, PrfPrc

Strong-LowVowel-Palatalization
* +Ind+Prs+Pl3:%^PAL%>e K ;  (3) +V+Ind+Prs+Pl3: käʹtte
+V+Ind+Prs+Pl3

ExtraStrong-RaisedVowel-Palatalization
* :%^VOWRaise%^PAL%> VSUF-IND-PRT-PL3_ED ;  (4) +V+Ind+Prt+Pl3: joʹtte
+V+Ind+Prt+Pl3,  Ind+Prt+Sg1, Ind+Prt+Sg2, Ind+Prt+Sg4

Strong-StableV-Palatalization
* :%^V2VV%^PAL VSUF-IND-PRS-CONNEG_ED ;  (5) +V+Imprt+Sg2: kääʹtt
Imprt+Sg2, Ind+Prs+ConNeg, Ind+Prs+Sg4, VAbess, GerTemp, GerInstr

Strong-RaisedVowel-Palatalization
* :%^V2VV%^VOWRaise%^PAL VSUF-POTENTIAL_ED ;   (6) +V+Pot+Sg3: kaaʹttež
Ind+Prt+Sg3, Ind+Prt+Pl1, Ind+Prt+Pl2, Pot,

Strong-LowVowel-No-palatalization
* :%^V2VV VSUF-CONDITIONAL_ED ;  (7) +V+Imprt+Sg3: käättas
Ind+Prs+Sg1, Ind+Prs+Sg2, Cond,  Imprt+Sg3

* :%^VOWRaise VSUF-IMPRT-CONNEGII_ED ;  (8) +V+Imprt+ConNegII: sollõttu
Imprt+ConNeg, Pass+PrfPrc

ExtraStrong-LowVowel-No-palatalization
* : VSUF-IMPRT-PL3_ED ;  (9) Ind.Imprt.Pl3: kättaz
Imprt+Pl3

(10) Allegro for incoative: käʹđ»
* +Use/NGminip+Use/SpellNoSugg:%^PAL%>e FOR-ALLEGRO-DEVERBAL-DERIVATION ;  largo

(11) Present Participle:
* :%^VOWRaise%^PAL%> FOR-VSUF-PRSPRC_ED ;  (11) +V+Act+PrsPrc: solõʹtti

(12) Weak-RaisedVowel-NoPalatalization
* :%^V2VV%^VOWRaise VSUF-CHED_ED ;   (12) +Der+Der/ched: solõõtt-

* LEXICON V_JOAQTTED  jååʹtted:jåått
* LEXICON IV_JOAQTTED  jååʹtted:jåått
* LEXICON TV_JOAQTTED  jååʹtted:jåått
* LEXICON V0_JOAQTTED  jååʹtted:jåått
Strong-LowVowel-Palatalization
* :%^PAL VSUF-INF_ED ;  (1) +V+Inf: jååʹtted
V+Inf, Ind+Prs+Pl1, Ind+Prs+Pl2, Imprt+Pl1, Imprt+Pl2
Actio, ActEss, PrsPrc

Strong-LowVowel-No-palatalization
* : VSUF-IND-PRS-SG3_ED ;  (2) +V+Ind+Prs+Sg3: jåått
+V+Ind+Prs+Sg3, Ind.Prt.ConNeg, PrfPrc

ExtraStrong-LowVowel-Palatalization
* +Ind+Prs+Pl3:%^VV2V%^PAL%>e K ;  (3) +V+Ind+Prs+Pl3: jåʹtte
+V+Ind+Prs+Pl3

ExtraStrong-RaisedVowel-Palatalization
* :%^VV2V%^VOWRaise%^PAL%> VSUF-IND-PRT-PL3_ED ;  (4) +V+Ind+Prt+Pl3: joʹtte
+V+Ind+Prt+Pl3,  Ind+Prt+Sg1, Ind+Prt+Sg2, Ind+Prt+Sg4

Weak-StableV-Palatalization
* :%^PAL%^CC2C VSUF-IND-PRS-CONNEG_ED ;  (5)
Imprt+Sg2, Ind+Prs+ConNeg, Ind+Prs+Sg4, VAbess, GerTemp, GerInstr

Weak-RaisedVowel-Palatalization
* :%^VOWRaise%^PAL%^CC2C VSUF-POTENTIAL_ED ;   (6) +V+Pot+Sg3: jooʹđež
Ind+Prt+Sg3, Ind+Prt+Pl1, Ind+Prt+Pl2, Pot,

Weak-LowVowel-No-palatalization
* :%^CC2C VSUF-CONDITIONAL_ED ;  (7) +V+Imprt+Sg3: jååđas
Ind+Prs+Sg1, Ind+Prs+Sg2, Cond,  Imprt+Sg3

ExtraStrong-RaisedVowel-No-palatalization
* :%^VV2V%^VOWRaise VSUF-IMPRT-CONNEGII_ED ;  (8) +V+Imprt+ConNegII: jottu
Imprt+ConNeg, Pass+PrfPrc

ExtraStrong-LoweredVowel-No-palatalization
* :%^VV2V VSUF-IMPRT-PL3_ED ;  (9) Ind.Imprt.Pl3: jåttaz
Imprt+Pl3

(11) Present Participle:
* :%^VOWRaise%^PAL FOR-VSUF-PRSPRC_ED ;  (11) +V+Act+PrsPrc: jooʹtti

(12) Weak-RaisedVowel-NoPalatalization
* :%^VOWRaise%^CC2C VSUF-CHED_ED ;   (12) +Der+Der/ched: joođ-

* LEXICON V_KHEQTTED  ǩeʹtted:ǩeâtt
* LEXICON V0_KHEQTTED  ǩeʹtted:ǩeâtt
ExtraStrong-LowVowel-Palatalization
* :%^VV2V%^PAL VSUF-INF_ED ;  (1) +V+Inf: ǩeʹtted
V+Inf, Ind+Prs+Pl1, Ind+Prs+Pl2, Imprt+Pl1, Imprt+Pl2
Actio, ActEss, PrsPrc

ExtraStrong-LowVowel-No-palatalization
* : VSUF-IND-PRS-SG3_ED ;  (2) +V+Ind+Prs+Sg3: ǩeâtt
+V+Ind+Prs+Sg3, Ind.Prt.ConNeg, PrfPrc

Strong-LowVowel-Palatalization
* +Ind+Prs+Pl3:%^VV2V%^PAL%>e K ;  (3) +V+Ind+Prs+Pl3: ǩeʹtte
+V+Ind+Prs+Pl3

ExtraStrong-RaisedVowel-Palatalization CHECKME = 2015-10-11
* :%^VV2V%^VOWRaise%^PAL%> VSUF-IND-PRT-PL3_ED ;  (4) +V+Ind+Prt+Pl3: ǩiʹtte
+V+Ind+Prt+Pl3,  Ind+Prt+Sg1, Ind+Prt+Sg2, Ind+Prt+Sg4

Strong-StableV-Palatalization
* :%^PALE%^PAL VSUF-IND-PRS-CONNEG_ED ;  (5) +V+Imprt+Sg2: ǩeeʹtt
Imprt+Sg2, Ind+Prs+ConNeg, Ind+Prs+Sg4, VAbess, GerTemp, GerInstr

Strong-RaisedVowel-Palatalization
* :%^VOWRaise%^PALI%^PAL VSUF-POTENTIAL_ED ;   (6) +V+Pot+Sg3: kiiʹttež
Ind+Prt+Sg3, Ind+Prt+Pl1, Ind+Prt+Pl2, Pot,

Strong-LowVowel-No-palatalization
* : VSUF-CONDITIONAL_ED ;  (7) +V+Imprt+Sg3: ǩeâttas
Ind+Prs+Sg1, Ind+Prs+Sg2, Cond,  Imprt+Sg3

* :%^VV2V%^VOWRaise VSUF-IMPRT-CONNEGII_ED ;  (8) +V+Imprt+ConNegII: ǩittu
Imprt+ConNeg, Pass+PrfPrc

ExtraStrong-LowVowel-No-palatalization
* :%^CC2CCC VSUF-IMPRT-PL3_ED ;  (9) Ind.Imprt.Pl3: keâttaz
Imprt+Pl3

(10) Allegro for incoative: keʹt»

(11) Present Participle:
* :%^VV2V%^VOWRaise%^PAL%> FOR-VSUF-PRSPRC_ED  ;  (11) +V+Act+PrsPrc: ǩiʹtti

(12) Weak-RaisedVowel-NoPalatalization
* :%^V2VV%^VOWRaise VSUF-CHED_ED ;   (12) +Der+Der/ched: ǩiitt

* LEXICON IV_KOAQCCED  kååʹcced:kååcc
* LEXICON V0_KOAQCCED  kååʹcced:kååcc
Strong-LowVowel-Palatalization
* :%^PAL VSUF-INF_ED ;  (1) +V+Inf: kååʹcced
V+Inf, Ind+Prs+Pl1, Ind+Prs+Pl2, Imprt+Pl1, Imprt+Pl2
Actio, ActEss, PrsPrc

Strong-LowVowel-No-palatalization
* : VSUF-IND-PRS-SG3_ED ;  (2) +V+Ind+Prs+Sg3: kååcc
+V+Ind+Prs+Sg3, Ind.Prt.ConNeg, PrfPrc

ExtraStrong-LowVowel-Palatalization
* +Ind+Prs+Pl3:%^VV2V%^PAL%>e K ;  (3) +V+Ind+Prs+Pl3: kåʹcce
+V+Ind+Prs+Pl3

ExtraStrong-RaisedVowel-Palatalization
* :%^VV2V%^VOWRaise%^PAL%> VSUF-IND-PRT-PL3_ED ;  (4) +V+Ind+Prt+Pl3: koʹcce
+V+Ind+Prt+Pl3,  Ind+Prt+Sg1, Ind+Prt+Sg2, Ind+Prt+Sg4

Weak-StableV-Palatalization
* :%^PAL%^KK2GG VSUF-IND-PRS-CONNEG_ED ;  (5) 
Imprt+Sg2, Ind+Prs+ConNeg, Ind+Prs+Sg4, VAbess, GerTemp, GerInstr

Weak-RaisedVowel-Palatalization
* :%^VOWRaise%^PAL%^KK2GG VSUF-POTENTIAL_ED ;   (6) +V+Pot+Sg3: kooʹʒʒež
Ind+Prt+Sg3, Ind+Prt+Pl1, Ind+Prt+Pl2, Pot,

Weak-LowVowel-No-palatalization
* :%^KK2GG VSUF-CONDITIONAL_ED ;  (7) +V+Imprt+Sg3: kååʒʒas
Ind+Prs+Sg1, Ind+Prs+Sg2, Cond,  Imprt+Sg3

ExtraStrong-RaisedVowel-No-palatalization
* :%^VV2V%^VOWRaise VSUF-IMPRT-CONNEGII_ED ;  (8) +V+Imprt+ConNegII: koccu
Imprt+ConNeg, Pass+PrfPrc

ExtraStrong-LoweredVowel-No-palatalization
* :%^VV2V VSUF-IMPRT-PL3_ED ;  (9) Ind.Imprt.Pl3: kåccaz
Imprt+Pl3

(11) Present Participle:
* :%^VOWRaise%^PAL%> FOR-VSUF-PRSPRC_ED ;  (4) +V+Act+PrsPrc: kooʹcci

(12) Weak-RaisedVowel-NoPalatalization
* :%^VOWRaise%^KK2GG VSUF-CHED_ED ;   (12) +Der+Der/ched: kooʒʒ-

* LEXICON V_1E_VQYKK  ceʹpcced:cẹpcc
* LEXICON V0_1E_VQYKK  ceʹpcced:cẹpcc
ExtraStrong-LowVowel-Palatalization
* :%^PAL%^PALK VSUF-INF_ED ;  (1) +V+Inf: ceʹpcced
V+Inf, Ind+Prs+Pl1, Ind+Prs+Pl2, Imprt+Pl1, Imprt+Pl2
Actio, ActEss, PrsPrc

ExtraStrong-LowVowel-No-palatalization
* : VSUF-IND-PRS-SG3_ED ;  (2) +V+Ind+Prs+Sg3: cepcc
+V+Ind+Prs+Sg3, Ind.Prt.ConNeg, PrfPrc, NomAct in MOsh

ExtraStrong-LowVowel-Palatalization
* +Ind+Prs+Pl3:%^PAL%^PALK%>e K ;  (3) +V+Ind+Prs+Pl3: ceʹpcce
+V+Ind+Prs+Pl3

ExtraStrong-RaisedVowel-Palatalization
* :%^VOWRaise%^PAL%^PALK%> VSUF-IND-PRT-PL3_ED ;  (4) +V+Ind+Prt+Pl3: ciʹpcce
+V+Ind+Prt+Pl3,  Ind+Prt+Sg1, Ind+Prt+Sg2, Ind+Prt+Sg4

Weak-StableV-Palatalization
* :%^V2VV%^PAL%^YXX2YX%^PALK VSUF-IND-PRS-CONNEG_ED ;  (5) ceeʹpc-
Imprt+Sg2, Ind+Prs+ConNeg, Ind+Prs+Sg4, VAbess, GerTemp, GerInstr

Weak-RaisedVowel-Palatalization
* :%^V2VV%^VOWRaise%^PAL%^YXX2YX%^PALK%> VSUF-POTENTIAL_ED ;   (6) +V+Pot+Sg3: ciiʹpcež
Ind+Prt+Sg3, Ind+Prt+Pl1, Ind+Prt+Pl2, Pot,

Weak-LowVowel-No-palatalization
* :%^V2VV%^YXX2YX VSUF-CONDITIONAL_ED ;  (7) +V+Imprt+Sg3: ceepcas
Ind+Prs+Sg1, Ind+Prs+Sg2, Cond,  Imprt+Sg3

ExtraStrong-RaisedVowel-No-palatalization
* :%^VOWRaise VSUF-IMPRT-CONNEGII_ED ;  (8) +V+Imprt+ConNegII: cipccu
Imprt+ConNeg, Pass+PrfPrc

ExtraStrong-LoweredVowel-No-palatalization
* : VSUF-IMPRT-PL3_ED ;  (9) Ind.Imprt.Pl3: cepssaz
Imprt+Pl3

(10) Allegro for incoative: ceʹps»

(11) Present Participle:
* :%^VOWRaise%^PAL%^PALK FOR-VSUF-PRSPRC_ED ;  (11) +V+Act+PrsPrc: ciʹpcci

(12) Weak-RaisedVowel-NoPalatalization
* :%^V2VV%^VOWRaise%^YXX2YX VSUF-CHED_ED ;   (12) +Der+Der/ched: ciipc-

* LEXICON V_1E_VQYXX  ceʹpcced:cepcc
* LEXICON IV_1E_VQYXX  ceʹpcced:cepcc
* LEXICON TV_1E_VQYXX  ceʹpcced:cepcc
* LEXICON V0_1E_VQYXX  ceʹpcced:cepcc
ExtraStrong-LowVowel-Palatalization
* :%^PAL VSUF-INF_ED ;  (1) +V+Inf: ceʹpcced
V+Inf, Ind+Prs+Pl1, Ind+Prs+Pl2, Imprt+Pl1, Imprt+Pl2
Actio, ActEss, PrsPrc

ExtraStrong-LowVowel-No-palatalization
* : VSUF-IND-PRS-SG3_ED ;  (2) +V+Ind+Prs+Sg3: cepcc
+V+Ind+Prs+Sg3, Ind.Prt.ConNeg, PrfPrc, NomAct in MOsh

ExtraStrong-LowVowel-Palatalization
* +Ind+Prs+Pl3:%^PAL%>e K ;  (3) +V+Ind+Prs+Pl3: ceʹpcce
+V+Ind+Prs+Pl3

ExtraStrong-RaisedVowel-Palatalization
* :%^VOWRaise%^PAL%> VSUF-IND-PRT-PL3_ED ;  (4) +V+Ind+Prt+Pl3: ciʹpcce
+V+Ind+Prt+Pl3,  Ind+Prt+Sg1, Ind+Prt+Sg2, Ind+Prt+Sg4

Weak-StableV-Palatalization
* :%^V2VV%^PAL%^YXX2YX VSUF-IND-PRS-CONNEG_ED ;  (5) ceeʹpc-
Imprt+Sg2, Ind+Prs+ConNeg, Ind+Prs+Sg4, VAbess, GerTemp, GerInstr

Weak-RaisedVowel-Palatalization
* :%^V2VV%^VOWRaise%^PAL%^YXX2YX%> VSUF-POTENTIAL_ED ;   (6) +V+Pot+Sg3: ciiʹpcež
Ind+Prt+Sg3, Ind+Prt+Pl1, Ind+Prt+Pl2, Pot,

Weak-LowVowel-No-palatalization
* :%^V2VV%^YXX2YX VSUF-CONDITIONAL_ED ;  (7) +V+Imprt+Sg3: ceepcas
Ind+Prs+Sg1, Ind+Prs+Sg2, Cond,  Imprt+Sg3

ExtraStrong-RaisedVowel-No-palatalization
* :%^VOWRaise VSUF-IMPRT-CONNEGII_ED ;  (8) +V+Imprt+ConNegII: cipccu
Imprt+ConNeg, Pass+PrfPrc

ExtraStrong-LoweredVowel-No-palatalization
* : VSUF-IMPRT-PL3_ED ;  (9) Ind.Imprt.Pl3: cepssaz
Imprt+Pl3

(10) Allegro for incoative: ceʹps»

(11) Present Participle:
* :%^VOWRaise%^PAL FOR-VSUF-PRSPRC_ED ;  (11) +V+Act+PrsPrc: ciʹpcci

(12) Weak-RaisedVowel-NoPalatalization
* :%^V2VV%^VOWRaise%^YXX2YX VSUF-CHED_ED ;   (12) +Der+Der/ched: ciipc-

* LEXICON V_1E_EAQKKK  reäʹǧǧed:reä%{ʹØ%}gˈg
* :%^PAL%^PALK VSUF-INF_ED_NO_mOsh ;  (1) +V+Inf: veäʹdˈded
V+Inf, Ind+Prs+Pl1, Ind+Prs+Pl2, Imprt+Pl1, Imprt+Pl2
Actio, ActEss, PrsPrc

Strong-LowVowel-No-palatalization
* : VSUF-IND-PRS-SG3_ED ;  (2) +V+Ind+Prs+Sg3: veädd
+V+Ind+Prs+Sg3, Ind.Prt.ConNeg, PrfPrc

ExtraStrong-LowVowel-Palatalization
* +Ind+Prs+Pl3:%^PAL%^PALK%>e K ;  (3) +V+Ind+Prs+Pl3: veäʹdˈde
+V+Ind+Prs+Pl3

ExtraStrong-RaisedVowel-Palatalization
* :%^VOWRaise%^PALẸ%^PAL%^PALK%> VSUF-IND-PRT-PL3_ED ;  (4) +V+Ind+Prt+Pl3: vieʹdˈde
+V+Ind+Prt+Pl3,  Ind+Prt+Sg1, Ind+Prt+Sg2, Ind+Prt+Sg4

Weak-StableV-Palatalization
* :%^PALẸ%^PAL%^CCC2CC%^PALK VSUF-IND-PRS-CONNEG_ED ;  (5) viẹʹdd
Imprt+Sg2, Ind+Prs+ConNeg, Ind+Prs+Sg4, VAbess, GerTemp, GerInstr

Weak-RaisedVowel-Palatalization
* :%^VOWRaise%^PALE%^PAL%^CCC2CC%^PALK%> VSUF-POTENTIAL_ED ;  (6) +V+Pot+Sg3: vieʹddež
Ind+Prt+Sg3, Ind+Prt+Pl1, Ind+Prt+Pl2, Pot,

Weak-LoweredVowel-No-palatalization
* :%^CCC2CC%> VSUF-CONDITIONAL_ED ;  (7) +V+Imprt+Sg3: veäddas
Ind+Prs+Sg1, Ind+Prs+Sg2, Cond,  Imprt+Sg3

ExtraStrong-RaisedVowel-No-palatalization
* :%^VOWRaise VSUF-IMPRT-CONNEGII_ED ;  (8) +V+Imprt+ConNegII: viâdˈdu
Imprt+ConNeg, Pass+PrfPrc

ExtraStrong-LoweredVowel-No-palatalization
* VSUF-IMPRT-PL3_ED ;  (9) Ind.Imprt.Pl3: veädˈdaz
Imprt+Pl3

(11) Present Participle:

(12) Weak-RaisedVowel-NoPalatalization
* :%^VOWRaise%^CCC2CC VSUF-CHED_ED ;   (12) +Der+Der/ched: viâdd-

* LEXICON V_1E_EAQCCC  veäʹdded:veä%{ʹØ%}dˈd
* LEXICON V0_1E_EAQCCC  veäʹdded:veä%{ʹØ%}dˈd
* :%^PAL VSUF-INF_ED ;  (1) +V+Inf: veäʹdˈded
V+Inf, Ind+Prs+Pl1, Ind+Prs+Pl2, Imprt+Pl1, Imprt+Pl2
Actio, ActEss, PrsPrc

Strong-LowVowel-No-palatalization
* : VSUF-IND-PRS-SG3_ED ;  (2) +V+Ind+Prs+Sg3: veädd
+V+Ind+Prs+Sg3, Ind.Prt.ConNeg, PrfPrc

ExtraStrong-LowVowel-Palatalization
* +Ind+Prs+Pl3:%^PAL%>e K ;  (3) +V+Ind+Prs+Pl3: veäʹdˈde
+V+Ind+Prs+Pl3

ExtraStrong-RaisedVowel-Palatalization
* :%^VOWRaise%^PALẸ%^PAL%> VSUF-IND-PRT-PL3_ED ;  (4) +V+Ind+Prt+Pl3: vieʹdˈde
+V+Ind+Prt+Pl3,  Ind+Prt+Sg1, Ind+Prt+Sg2, Ind+Prt+Sg4

Weak-StableV-Palatalization
* :%^PALẸ%^PAL%^CCC2CC VSUF-IND-PRS-CONNEG_ED ;  (5) viẹʹdd
Imprt+Sg2, Ind+Prs+ConNeg, Ind+Prs+Sg4, VAbess, GerTemp, GerInstr

Weak-RaisedVowel-Palatalization
* :%^VOWRaise%^PALE%^PAL%^CCC2CC%> VSUF-POTENTIAL_ED ;  (6) +V+Pot+Sg3: vieʹddež
Ind+Prt+Sg3, Ind+Prt+Pl1, Ind+Prt+Pl2, Pot,

Weak-LoweredVowel-No-palatalization
* :%^CCC2CC%> VSUF-CONDITIONAL_ED ;  (7) +V+Imprt+Sg3: veäddas
Ind+Prs+Sg1, Ind+Prs+Sg2, Cond,  Imprt+Sg3

ExtraStrong-RaisedVowel-No-palatalization
* :%^VOWRaise VSUF-IMPRT-CONNEGII_ED ;  (8) +V+Imprt+ConNegII: viâdˈdu
Imprt+ConNeg, Pass+PrfPrc

ExtraStrong-LoweredVowel-No-palatalization
* VSUF-IMPRT-PL3_ED ;  (9) Ind.Imprt.Pl3: veädˈdaz
Imprt+Pl3

(11) Present Participle:

(12) Weak-RaisedVowel-NoPalatalization
* :%^VOWRaise%^CCC2CC VSUF-CHED_ED ;   (12) +Der+Der/ched: viâdd-

Strong-HighVowel-Palatalization
* :%^PAL VSUF-INF_ED ;  (1) +V+Inf: kââʹǩǩed
V+Inf, Ind+Prs+Pl1, Ind+Prs+Pl2, Imprt+Pl1, Imprt+Pl2
Actio, ActEss, PrsPrc

Strong-LoweredVowel-No-palatalization
* : VSUF-IND-PRS-SG3_ED ;  (2) +V+Ind+Prs+Sg3: kââkk
+V+Ind+Prs+Sg3, Ind.Prt.ConNeg, PrfPrc

ExtraStrong-LoweredVowel-Palatalization
* +Ind+Prs+Pl3:%^VV2V%^PAL%>e K ;  (3) +V+Ind+Prs+Pl3: kâʹǩǩe
+V+Ind+Prs+Pl3

ExtraStrong-RaisedVowel-Palatalization
* :%^VV2V%^VOWRaise%^PAL VSUF-IND-PRT-PL3_ED ;  (4) +V+Ind+Prt+Pl3: kõʹǩǩe
+V+Ind+Prt+Pl3,  Ind+Prt+Sg1, Ind+Prt+Sg2, Ind+Prt+Sg4

Weak-StableV-Palatalization
* :%^PAL%^KK2GG VSUF-IND-PRS-CONNEG_ED ;  (5) kââʹjj
Imprt+Sg2, Ind+Prs+ConNeg, Ind+Prs+Sg4, VAbess, GerTemp, GerInstr

Weak-RaisedVowel-Palatalization
* :%^VOWRaise%^PAL%^KK2GG VSUF-POTENTIAL_ED ;  (6) +V+Pot+Sg3: kõõʹjjež
Ind+Prt+Sg3, Ind+Prt+Pl1, Ind+Prt+Pl2, Pot,

Weak-LoweredVowel-No-palatalization
* :%^KK2GG%> VSUF-CONDITIONAL_ED ;  (7) +V+Imprt+Sg3: kââǥǥas
Ind+Prs+Sg1, Ind+Prs+Sg2, Cond,  Imprt+Sg3

ExtraStrong-RaisedVowel-No-palatalization
* :%^VV2V%^VOWRaise VSUF-IMPRT-CONNEGII_ED ;  (8) +V+Imprt+ConNegII: kõkku
Imprt+ConNeg, Pass+PrfPrc

ExtraStrong-LoweredVowel-No-palatalization
* :%^VV2V VSUF-IMPRT-PL3_ED ;  (9) Ind.Imprt.Pl3: kâkkaz
Imprt+Pl3

(10) Allegro for incoative: kâʹǩ»

(11) Present Participle: 
* :%^VOWRaise%^PAL FOR-VSUF-PRSPRC_ED ;  (11) kõõʹǩǩi

(12) Weak-RaisedVowel-NoPalatalization
* :%^VOWRaise%^KK2GG VSUF-CHED_ED ;   (12) +Der+Der/ched: kõõǥǥ-

* LEXICON V_1E_VVQKK  kââʹǩǩed:kââ%{ʹØ%}kk
* LEXICON V0_1E_VVQKK  kââʹǩǩed:kââ%{ʹØ%}kk
Strong-HighVowel-Palatalization
* :%^PAL%^PALK VSUF-INF_ED ;  (1) +V+Inf: kââʹǩǩed
V+Inf, Ind+Prs+Pl1, Ind+Prs+Pl2, Imprt+Pl1, Imprt+Pl2
Actio, ActEss, PrsPrc

Strong-LoweredVowel-No-palatalization
* : VSUF-IND-PRS-SG3_ED ;  (2) +V+Ind+Prs+Sg3: kââkk
+V+Ind+Prs+Sg3, Ind.Prt.ConNeg, PrfPrc

ExtraStrong-LoweredVowel-Palatalization
* +Ind+Prs+Pl3:%^VV2V%^PAL%^PALK%>e K ;  (3) +V+Ind+Prs+Pl3: kâʹǩǩe
+V+Ind+Prs+Pl3

ExtraStrong-RaisedVowel-Palatalization
* :%^VV2V%^VOWRaise%^PAL%^PALK VSUF-IND-PRT-PL3_ED ;  (4) +V+Ind+Prt+Pl3: kõʹǩǩe
+V+Ind+Prt+Pl3,  Ind+Prt+Sg1, Ind+Prt+Sg2, Ind+Prt+Sg4

Weak-StableV-Palatalization
* :%^PAL%^KK2GG%^PALK VSUF-IND-PRS-CONNEG_ED ;  (5) kââʹjj
Imprt+Sg2, Ind+Prs+ConNeg, Ind+Prs+Sg4, VAbess, GerTemp, GerInstr

Weak-RaisedVowel-Palatalization
* :%^VOWRaise%^PAL%^KK2GG%^PALK VSUF-POTENTIAL_ED ;  (6) +V+Pot+Sg3: kõõʹjjež
Ind+Prt+Sg3, Ind+Prt+Pl1, Ind+Prt+Pl2, Pot,

Weak-LoweredVowel-No-palatalization
* :%^KK2GG%> VSUF-CONDITIONAL_ED ;  (7) +V+Imprt+Sg3: kââǥǥas
Ind+Prs+Sg1, Ind+Prs+Sg2, Cond,  Imprt+Sg3

ExtraStrong-RaisedVowel-No-palatalization
* :%^VV2V%^VOWRaise VSUF-IMPRT-CONNEGII_ED ;  (8) +V+Imprt+ConNegII: kõkku
Imprt+ConNeg, Pass+PrfPrc

ExtraStrong-LoweredVowel-No-palatalization
* :%^VV2V VSUF-IMPRT-PL3_ED ;  (9) Ind.Imprt.Pl3: kâkkaz
Imprt+Pl3

(10) Allegro for incoative: kâʹǩ»

(11) Present Participle: 
* :%^VOWRaise%^PAL%^PALK FOR-VSUF-PRSPRC_ED ;  (11) kõõʹǩǩi

(12) Weak-RaisedVowel-NoPalatalization
* :%^VOWRaise%^KK2GG VSUF-CHED_ED ;   (12) +Der+Der/ched: kõõǥǥ-

* LEXICON V_PUEAQTTED  pueʹtted:puätt
* LEXICON IV_PUEAQTTED  pueʹtted:puätt
* LEXICON V0_PUEAQTTED  pueʹtted:puätt

Strong-HighVowel-Palatalization
* :%^VOWRaise%^PALẸ%^PAL VSUF-INF_ED ;		 (1) puẹʹtted 
V+Inf, Ind+Prs+Pl1, Ind+Prs+Pl2, Imprt+Pl1, Imprt+Pl2
Actio, ActEss, PrsPrc

Strong-LoweredVowel-No-palatalization
* : VSUF-IND-PRS-SG3_ED ; 	     		 (2) puätt
+V+Ind+Prs+Sg3, Ind.Prt.ConNeg, PrfPrc

ExtraStrong-LoweredVowel-Palatalization
* +Ind+Prs+Pl3:%^PAL%^CC2CCC%>e K ;      (3) puäʹtˈte
+V+Ind+Prs+Pl3

ExtraStrong-RaisedVowel-Palatalization
* :%^VOWRaise%^PALE%^PAL%^CC2CCC%> VSUF-IND-PRT-PL3_ED ;  (4) pueʹtˈte
* :%^VOWRaise%^PALÕ%^PAL%^CC2CCC%> VSUF-IND-PRT-PL3_ED ;  (4) puõʹtˈte
+V+Ind+Prt+Pl3,  Ind+Prt+Sg1, Ind+Prt+Sg2, Ind+Prt+Sg4

Weak-StableV-Palatalization
* :%^PAL%^CC2C VSUF-IND-PRS-CONNEG_ED ;  (5) puäʹđ-
Imprt+Sg2, Ind+Prs+ConNeg, Ind+Prs+Sg4, VAbess, GerTemp, GerInstr

Weak-RaisedVowel-Palatalization
* +Use/NGminip+Use/NG:%^VOWRaise%^PALE%^PAL%^CC2C%> VSUF-POTENTIAL_ED ;  (6 pueʹđež
* :%^VOWRaise%^PALÕ%^PAL%^CC2C%> VSUF-POTENTIAL_ED ;  (6 puõʹđež
* :%^VOWRaise%^PALÕ%^PAL%^CC2C VSUF-IND-PRT-SG3-PL1-PL2_ ;  ( puõʹđi
* +Pot+Sg3:%^PAL%^CC2C%>ež   K ;  (6   puäʹđež
Ind+Prt+Sg3, Ind+Prt+Pl1, Ind+Prt+Pl2, Pot,

Weak-LoweredVowel-No-palatalization
* :%^CC2C%> VSUF-CONDITIONAL_ED ;  (7) puäđ-
Ind+Prs+Sg1, Ind+Prs+Sg2, Cond,  Imprt+Sg3
* +Use/NGminip+Use/NG:%^PAL%^CC2C%> VSUF-CONDITIONAL_ED ;  (5 ?2 ?7) puäʹđ-

ExtraStrong-RaisedVowel-No-palatalization
* :%^VOWRaise%^PALÕ VSUF-IMPRT-CONNEGII_ED ;  (8 puõttu
* :%^VOWRaise VSUF-IMPRT-CONNEGII_ED ;  (8 puåttu
Imprt+ConNeg, Pass+PrfPrc

ExtraStrong-LoweredVowel-No-palatalization (9)
* :%^CC2CCC VSUF-IMPRT-PL3_ED ;   puätˈtaz
Imprt+Pl3

Allegro (10)

(11) Present Participle:
* +Use/NG:%^VOWRaise%^PALE%^PAL%> FOR-VSUF-PRSPRC_ED ;  (11) pueʹtti
* :%^VOWRaise%^PALÕ%^PAL%> FOR-VSUF-PRSPRC_ED ;  (11) puõʹtti

(12) Weak-RaisedVowel-NoPalatalization
* :%^VOWRaise%^CC2C VSUF-CHED_ED ;   (12) +Der+Der/ched: puåđ

* LEXICON V_SHKUEAQTTED  škueʹtted:puätt
* LEXICON IV_SHKUEAQTTED  škueʹtted:puätt
* LEXICON TV_SHKUEAQTTED  škueʹtted:puätt
* LEXICON V0_SHKUEAQTTED  pueʹtted:puätt

Strong-HighVowel-Palatalization
* :%^VOWRaise%^PALẸ%^PAL VSUF-INF_ED ;		 (1) puẹʹtted 
V+Inf, Ind+Prs+Pl1, Ind+Prs+Pl2, Imprt+Pl1, Imprt+Pl2
Actio, ActEss, PrsPrc

Strong-LoweredVowel-No-palatalization
* : VSUF-IND-PRS-SG3_ED ; 	     		 (2) puätt
+V+Ind+Prs+Sg3, Ind.Prt.ConNeg, PrfPrc

ExtraStrong-LoweredVowel-Palatalization
* +Ind+Prs+Pl3:%^PAL%^CC2CCC%>e K ;      (3) puäʹtˈte
+V+Ind+Prs+Pl3

ExtraStrong-RaisedVowel-Palatalization
* :%^VOWRaise%^PALE%^PAL%^CC2CCC VSUF-IND-PRT-PL3_ED ;  (4) pueʹtˈte
* +Use/NGminip+Use/NG:%^VOWRaise%^PALÕ%^PAL%^CC2CCC VSUF-IND-PRT-PL3_ED ;  (4) puõʹtˈte
+V+Ind+Prt+Pl3,  Ind+Prt+Sg1, Ind+Prt+Sg2, Ind+Prt+Sg4

Weak-StableV-Palatalization
* :%^PAL%^CC2C VSUF-IND-PRS-CONNEG_ED ;  (5) puäʹđ-
Imprt+Sg2, Ind+Prs+ConNeg, Ind+Prs+Sg4, VAbess, GerTemp, GerInstr

Weak-RaisedVowel-Palatalization
* :%^VOWRaise%^PALE%^PAL%^CC2C VSUF-POTENTIAL_ED ;  (6 pueʹđež
* +Use/NGminip+Use/NG:%^VOWRaise%^PALÕ%^PAL%^CC2C VSUF-POTENTIAL_ED ;  (6 puõʹđež
* :%^VOWRaise%^PALÕ%^PAL%^CC2C VSUF-IND-PRT-SG3-PL1-PL2_ ;  ( puõʹđi
* +Pot+Sg3:%^PAL%^CC2C%>ež   K ;  (6   puäʹđež
Ind+Prt+Sg3, Ind+Prt+Pl1, Ind+Prt+Pl2, Pot,

Weak-LoweredVowel-No-palatalization
* :%^CC2C VSUF-CONDITIONAL_ED ;  (7) puäđ-
Ind+Prs+Sg1, Ind+Prs+Sg2, Cond,  Imprt+Sg3
* +Use/NGminip+Use/NG:%^PAL%^CC2C VSUF-CONDITIONAL_ED ;  (5 ?2 ?7) puäʹđ-

ExtraStrong-RaisedVowel-No-palatalization
* :%^VOWRaise%^PALÕ VSUF-IMPRT-CONNEGII_ED ;  (8 puõttu
* +Use/NGminip+Use/NG:%^VOWRaise VSUF-IMPRT-CONNEGII_ED ;  (8 puåttu
Imprt+ConNeg, Pass+PrfPrc

ExtraStrong-LoweredVowel-No-palatalization (9)
* :%^CC2CCC VSUF-IMPRT-PL3_ED ;   puätˈtaz
Imprt+Pl3

No Allegro (10) 2015-12-04
:%^VOWLower%^PAL%^CC2CAllegro%>e FOR-ALLEGRO-DEVERBAL-DERIVATION ;

(11) Present Participle:
* +Use/NGminip+Use/NG:%^VOWRaise%^PALE%^PAL FOR-VSUF-PRSPRC_ED ;  (11) pueʹtti
* :%^VOWRaise%^PALÕ%^PAL FOR-VSUF-PRSPRC_ED ;  (11) puõʹtti

* LEXICON IV_JIEAQLLED  jieʹlled:jeä%{ʹØ%}ll
* LEXICON V0_JIEAQLLED  jieʹlled:jeä%{ʹØ%}ll
like: V_PIEAQKHKHED

Strong-HighVowel-Palatalization
* :%^VOWRaise%^PALẸ%^PAL VSUF-INF_ED ;		 (1) jiẹʹlled 
V+Inf, Ind+Prs+Pl1, Ind+Prs+Pl2, Imprt+Pl1, Imprt+Pl2
Actio, ActEss, PrsPrc

Strong-LoweredVowel-No-palatalization
* : VSUF-IND-PRS-SG3_ED ; 	     		 (2) jeäll
+V+Ind+Prs+Sg3, Ind.Prt.ConNeg, PrfPrc

ExtraStrong-LoweredVowel-Palatalization
* +Ind+Prs+Pl3:%^PAL%^CC2CCC%>e K ;      (3) jeäʹlˈle
+V+Ind+Prs+Pl3

ExtraStrong-RaisedVowel-Palatalization
* :%^VOWRaise%^PALE%^PAL%^CC2CCC%> VSUF-IND-PRT-PL3_ED ;  (4) jieʹlˈle
* +Use/NGminip+Use/NG:%^VOWRaise%^PALÕ%^PAL%^CC2CCC%> VSUF-IND-PRT-PL3_ED ;  (4) jiõʹlˈle
+V+Ind+Prt+Pl3,  Ind+Prt+Sg1, Ind+Prt+Sg2, Ind+Prt+Sg4

Weak-StableV-Palatalization
* :%^PAL%^CC2C VSUF-IND-PRS-CONNEG_ED ;  (5) jeäʹl-
Imprt+Sg2, Ind+Prs+ConNeg, Ind+Prs+Sg4, VAbess, GerTemp, GerInstr
Ger.Temp.PxSg3: jeäʹleeʹstes

Weak-RaisedVowel-Palatalization
* :%^VOWRaise%^PALE%^PAL%^CC2C%> VSUF-POTENTIAL_ED ;  (6 jieʹlež

* :%^VOWRaise%^PALÕ%^PAL%^CC2C VSUF-IND-PRT-SG3-PL1-PL2_ ;  ( jiõʹli
* +Pot+Sg3:%^PAL%^CC2C%>ež   K ;  (6   puäʹđež
Ind+Prt+Sg3, Ind+Prt+Pl1, Ind+Prt+Pl2, Pot,

Weak-LoweredVowel-No-palatalization
* :%^CC2C%> VSUF-CONDITIONAL_ED ;  (7) jeäl-
Ind+Prs+Sg1, Ind+Prs+Sg2, Cond,  Imprt+Sg3
* +Use/NGminip+Use/NG:%^PAL%^CC2C%> VSUF-CONDITIONAL_ED ;  (5 ?2 ?7) jeäʹl-

ExtraStrong-RaisedVowel-No-palatalization
* :%^VOWRaise VSUF-IMPRT-CONNEGII_ED ;  (8 jiâllu
Imprt+ConNeg, Pass+PrfPrc

ExtraStrong-LoweredVowel-No-palatalization (9)
* :%^CC2CCC VSUF-IMPRT-PL3_ED ;   jeälˈlaz
Imprt+Pl3

Allegro (10)
* :%^PAL%^CC2CAllegro%>e FOR-ALLEGRO-DEVERBAL-DERIVATION ;  jeäʹle

(11) Present Participle:
* :%^VOWRaise%^PALE%^PAL%> FOR-VSUF-PRSPRC_ED ;  (11) jieʹlli
* +Use/NGminip+Use/NG:%^VOWRaise%^PALÕ%^PAL%> FOR-VSUF-PRSPRC_ED ;  (11) jiõʹlli

(12)
* :%^VOWRaise%^CC2C VSUF-CHED_ED ;   (12) +Der+Der/ched: 

* LEXICON V_1E_EA/EQCC  ǩieʹssed:ǩeä%{ʹØ%}ss
* LEXICON V0_1E_EA/EQCC  ǩieʹssed:ǩeä%{ʹØ%}ss
* Yaml: **V-piekked**
Strong-HighVowel-Palatalization
* :%^VOWRaise%^PALẸ%^PAL VSUF-INF_ED_NO_mOsh ;  (1) +V+Inf: piẹʹǩǩed
V+Inf, Ind+Prs+Pl1, Ind+Prs+Pl2, Imprt+Pl1, Imprt+Pl2
Actio, ActEss, PrsPrc

Strong-LoweredVowel-No-palatalization
* : VSUF-IND-PRS-SG3_ED ;  (2) +V+Ind+Prs+Sg3: peäkk
+V+Ind+Prs+Sg3, Ind.Prt.ConNeg, PrfPrc

ExtraStrong-LoweredVowel-Palatalization
* +Ind+Prs+Pl3:%^PAL%^CC2CCC%>e K ;  (3) +V+Ind+Prs+Pl3: peäʹǩˈǩe
+V+Ind+Prs+Pl3

ExtraStrong-RaisedVowel-Palatalization
* :%^VOWRaise%^PALE%^PAL%^CC2CCC%> VSUF-IND-PRT-PL3_ED ;  (4) +V+Ind+Prt+Pl3: pieʹǩˈǩe
+V+Ind+Prt+Pl3,  Ind+Prt+Sg1, Ind+Prt+Sg2, Ind+Prt+Sg4

Weak-StableV-Palatalization 
* :%^VOWRaise%^PALẸ%^PAL%^KK2GG VSUF-IND-PRS-CONNEG_ED ;  (5) piẹʹjj-
Imprt+Sg2, Ind+Prs+ConNeg, Ind+Prs+Sg4, VAbess, GerTemp, GerInstr
Ger.Temp.PxSg3: peäʹjjeeʹstes

Weak-RaisedVowel-Palatalization
* :%^VOWRaise%^PALE%^PAL%^KK2GG%> VSUF-POTENTIAL_ED ;   (6) +V+Pot+Sg3: !! pieʹjjež
Ind+Prt+Sg3, Ind+Prt+Pl1, Ind+Prt+Pl2, Pot,

Weak-LoweredVowel-No-palatalization
* :%^KK2GG VSUF-CONDITIONAL_ED ;  (7) +V+Imprt+Sg3: peäǥǥas
Ind+Prs+Sg1, Ind+Prs+Sg2, Cond,  Imprt+Sg3

ExtraStrong-RaisedVowel-No-palatalization
* :%^VOWRaise%^CC2CCC VSUF-IMPRT-CONNEGII_ED ;  (8) +V+Imprt+ConNegII: piâkˈku
Imprt+ConNeg, Pass+PrfPrc

ExtraStrong-LoweredVowel-No-palatalization
* :%^CC2CCC VSUF-IMPRT-PL3_ED ;  (9) Ind.Imprt.Pl3: peäkˈkaz
Imprt+Pl3

(10) Allegro for incoative: pieʹj» 2015-09-03 IS THIS CORRECT

(11) Present Participle:
* :%^VOWRaise%^PALE%^PAL%> FOR-VSUF-PRSPRC_ED ;  (11) +V+Act+PrsPrc: pieʹǩǩi

(12)
* :%^VOWRaise%^KK2GG VSUF-CHED_ED ;   (12) +Der+Der/ched: 

* LEXICON V_1E_EA/EQKK  pieʹǩǩed:peäkk
* LEXICON V0_1E_EA/EQKK  pieʹǩǩed:peäkk
* Yaml: **V-piekked**
Strong-HighVowel-Palatalization
* :%^VOWRaise%^PALẸ%^PAL%^PALK VSUF-INF_ED_NO_mOsh ;  (1) +V+Inf: piẹʹǩǩed
V+Inf, Ind+Prs+Pl1, Ind+Prs+Pl2, Imprt+Pl1, Imprt+Pl2
Actio, ActEss, PrsPrc

Strong-LoweredVowel-No-palatalization
* : VSUF-IND-PRS-SG3_ED ;  (2) +V+Ind+Prs+Sg3: peäkk
+V+Ind+Prs+Sg3, Ind.Prt.ConNeg, PrfPrc

ExtraStrong-LoweredVowel-Palatalization
* +Ind+Prs+Pl3:%^PAL%^CC2CCC%^PALK%>e K ;  (3) +V+Ind+Prs+Pl3: peäʹǩˈǩe
+V+Ind+Prs+Pl3

ExtraStrong-RaisedVowel-Palatalization
* :%^VOWRaise%^PALE%^PAL%^CC2CCC%^PALK%> VSUF-IND-PRT-PL3_ED ;  (4) +V+Ind+Prt+Pl3: pieʹǩˈǩe
+V+Ind+Prt+Pl3,  Ind+Prt+Sg1, Ind+Prt+Sg2, Ind+Prt+Sg4

Weak-StableV-Palatalization 
* :%^VOWRaise%^PALẸ%^PAL%^KK2GG%^PALK VSUF-IND-PRS-CONNEG_ED ;  (5) piẹʹjj-
Imprt+Sg2, Ind+Prs+ConNeg, Ind+Prs+Sg4, VAbess, GerTemp, GerInstr
Ger.Temp.PxSg3: peäʹjjeeʹstes

Weak-RaisedVowel-Palatalization
* :%^VOWRaise%^PALE%^PAL%^KK2GG%^PALK%> VSUF-POTENTIAL_ED ;   (6) +V+Pot+Sg3: !! pieʹjjež
Ind+Prt+Sg3, Ind+Prt+Pl1, Ind+Prt+Pl2, Pot,

Weak-LoweredVowel-No-palatalization
* :%^KK2GG VSUF-CONDITIONAL_ED ;  (7) +V+Imprt+Sg3: peäǥǥas
Ind+Prs+Sg1, Ind+Prs+Sg2, Cond,  Imprt+Sg3

ExtraStrong-RaisedVowel-No-palatalization
* :%^VOWRaise%^CC2CCC VSUF-IMPRT-CONNEGII_ED ;  (8) +V+Imprt+ConNegII: piâkˈku
Imprt+ConNeg, Pass+PrfPrc

ExtraStrong-LoweredVowel-No-palatalization
* :%^CC2CCC VSUF-IMPRT-PL3_ED ;  (9) Ind.Imprt.Pl3: peäkˈkaz
Imprt+Pl3

(10) Allegro for incoative: pieʹj» 2015-09-03 IS THIS CORRECT

(11) Present Participle:
* :%^VOWRaise%^PALE%^PAL%^PALK%> FOR-VSUF-PRSPRC_ED ;  (11) +V+Act+PrsPrc: pieʹǩǩi

(12)
* :%^VOWRaise%^KK2GG VSUF-CHED_ED ;   (12) +Der+Der/ched: 

* LEXICON V_VUEAIQNNED  vueiʹnned:vuäinn
* LEXICON TV_VUEAIQNNED  vueiʹnned:vuäinn
* LEXICON V0_VUEAIQNNED  vueiʹnned:vuäinn

(11) Present Participle:
* :%^VOWRaise%^PALE%^PAL FOR-VSUF-PRSPRC_ED ;  (11) vueiʹnni

(12)
* :%^VOWRaise%^YXX2YX VSUF-CHED_ED ;   (12) +Der+Der/ched: 

* LEXICON V_VUEAQDHDHED  vueʹđđed:vuäđđ
* LEXICON V0_VUEAQDHDHED  vueʹđđed:vuäđđ
Strong-HighVowel-Palatalization
* :%^VOWRaise%^PALẸ%^PAL VSUF-INF_ED ;           (1) vuẹʹđđed
V+Inf, Ind+Prs+Pl1, Ind+Prs+Pl2, Imprt+Pl1, Imprt+Pl2
Actio, ActEss, PrsPrc

Strong-LoweredVowel-No-palatalization
* : VSUF-IND-PRS-SG3_ED ;                        (2) vuäđđ
+V+Ind+Prs+Sg3, Ind.Prt.ConNeg, PrfPrc

ExtraStrong-LoweredVowel-Palatalization
* +Ind+Prs+Pl3:%^PAL%^CC2CCC%>e K ;      (3) vuäʹđˈđe
+V+Ind+Prs+Pl3

ExtraStrong-RaisedVowel-Palatalization
* :%^VOWRaise%^PALE%^PAL%^CC2CCC%> VSUF-IND-PRT-PL3_ED ;  (4) vueʹđˈđe
+V+Ind+Prt+Pl3,  Ind+Prt+Sg1, Ind+Prt+Sg2, Ind+Prt+Sg4

Weak-StableV-Palatalization
* :%^PAL%^CC2C VSUF-IND-PRS-CONNEG_ED ;  (5) vuäʹđ
Imprt+Sg2, Ind+Prs+ConNeg, Ind+Prs+Sg4, VAbess, GerTemp, GerInstr

Weak-RaisedVowel-Palatalization
* :%^VOWRaise%^PALÕ%^PAL%^CC2C VSUF-POTENTIAL_ED ;  (6) vuõʹđet
* +Use/NGminip+Use/NG:%^VOWRaise%^PALE%^PAL%^CC2C VSUF-POTENTIAL_ED ;  (6) vueʹđet
Ind+Prt+Sg3, Ind+Prt+Pl1, Ind+Prt+Pl2, Pot,

Weak-LoweredVowel-No-palatalization
* :%^CC2C%> VSUF-CONDITIONAL_ED ;  (7) vuäđ-
Ind+Prs+Sg1, Ind+Prs+Sg2, Cond,  Imprt+Sg3

ExtraStrong-RaisedVowel-No-palatalization
* :%^VOWRaise%^PALÕ VSUF-IMPRT-CONNEGII_ED ;  (8) vuõđđu
Imprt+ConNeg, Pass+PrfPrc

ExtraStrong-LoweredVowel-No-palatalization (9)
* :%^CC2CCC VSUF-IMPRT-PL3_ED ;   vuäđˈđaz
Imprt+Pl3

Allegro (10)
vuäˈđeškuätt

(11) Present Participle:
* :%^VOWRaise%^PALE%^PAL FOR-VSUF-PRSPRC_ED ;  (11) vueʹđđi

(12)
* :%^VOWRaise%^CC2C VSUF-CHED_ED ;   (12) +Der+Der/ched: 

* LEXICON V_1E_EUQKK  leuʹǩǩed:leukk
* LEXICON V0_1E_EUQKK  leuʹǩǩed:leukk

(11) Present Participle:
* :%^PAL%^PALK%> FOR-VSUF-PRSPRC_ED ;  (11) leuʹǩǩi

(12)
* :%^V2VV%^VOWRaise%^YXX2YX VSUF-CHED_ED ;   (12) +Der+Der/ched: 

* : VSUF-IMPRT-PL3_ED ;   (9) +V+Imprt+Pl3 täiddaz
Imprt+Pl3

Allegro (10)
* :%^PAL%^YXX2YX%^PALK FOR-ALLEGRO-DEVERBAL-DERIVATION ;  (10) täiʹd- 

(11) Present Participle:
* :%^VOWRaise%^PAL%^PALK FOR-VSUF-PRSPRC_ED ;  (11) taiʹddi
(12)
* :%^V2VV%^VOWRaise%^YXX2YX VSUF-CHED_ED ;   (12) +Der+Der/ched: 

* LEXICON V_1E_VUQCC  täiʹdded:tä%^1VOWi%{ʹØ%}dd
* LEXICON V0_1E_VUQCC  täiʹdded:tä%^1VOWi%{ʹØ%}dd

* täiʹdded # examples:*
* *täiʹdded:* `täiʹdded+V+Inf` (Eng. # (1))
* *täidd:* `täiʹdded+V+Ind+Prs+Sg3` (Eng. # (2))
* *täiʹdde:* `täiʹdded+V+Ind+Prs+Pl3` (Eng. # (3))
* *taiʹdde:* `täiʹdded+V+Ind+Prt+Pl3` (Eng. # (4))
* *tääiʹd:* `täiʹdded+V+Imprt+Sg2` (Eng. # (5))
* *taaiʹdež:* `täiʹdded+V+Pot+Sg3` (Eng. # (6))
* *tääidas:* `täiʹdded+V+Imprt+Sg3` (Eng. # (7))
* *taiddu:* `täiʹdded+V+Pot+Sg3` (Eng. # (8))
* *täiddaz:* `täiʹdded+V+Imprt+Pl3` (Eng. # (9) +V+Imprt+Pl3 täiddaz)
* *täiʹdškueʹtted:* `täiʹdded+V+Der+Der/InchL+V+Inf` (Eng. # (10) Allegro)
* *taiʹddi:* `täiʹdded+V+PrsPrc` (Eng. # (11))
* *taaidčed:* `täiʹdded+V+Der+Der/ched+V+Inf` (Eng. # (12))

* : VSUF-IMPRT-PL3_ED ;   (9) +V+Imprt+Pl3 täiddaz
Imprt+Pl3

Allegro (10)
* :%^PAL%^YXX2YX FOR-ALLEGRO-DEVERBAL-DERIVATION ;  (10) täiʹd- 

(11) Present Participle:
* :%^VOWRaise%^PAL FOR-VSUF-PRSPRC_ED ;  (11) taiʹddi
(12)
* :%^V2VV%^VOWRaise%^YXX2YX VSUF-CHED_ED ;   (12) +Der+Der/ched: 

* LEXICON V_PEIQTTED  peiʹtted:pẹ%^1VOWi%{ʹØ%}tt
* LEXICON TV_PEIQTTED  peiʹtted:pẹ%^1VOWi%{ʹØ%}tt
* LEXICON V0_PEIQTTED  peiʹtted:pẹ%^1VOWi%{ʹØ%}tt

(11) Present Participle:
* :%^PAL FOR-VSUF-PRSPRC_ED ;  (11) taiʹddi
(12)
* :%^V2VV%^YXX2YX VSUF-CHED_ED ;   (12) +Der+Der/ched: peeitčed

* :%^PAL%^PALK VSUF-INF_ED ;  (1) +V+Inf: ceäʹlǩǩed
V+Inf, Ind+Prs+Pl1, Ind+Prs+Pl2, Imprt+Pl1, Imprt+Pl2
Actio, ActEss, PrsPrc

* : VSUF-IND-PRS-SG3_ED ;  (2) +V+Ind+Prs+Sg3: ceälkk
+V+Ind+Prs+Sg3, Ind.Prt.ConNeg, PrfPrc

* +Ind+Prs+Pl3:%^PAL%^PALK%>e K ;  (3) +V+Ind+Prs+Pl3: ceäʹlǩǩe
+V+Ind+Prs+Pl3

* :%^VOWRaise%^PALE%^PAL%^PALK%> VSUF-IND-PRT-PL3_ED ;  (4) +V+Ind+Prt+Pl3: cieʹlǩǩe
+V+Ind+Prt+Pl3,  Ind+Prt+Sg1, Ind+Prt+Sg2, Ind+Prt+Sg4

* :%^VOWRaise%^PALẸ%^PAL%^YXX2YX%^PALK VSUF-IND-PRS-CONNEG_ED ;  (5) +V+Imprt+Sg2: ciẹʹlǩ
Imprt+Sg2, Ind+Prs+ConNeg, Ind+Prs+Sg4, VAbess, GerTemp, GerInstr

* :%^VOWRaise%^PALE%^PAL%^YXX2YX%^PALK%> VSUF-POTENTIAL_ED ;  (6) +V+Pot+Sg3: cieʹlǩi
Ind+Prt+Sg3, Ind+Prt+Pl1, Ind+Prt+Pl2, Pot,

* :%^YXX2YX%> VSUF-CONDITIONAL_ED ;  (7) +V+Ind+Prs+Sg1: ceälkam
Ind+Prs+Sg1, Ind+Prs+Sg2, Cond,  Imprt+Sg3

* :%^VOWRaise VSUF-IMPRT-CONNEGII_ED ;  (8) +V+Imprt+ConNegII: ciâlkku
Imprt+ConNeg, Pass+PrfPrc

* : VSUF-IMPRT-PL3_ED ;   (9) +V+Imprt+Pl3 ceälkkaz
Imprt+Pl3

Allegro (10)

(11) Present Participle:
* :%^VOWRaise%^PALE%^PAL%^PALK FOR-VSUF-PRSPRC_ED ;  (11) +V+Act+PrsPrc: cieʹlǩǩi
(12)
* :%^VOWRaise%^YXX2YX VSUF-CHED_ED ;   (12) +Der+Der/ched: 

* LEXICON TV_1E_EAQYKK  ceäʹlǩǩed:ceä%{ʹØ%}lkk
* :%^PAL%^PALK VSUF-INF_ED ;  (1) +V+Inf: ceäʹlǩǩed
V+Inf, Ind+Prs+Pl1, Ind+Prs+Pl2, Imprt+Pl1, Imprt+Pl2
Actio, ActEss, PrsPrc

* : VSUF-IND-PRS-SG3_ED ;  (2) +V+Ind+Prs+Sg3: ceälkk
+V+Ind+Prs+Sg3, Ind.Prt.ConNeg, PrfPrc

* +Ind+Prs+Pl3:%^PAL%^PALK%>e K ;  (3) +V+Ind+Prs+Pl3: ceäʹlǩǩe
+V+Ind+Prs+Pl3

* :%^VOWRaise%^PALE%^PAL%^PALK%> VSUF-IND-PRT-PL3_ED ;  (4) +V+Ind+Prt+Pl3: cieʹlǩǩe
+V+Ind+Prt+Pl3,  Ind+Prt+Sg1, Ind+Prt+Sg2, Ind+Prt+Sg4

* :%^VOWRaise%^PALẸ%^PAL%^YXX2YX%^PALK VSUF-IND-PRS-CONNEG_ED ;  (5) +V+Imprt+Sg2: ciẹʹlǩ
Imprt+Sg2, Ind+Prs+ConNeg, Ind+Prs+Sg4, VAbess, GerTemp, GerInstr

* :%^VOWRaise%^PALE%^PAL%^YXX2YX%^PALK%> VSUF-POTENTIAL_ED ;  (6) +V+Pot+Sg3: cieʹlǩi
Ind+Prt+Sg3, Ind+Prt+Pl1, Ind+Prt+Pl2, Pot,

* :%^YXX2YX%> VSUF-CONDITIONAL_ED ;  (7) +V+Ind+Prs+Sg1: ceälkam
Ind+Prs+Sg1, Ind+Prs+Sg2, Cond,  Imprt+Sg3

* :%^VOWRaise VSUF-IMPRT-CONNEGII_ED ;  (8) +V+Imprt+ConNegII: ciâlkku
Imprt+ConNeg, Pass+PrfPrc

* : VSUF-IMPRT-PL3_ED ;   (9) +V+Imprt+Pl3 ceälkkaz
Imprt+Pl3

Allegro (10)

(11) Present Participle:
* :%^VOWRaise%^PALE%^PAL%^PALK FOR-VSUF-PRSPRC_ED ;  (11) +V+Act+PrsPrc: cieʹlǩǩi
(12)
* :%^VOWRaise%^YXX2YX VSUF-CHED_ED ;   (12) +Der+Der/ched: 

* ceäʹlǩǩed # examples:*

* ceäʹlǩǩed+V+Imprt+Pl2 # (1) examples:*

* ceäʹlǩǩed+V+Ind+Prs+Sg3 # (2) examples:*

* ceäʹlǩǩed+V+Ind+Prs+Pl3 # (3) examples:*

* ceäʹlǩǩed+V+Ind+Prt+Pl3 # (4) examples:*

* ceäʹlǩǩed+V+Imprt+Sg2 # (5) examples:*

* ceäʹlǩǩed+V+Pot+Sg3 # (6) examples:*

* ceäʹlǩǩed+V+Imprt+Sg3 # (7) +V+Cond+Sg3 ceälkči, +V+Ind+Prs+Sg1 ceälkam examples:*

* ceäʹlǩǩed+V+Pass+PrfPrc # (8) examples:*

* ceäʹlǩǩed+V+Imprt+Pl3 # (9) +V+Act+PrfPrc ceälkkam examples:*

* ceäʹlǩǩed+V+Act+PrsPrc # (11) examples:*

* LEXICON V_1E_EAQYXX  veäʹltted:veä%{ʹØ%}ltt
* LEXICON IV_1E_EAQYXX  veäʹltted:veä%{ʹØ%}ltt
* LEXICON TV_1E_EAQYXX  veäʹltted:veä%{ʹØ%}ltt
* :%^PAL VSUF-INF_ED ;  (1) +V+Inf: ceäʹlǩǩed
V+Inf, Ind+Prs+Pl1, Ind+Prs+Pl2, Imprt+Pl1, Imprt+Pl2
Actio, ActEss, PrsPrc

* : VSUF-IND-PRS-SG3_ED ;  (2) +V+Ind+Prs+Sg3: ceälkk
+V+Ind+Prs+Sg3, Ind.Prt.ConNeg, PrfPrc

* +Ind+Prs+Pl3:%^PAL%>e K ;  (3) +V+Ind+Prs+Pl3: ceäʹlǩǩe
+V+Ind+Prs+Pl3

* :%^VOWRaise%^PALE%^PAL%> VSUF-IND-PRT-PL3_ED ;  (4) +V+Ind+Prt+Pl3: cieʹlǩǩe
+V+Ind+Prt+Pl3,  Ind+Prt+Sg1, Ind+Prt+Sg2, Ind+Prt+Sg4

* :%^VOWRaise%^PALẸ%^PAL%^YXX2YX VSUF-IND-PRS-CONNEG_ED ;  (5) +V+Imprt+Sg2: ciẹʹlǩ
Imprt+Sg2, Ind+Prs+ConNeg, Ind+Prs+Sg4, VAbess, GerTemp, GerInstr

* :%^VOWRaise%^PALE%^PAL%^YXX2YX%> VSUF-POTENTIAL_ED ;  (6) +V+Pot+Sg3: cieʹlǩi
Ind+Prt+Sg3, Ind+Prt+Pl1, Ind+Prt+Pl2, Pot,

* :%^YXX2YX%> VSUF-CONDITIONAL_ED ;  (7) +V+Ind+Prs+Sg1: ceälkam
Ind+Prs+Sg1, Ind+Prs+Sg2, Cond,  Imprt+Sg3

* :%^VOWRaise VSUF-IMPRT-CONNEGII_ED ;  (8) +V+Imprt+ConNegII: ciâlkku
Imprt+ConNeg, Pass+PrfPrc

* : VSUF-IMPRT-PL3_ED ;   (9) +V+Imprt+Pl3 ceälkkaz
Imprt+Pl3

Allegro (10)

(11) Present Participle:
* :%^VOWRaise%^PALE%^PAL FOR-VSUF-PRSPRC_ED ;  (11) +V+Act+PrsPrc: cieʹlǩǩi
(12)
* :%^VOWRaise%^YXX2YX VSUF-CHED_ED ;   (12) +Der+Der/ched: 

* LEXICON V_1E_UAQKKK  šluäʹǩǩed:šluä%{ʹØ%}kˈk
(1) +V+Inf: meäʹtˈted
V+Inf, Ind+Prs+Pl1, Ind+Prs+Pl2, Imprt+Pl1, Imprt+Pl2
Actio, ActEss, PrsPrc

(2) +V+Ind+Prs+Sg3: meätˈt
+V+Ind+Prs+Sg3, Ind.Prt.ConNeg, PrfPrc

(3) +V+Ind+Prs+Pl3: meäʹtˈte
+V+Ind+Prs+Pl3

(4) +V+Ind+Prt+Pl3: mieʹtˈte
+V+Ind+Prt+Pl3,  Ind+Prt+Sg1, Ind+Prt+Sg2, Ind+Prt+Sg4

(5) +V+Imprt+Sg2:?? miẹʹtt
Imprt+Sg2, Ind+Prs+ConNeg, Ind+Prs+Sg4, VAbess, GerTemp, GerInstr

(6) +V+Pot+Sg3: ??mieʹđež
Ind+Prt+Sg3, Ind+Prt+Pl1, Ind+Prt+Pl2, Pot,

(7) +V+Imprt+Sg3: meättas
Ind+Prs+Sg1, Ind+Prs+Sg2, Cond,  Imprt+Sg3

(8) +V+Imprt+ConNegII: miâtˈtu
Imprt+ConNeg, Pass+PrfPrc

* : VSUF-IMPRT-PL3_ED ;   +V+Imprt+Pl3 meätˈtaz
Imprt+Pl3

CHECK FORM

(11) Present Participle:
(11) +V+Act+PrsPrc: mieʹtˈti
(12)
* :%^VOWRaise%^CCC2CC VSUF-CHED_ED ;   (12) +Der+Der/ched: 

* LEXICON V_MEAQTTTED  meäʹtted:meätˈt
* LEXICON V0_MEAQTTTED  meäʹtted:meätˈt
(1) +V+Inf: meäʹtˈted
V+Inf, Ind+Prs+Pl1, Ind+Prs+Pl2, Imprt+Pl1, Imprt+Pl2
Actio, ActEss, PrsPrc

(2) +V+Ind+Prs+Sg3: meätˈt
+V+Ind+Prs+Sg3, Ind.Prt.ConNeg, PrfPrc

(3) +V+Ind+Prs+Pl3: meäʹtˈte
+V+Ind+Prs+Pl3

(4) +V+Ind+Prt+Pl3: mieʹtˈte
+V+Ind+Prt+Pl3,  Ind+Prt+Sg1, Ind+Prt+Sg2, Ind+Prt+Sg4

(5) +V+Imprt+Sg2:?? miẹʹtt
Imprt+Sg2, Ind+Prs+ConNeg, Ind+Prs+Sg4, VAbess, GerTemp, GerInstr

(6) +V+Pot+Sg3: ??mieʹđež
Ind+Prt+Sg3, Ind+Prt+Pl1, Ind+Prt+Pl2, Pot,

(7) +V+Imprt+Sg3: meättas
Ind+Prs+Sg1, Ind+Prs+Sg2, Cond,  Imprt+Sg3

(8) +V+Imprt+ConNegII: miâtˈtu
Imprt+ConNeg, Pass+PrfPrc

* : VSUF-IMPRT-PL3_ED ;   +V+Imprt+Pl3 meätˈtaz
Imprt+Pl3

CHECK FORM

(11) Present Participle:
(11) +V+Act+PrsPrc: mieʹtˈti
(12)
* :%^VOWRaise%^CCC2CC VSUF-CHED_ED ;   (12) +Der+Der/ched: 

* LEXICON V_MAQHSSED  mäʹhssed:mä%^1VOWhss
* LEXICON IV_MAQHSSED  mäʹhssed:mä%^1VOWhss
* LEXICON TV_MAQHSSED  mäʹhssed:mä%^1VOWhss
* LEXICON V0_MAQHSSED  mäʹhssed:mä%^1VOW%{ʹØ%}h%{ʹØ%}ss

(1) +V+Inf: mäʹhssed
V+Inf, Ind+Prs+Pl1, Ind+Prs+Pl2, Imprt+Pl1, Imprt+Pl2
Actio, ActEss, PrsPrc

(2) +V+Ind+Prs+Sg3: mähss
+V+Ind+Prs+Sg3, Ind.Prt.ConNeg, PrfPrc

(3) +V+Ind+Prs+Pl3: mäʹhsse
+V+Ind+Prs+Pl3

(4) +V+Ind+Prt+Pl3: maʹhsse
+V+Ind+Prt+Pl3,  Ind+Prt+Sg1, Ind+Prt+Sg2, Ind+Prt+Sg4

(5) +V+Imprt+Sg2: määuʹs
Imprt+Sg2, Ind+Prs+ConNeg, Ind+Prs+Sg4, VAbess, GerTemp, GerInstr

(6) +V+Pot+Sg3: maauʹsež
Ind+Prt+Sg3, Ind+Prt+Pl1, Ind+Prt+Pl2, Pot,

(7) +V+Imprt+Sg3: määusas
Ind+Prs+Sg1, Ind+Prs+Sg2, Cond,  Imprt+Sg3

* :%^VOWRaise VSUF-IMPRT-CONNEGII_ED ;  (8) +V+Imprt+ConNegII: mahssu
Imprt+ConNeg, Pass+PrfPrc

* : VSUF-IMPRT-PL3_ED ;   (9) +V+Imprt+Pl3 mähssaz
Imprt+Pl3

(10) mäuʹs

(11) Present Participle:
(11) +V+Act+PrsPrc: maʹhssi
(12)
* :%^V2VV%^VOWRaise%^YXX2VX VSUF-CHED_ED ;   (12) +Der+Der/ched: 

DERIVED VERBS WITH PENULTIMATE VOWEL LOSS AND CHANGE

### CLASS 2 HIGH VOWEL, NO PALATALIZATION
* LEXICON V_AALGXTED   aalǥted:aalǥât
* LEXICON IV_AALGXTED   aalǥted:aalǥât
* LEXICON TV_AALGXTED   aalǥted:aalǥât
* LEXICON V0_AALGXTED   aalǥted:aalǥât
gradation: no

* LEXICON V_KULSTED  kulsted:kuulâst
* LEXICON IV_KULSTED  kulsted:kuulâst
* LEXICON V0_KULSTED  kulsted:kuulâst

* LEXICON V_OQNNSTED  oʹnnsted:oʹnnest
* LEXICON V0_OQNNSTED  oʹnnsted:oʹnnest

* LEXICON V_AGSTED  agsted:aaggâst
* LEXICON IV_AGSTED  agsted:aaggâst
* LEXICON V0_AGSTED  agsted:aaggâst

* LEXICON V_MAINSTED  mainsted:maainâst
* LEXICON IV_MAINSTED  mainsted:maainâst
* LEXICON TV_MAINSTED  mainsted:maainâst
* LEXICON V0_MAINSTED  mainsted:maainâst

* LEXICON V_NUOLSTED  nuõlsted:nuõllâst
* LEXICON V0_NUOLSTED  nuõlsted:nuõllâst

* LEXICON V_CHIOPSTED  čiõpsted:čiõppâst
* LEXICON IV_CHIOPSTED  čiõpsted:čiõppâst
* LEXICON V0_CHIOPSTED  čiõpsted:čiõppâst

* LEXICON V_TAARBSHED  taarbšed:taarbâš
* LEXICON V0_TAARBSHED  taarbšed:taarbâš

### CLASS 2 LOW VOWEL, NO PALATALIZATION
* LEXICON V_VUEJTED  vuejted:vuejat
* LEXICON V0_VUEJTED  vuejted:vuejat

* LEXICON V_KAEIGGSHED  käiggšed:käiggaš
* LEXICON IV_KAEIGGSHED  käiggšed:käiggaš
* LEXICON V0_KAEIGGSHED  käiggšed:käiggaš

* LEXICON IV_2A_VVC_YK  täjsǩed:tääjask, vs jämljed:jäämalǥ 

* LEXICON V_JAELSTED  jälsted:jäälast
* LEXICON IV_JAELSTED  jälsted:jäälast
* LEXICON V0_JAELSTED  jälsted:jäälast

* LEXICON V_JAEMLJED  jämljed:jäämalǥ  vs täjsǩed:tääjask distinct in Prs+Sg3
* LEXICON V0_JAEMLJED  jämljed:jäämalǥ
inflection_type="3"

* LEXICON V_2A_VVCC_YK  râdsǩed:rââddask

* LEXICON V_POAGXSTED  påǥsted:pååǥǥast
* LEXICON V0_POAGXSTED  påǥsted:pååǥǥast
lepsted+V+Inf
* *lẹẹppast^Pen^VV2V^Pen^CC2CAllegro^RmVow*
* *lẹ0p00st^Pen^VV2V^Pen^CC2CAllegro^RmVow*

* LEXICON V_JOARGXSTED  jårǥsted:jåårǥast
* LEXICON IV_JOARGXSTED  jårǥsted:jåårǥast
* LEXICON V0_JOARGXSTED  jårǥsted:jåårǥast

* LEXICON V_TEYPSTED  teâpsted:teâ%{ˈ1%}ppast
* LEXICON IV_TEYPSTED  teâpsted:teâ%{ˈ1%}ppast
* LEXICON TV_TEYPSTED  teâpsted:teâ%{ˈ1%}ppast
* LEXICON V0_TEYPSTED  teâpsted:teâ%{ˈ1%}ppast
gradation: no
allegro: yes
similar_to: 

* LEXICON V_JEAELSTED  jeälsted:jeä%{ˈ1%}last
* LEXICON IV_JEAELSTED  jeälsted:jeä%{ˈ1%}last
* LEXICON TV_JEAELSTED  jeälsted:jeä%{ˈ1%}last
* LEXICON V0_JEAELSTED  jeälsted:jeä%{ˈ1%}last
gradation: no
allegro: yes
similar_to: 

* LEXICON V_CVICCKHED   cviccǩed:cviccâk
* LEXICON V0_CVICCKHED   cviccǩed:cviccâk
gradation: no

* LEXICON V_MUAERSKHED  muärsǩed:muärask
* LEXICON V0_MUAERSKHED  muärsǩed:muärask
inflection_type="3"
gradation: no
allegro: yes
similar_to: 

* LEXICON V_TOINXSKHED  tõiŋsǩed:tõõiŋâsk
* LEXICON V0_TOINXSKHED  tõiŋsǩed:tõõiŋâsk
inflection_type="3"

* LEXICON V_1A_VVCCLED  šorrned:šorran
* LEXICON V_SHORRNED  šorrned:šorran
* LEXICON IV_SHORRNED  šorrned:šorran
* LEXICON TV_SHORRNED  šorrned:šorran
* LEXICON V0_SHORRNED  šorrned:šorran
gradation: no

### CLASS 2 HIGH VOWEL, PALATALIZATION

* LEXICON V_CHIEQKHRDED  čieʹǩrded:čieʹǩǩerd
* LEXICON TV_CHIEQKHRDED  čieʹǩrded:čieʹǩǩerd
* LEXICON V0_CHIEQKHRDED  čieʹǩrded:čieʹǩǩerd

### CLASS 2 LOW VOWEL, PALATALIZATION
* LEXICON V_NJAQMMSHED  njâʹmmšed:njâʹmmeš
* LEXICON IV_NJAQMMSHED  njâʹmmšed:njâʹmmeš
* LEXICON V0_NJAQMMSHED  njâʹmmšed:njâʹmmeš

* LEXICON V_KOAQMRDED  kåʹmrded:kååʹmmerd
* LEXICON IV_KOAQMRDED  kåʹmrded:kååʹmmerd
* LEXICON TV_KOAQMRDED  kåʹmrded:kååʹmmerd
* LEXICON V0_KOAQMRDED  kåʹmrded:kååʹmmerd

* LEXICON V_LOAQNSTED  låʹnsted:lååʹnest
* LEXICON TV_LOAQNSTED  låʹnsted:lååʹnest
* LEXICON V0_LOAQNSTED  låʹnsted:lååʹnest

* LEXICON V_1E_VVQCCLED  ǩeeʹrjted:ǩeeʹrjet
* LEXICON V_KHEEQRJTED  ǩeeʹrjted:ǩeeʹrjet
* LEXICON IV_KHEEQRJTED  ǩeeʹrjted:ǩeeʹrjet
* LEXICON TV_KHEEQRJTED  ǩeeʹrjted:ǩeeʹrjet
* LEXICON V0_KHEEQRJTED  ǩeeʹrjted:ǩeeʹrjet

* LEXICON V_AUQCSTED  äuʹcsted:ääuʹcest
* LEXICON V0_AUQCSTED  äuʹcsted:äuʹccest

* LEXICON V_VUAQDHSTED  vuäʹđsted:vuäʹđest
* LEXICON V0_VUAQDHSTED  vuäʹđsted:vuäʹđest

* LEXICON V_VUAQPSTED  vuäʹpsted:vuäʹppest
* LEXICON V0_VUAQPSTED  vuäʹpsted:vuäʹppest

* LEXICON V_NJAQDSTED  njâʹdsted:njââʹddest
* LEXICON V0_NJAQDSTED  njâʹdsted:njââʹddest

* LEXICON IV_AAIQJLDED  ääiʹjlded:ääiʹjeld
* LEXICON TV_AAIQJLDED  ääiʹjlded:ääiʹjeld
* LEXICON V0_AAIQJLDED  ääiʹjlded:ääiʹjeld

* LEXICON V_KAQRJSTED  käʹrjsted:kääʹrjest
* LEXICON IV_KAQRJSTED  käʹrjsted:kääʹrjest
* LEXICON V0_KAQRJSTED  käʹrjsted:kääʹrjest

### CLASS 3 HIGH VOWEL, NO PALATALIZATION

### CLASS 3 LOW VOWEL, NO PALATALIZATION
* LEXICON V_KUYDHDHDHJED  kuâđđjed:kuâđˈđ
* LEXICON IV_KUYDHDHDHJED  kuâđđjed:kuâđˈđ
* LEXICON TV_KUYDHDHDHJED  kuâđđjed:kuâđˈđ
* LEXICON V0_KUYDHDHDHJED  kuâđđjed:kuâđˈđ

* :%>%{ʼØ%}j VSUF-VUEJTED-ELSE ;  kuâđˈđjed

* LEXICON V_JEAELLLJED  jeälljed:jeälˈl
* LEXICON IV_JEAELLLJED  jeälljed:jeälˈl
* LEXICON V0_JEAELLLJED  jeälljed:jeälˈl

* :%>%{ʼØ%}j VSUF-VUEJTED-ELSE ;  jeälˈljed

### CLASS 3 HIGH VOWEL, PALATALIZATION
* LEXICON V_3E_QLLXJED  võʹllʼjed:võʹll
* LEXICON V_3E_QCCJED  võʹllʼjed:võʹll
* LEXICON V_VOQLLJED  võʹllʼjed:võʹll
* LEXICON IV_VOQLLJED  võʹllʼjed:võʹll
* LEXICON TV_VOQLLJED  võʹllʼjed:võʹll
* LEXICON V0_VOQLLJED  võʹllʼjed:võʹll
* :e	VSUF-VUEJTED-IND-PRS-CONNEG ;	 võʹlle
* :ai VSUF-VUEJTED-IND-PRS-SG3 ;  võʹllai

### CLASS 3 LOW VOWEL, PALATALIZATION

### CLASS 3 HIGH VOWEL, NO PALATALIZATION, GH
* LEXICON V_KUOCCJED  kuõccjed:kuõcc
* LEXICON IV_KUOCCJED  kuõccjed:kuõcc
* LEXICON TV_KUOCCJED  kuõccjed:kuõcc
* LEXICON V0_KUOCCJED  kuõccjed:kuõcc

### CLASS 3 LOW VOWEL, NO PALATALIZATION, GH

### CLASS 4 HIGH VOWEL, NO PALATALIZATION

* LEXICON V_SILTTEED  siltteed:siltt
* LEXICON IV_SILTTEED  siltteed:siltt
* LEXICON TV_SILTTEED  siltteed:siltt
* LEXICON V0_SILTTEED  siltteed:siltt
* : VSUF-TEEQMEED-ELSE ;  

### CLASS 4 LOW VOWEL, NO PALATALIZATION
* : VSUF-TEEQMEED-ELSE ; 

### CLASS 4 HIGH VOWEL,  PALATALIZATION

### CLASS 4 LOW VOWEL, PALATALIZATION
* : VSUF-TEEQMEED-ELSE ; 

Not yet written

* +Ind+Prs+Sg3:%>ad K ;  teeʹmad

assuming stem kååʹmmerded

assuming stem **kååʹmmerd**

* LEXICON VSUF-IMPRT-PL3_ED  puätˈtaz

* LEXICON FOR-VSUF-PRSPRC_ED  (11) 
Vowel_raising, palatalization, Cons-grade-retension

VSUF-I-POTKOND_YD, VSUF-I-POTKOND_AD and VSUF-POTENTIAL_ED come here

* : DenominalAdjsCShort ;  (Feist 2012: 200-201) +Der+Der/teqm

* LEXICON VSUF-CONDITIONAL_ED   (7)

* LEXICON VSUF-IND-PRS-CONNEG_ED  (6)

* +Use/NGminip+Use/NG+Der+Der/st+V:%^Pen%^Allegro»%{ʼØ%}st VSUF-VUEJTED-ELSE ;  no allegro

* * *

<small>This (part of) documentation was generated from [src/fst/morphology/affixes/verbs.lexc](https://github.com/giellalt/lang-sms/blob/main/src/fst/morphology/affixes/verbs.lexc)</small>
